!!!!!!!!!!!!!!!!!!!!!!!!!!!!!!!!!!!!!!!!!!!!!!!!!!!!!!!!!!!!!!!!!!!!!!!!!!!!!!!
!!   M O R P H O L O G I C A L · T R A N S D U C E R · F O R · T A T A R     !!
!!!!!!!!!!!!!!!!!!!!!!!!!!!!!!!!!!!!!!!!!!!!!!!!!!!!!!!!!!!!!!!!!!!!!!!!!!!!!!!

! See http://wiki.apertium.org/wiki/Turkic_lexicon

Multichar_Symbols
! Followed http://wiki.apertium.org/wiki/Turkic_languages

! Part of speech categories
%<n%>          ! Noun                       ! Исем              ! Существительное
%<np%>         ! Proper noun                ! Ялгызлык исем     ! Имя cобственное
%<adj%>        ! Adjective                  ! Сыйфат            ! Прилагательное
%<num%>        ! Numeral                    ! Сан               ! Числительное   
%<prn%>        ! Pronoun                    ! Алмашлык          ! Местоимение
%<det%>        ! Determiner                 ! Детерминатив      ! Детерминатив
%<v%>          ! Verb                       ! Фигыль            ! Глагол
%<vaux%>       ! Auxilary verb              ! Ярдәмче фигыль    ! Вспомогательный гл.
%<adv%>        ! Adverb                     ! Рәвеш             ! Наречие
%<post%>       ! Postposition               ! Бәйлек            ! Послелог
%<postadv%>    ! Postadverb                 ! "Артрәвеш"(*1)    ! "Посленаречие"     !# "гына"
%<cnjcoo%>     ! Co-ordinating conjunction  ! Тезүче теркәгеч   ! Сочинительный союз
%<cnjsub%>     ! Sub-ordinating conjunction ! Ияртүче теркәгеч  ! Подчинительный союз
%<cnjadv%>     ! Adverbial conjunction      ! ~"рәвеш-теркәгеч" ! ~союз 
%<part%>       ! Particle                   ! Кисәкчә           ! Частица
%<ij%>         ! Interjection               ! Ымлык             ! Междометие
%<abbr%>       ! Abbreviation               ! Кыскартылма       ! Аббревиатура 
%<cop%>        ! Copula                     ! Копула            ! Связка
!%<ideo%>       ! Ideophone                  ! Аваз ияртеме      ! (Звуко)подражательное слово

! *1. Ачыклаган сүзләренең артыннан килә торган рәвешләр/"кисәкчәләр" !# гына, ук

! Proper noun types
%<top%>            ! Toponym      ! Географик атама
%<ant%>            ! Anthroponym  ! Кеше исеме
%<cog%>            ! Cognomen     ! Фамилия
%<org%>            ! Organization ! Оешма исеме
%<al%>             ! Other        ! Калганнар

!! gender of anthroponyms and cognoms
%<m%>              ! Masculine    ! Мужской род
%<f%>              ! Feminine     ! Женский род
%<mf%>             ! Masculine/feminine !# basically cognoms without -ов/-ова ending

! "Syntactic" tags. Attributive use of non-adjectives etc.
%<attr%>           ! Attributive
%<subst%>          ! Substantive
%<advl%>           ! Adverbial

! Number ! Сан ! Число
%<sg%>             ! Singular  ! Берлек сан  ! Единственное число
%<pl%>             ! Plural    ! Күплек сан  ! Множественное число
%<sp%>             ! Singular/Plural (used for formal personal pronoun)

! Possessives ! Тартым ! Притяжательные окончания
%<px1sg%>          ! First person singular
%<px2sg%>          ! Second person singular
%<px3sp%>          ! Third person singular/plural
%<px1pl%>          ! First person plural
%<px2pl%>          ! Second person singular
%<px%>             ! General possessive           !# н{I}к{I} (-ныкы/-неке)

! Cases ! Килешләр ! Падежи
%<nom%>            ! Баш килеш             ! Именительный
%<gen%>            ! Иялек килеше          ! Родительный
%<dat%>            ! Юнәлеш килеше         ! Дательный
%<acc%>            ! Төшем килеше          ! Винительый
%<abl%>            ! Чыгыш килеше          ! Творительный
%<loc%>            ! Урын-вакыт килеше     ! Местно-временнной

!! some additional ~cases
%<sim%>            ! Similative (<apprx> in kymorph)  !# DAй (-дай/-дәй, -тай, -тәй)
%<abe%>            ! Abessive=Privative ! Лишительный !# -сыз/-сез (not used after posessives and cases)
!обладательный                                        !# -лы/-ле   (not used after posessives and cases)

! Levels of comparison of adjectives ! Сыйфат дәрәҗәләре ! Степени сравнения прилагательных
%<comp%>           ! Comparative  ! Чагыштыру дәрәҗәсе
%<sup%>            ! Superlative  ! Артыклык дәрәҗәсе
!! "weakening" form is not regular. So "weakened" :) adj are added as base lemmas.
!! Very few adj have this form. E.g. яшел-яшькелт, сары-саргылт [but] ак-аксыл, кара-карасу.
!! As a sublexicon maybe, so that they don't get <sup> ending, which is a nonsense

! Pronoun types ! Алмашлык төрләре ! Виды местоимений
%<pers%>           ! Personal
! Pronoun and determiner types
%<dem%>            ! Demonstrative
%<ind%>            ! Indefinite
%<itg%>            ! Interrogative
%<qnt%>            ! Quantifier
%<neg%>            ! Negative    ! NOTE: also used to denote negation in verbs
%<ref%>            ! Reflexive

! Numeral types
%<ord%>            ! Ordinal
%<coll%>           ! Collective  !# берәү, икәү
%<dist%>           ! Distibutive !# берәр, икешәр

! Tense, aspect, mood
%<imp%>            ! Imperative
%<cond%>           ! Conditional  ! Шарт  ! Условное  !! -с{A}
%<caus%>           ! Causative
%<pass%>           ! Passive
%<coop%>           ! Cooperative

%<pres%>           ! -{A}
%<past%>           ! -{G}{A}н 
%<fut%>            ! -{I}р
%<fut2%>           ! -{A}ч{A}к
%<ifi%>            ! -{D}{I} 

! Non-Finite verb forms ! WARNING: Number part of the tags is subject to change :)
                        ! Stay up-to-date

!! Participles
%<prc_impf%>       ! -{E}   !# ул _уйный_ алмады; мин _килә_ алмадым
%<prc2%>           ! -{I}п  !# "_Йоклап_ яткан мәче авызына тычкан үзе _килеп_ керми."
%<prc_vol%>        ! volition participle <pres><p3><sg>-с{I}-volition_endings  !# укый-сы-м килә, укый-сы-быз килә

!! Verbal adverbs - Хәл фигыльләр - Глаголные наречия 
%<gna_cond%>       ! -с{A}  !# "...кайда икәнен _белсә_ дә, әйтми..."
%<gna9%>           ! -{I}п  !# "...ул вакытта инде кояш _баеп_, йолдызлар күренә башлаган иде..." (Ф.Хөсни)

!! Verbal adjectives - Сыйфат фигыльләр - Глаголные причастия
%<gpr1%>           ! -{A} ! FIXME: for future use, verbal adjective

!! Gerunds - Исем фигыльләр
%<ger%>            ! -{U}
%<ger1%>           ! -м{A}к
%<ger3%>           ! -{G}{A}ч
%<ger4%>           ! -{G}{A}нч{I}
%<ger5%>           ! -{G}{A}н
%<ger6%>           ! -{I}р / -{A}р
%<ger7%>           ! -{A}ч{A}к ! WARNING: Replaced with fut2
%<inf%>            ! Infinitive! Инфинитив ! -{A/I}рг{A}
%<ger_perf%>       ! -{G}{A}нл{I}к

!!! the next will be removed soon; kept to let others know about changes
%<ger2%>           ! -{I}п !WARNING: This was replaced with prc2 and gna9; turned off 
%<vol%>            ! !WARNING: This was replaced with prc_vol
%<ger8%>           ! -{E}с !WARNING: This was replaced with prc_vol

! Transitivity ! Переходность
%<tv%>             ! Transitive
%<iv%>             ! Intransitive

! Person ! Зат ! Лицо
%<p1%>             ! First person
%<p2%>             ! Second person
%<p3%>             ! Third person
%<frm%>            ! Formality

! Clitics
%<qst%>            ! Modal question particle
%<mod_foc%>        ! "Particles of politeness and ardent desire" (as in [N. Poppe. Tatar Manual])
%<mod_ass%>        ! Assertive modal particle
%<mod_ind%>        ! Indefinite modal particle (expresses doubt)

! Punctuaton ! Пунктуация
%<sent%>           ! Sentence marker
%<guio%>           ! Hyphen
%<cm%>             ! Comma
%<apos%>           ! Apostrophe
%<rquot%>          ! Quote marker (right hand side) 
%<lquot%>          ! Quote marker (left hand side) 
%<rpar%>           ! Parenthetical marker (right hand side) 
%<lpar%>           ! Parenthetical marker (left hand side) 

%{L%}              ! Realised as
%{G%}              ! Realised as
%{D%}              ! Realised as
%{K%}              ! Realised as
%{I%}              ! Realised as 'ы', 'е'
%{A%}              ! Realised as 'a', 'ә' 
%{E%}              ! Realised as

%{s%}              ! Realised as 'с' in <px3> after vowel, 0 otherwise
%{n%}              ! Realised as 'н' in <px3> before certain cases, 0 otherwise
%{j%}              ! Realised as (maybe not needed; let's see)
%{w%}              ! Realised as
%{l%}              ! Realised as
%{U%}              ! Realised as у, ү, в
%{ъ%}              ! disappears and makes back harmony
%{д%}              ! Realised as д before vowels, 0 otherwise
%{т%}              ! Realised as т before vowels, 0 otherwise
%{е%}              ! Realised as е/ы in some contexts, 0 otherwise

%>                 ! Morpheme boundary
%                  ! Space
%-                 !

!!!!!!!!!!!!!!!!!!!!!!!!!!!!!!!!!!!!!!!!!!!!!!!!!!!!!!!!!!!!!!!!!!!!!!!!!!!!!!!
!!!                       M O R P H O T A C T I C S                         !!!
!!!!!!!!!!!!!!!!!!!!!!!!!!!!!!!!!!!!!!!!!!!!!!!!!!!!!!!!!!!!!!!!!!!!!!!!!!!!!!!

LEXICON Root

ModalParticles ; 
Copula ; 
Conjunctions ; 
Postpositions ; 
Postadverbs ;
Pronouns ; 
Determiners ; 
Numerals ; 
Nouns ; 
ProperNouns ;
Adjectives ; 
Adverbs ; 
Verbs ; 
Interjections ; 
Abbreviations ; 
Punctuation ; 

!!!!!!!!!!!!!!!!!!!!!!!!!!!!!!!!!!!!!!!!!!!!!!!!!!!!!!!!!!!!!!!!!!!!!!!!!!!!!!!!!!!!!!

LEXICON SUBST

N-INFL-COMMON ; 
%<pl%>:%>%{L%}%{A%}р N-INFL-COMMON ;

! NOTE: Some substantivized things might not have pl. form, numerals e.g. 
! (not too sure, because in Tatar they have it: 
! #1 meaning an approximate number: #! "Мин белгәндә аңа, мөгаен, _иллеләр_ тирәсе булгандыр."
! #2 <11 ones meaning pupils from a given class: #! өчләр = "pupils from the 3. class" 
!
! If they don't have pl. form; link them to N-INFL-COMMON; if they do - to SUBST.
! That's the only difference between N-INFL-COMMON and SUBST.
!                                                                     /I.S./

!!!!!!!!!!!!!!!!!!!!!!!!!!!!!!!!!!!!!!!!!!!!!!!!!!!!!!!!!!!!!!!!!!!!!!!!!!!!!!!!!!!!!!

!!!!!!!!!!!!!!!!!!!!!!     CLITICS

! Modal/discourse particles

LEXICON CLIT-IMP2P               ! These modal particles/clitics appear only after 2nd person imperatives

!! Politeness

%+чы%<mod_foc%>:%>ч%{I%} # ;
%+сана%<mod_foc%>:%>с%{A%}н%{A%} # ;
# ;

LEXICON CLIT                     ! These citics can join words of any POS and of any form

!! Question modal particles

%+мы%<qst%>:%>м%{I%} # ;
%+мыни%<qst%>:%>м%{I%}ни # ;

!! Assertive (emphasizing) modal particles

%+ла%<mod_ass%>:% л%{A%} # ;

!! Indefinite (expressing doubt) modal particles

%+дыр%<mod_ind%>:%>%{D%}%{I%}р # ;
# ;

!! <s> FIXME:DISCUSS: maybe we should handle their harmonizing in postgenerator module,
!!                and not attach them to the previous word </s>

%+да%<cnjcoo%>:% %{D%}%{A%} # ; ! "also"
%+гына%<postadv%>:% %{G%}%{I%}н%{A%} # ; ! "only"
%+да%<postadv%>:% %{D%}%{A%} # ; ! "1. even if"
%+ук%<postadv%>:% %{U%}к # ; ! "~же,даже"

LEXICON V-PERS-COP

%+и%<cop%>: V-PERS-S3 ;

LEXICON CLIT-GENERAL    ! Includes personal copula suffixes, therefore appears only
                        ! after nominal parts of speech (and only after some cases).
                        ! FIXME: to be checked whether leads to any overgeneration
CLIT ;
V-PERS-COP ;

!!!!!!!!!!!!!!!!!!!!!!     NOMINAL INFLECTION (N-INFL-COMMON)

! The following combinations are possible:
!
! stem > case                                        : әти<nom> : әтине<acc>
!
! stem > poss-real > case                            : әтием<px1sg><nom> : әтиемне<px1sg><acc>
! stem > poss-real > ныкы/дагы/дай(*1)               : әтиемнеке/китабындагы,өегездәге/әтиемдәй
! stem > poss-real > ныкы/дагы > case                : Монда _эчеңдәгене_ тышка чыгарырга ярамый. (источник: musulman.su) 
! stem > poss-real > [ныкы]/дагы > poss-real > case  : _Эчендәгесе_(*3) – тышында, диләр андый кешеләр турында. (источник: beznen.ru)
!
! stem > ныкы/дагы/дай                               : әтинеке/әтидәге/әтидәй
! stem > ныкы/дагы(*2) > case                        : Бу соңгы _еллардагының_ өчтән икесе чамасы.
!
! stem > сыз(abe)                  WORKS
! stem > сыз(abe) > case           DOESN'T WORK YET
! stem > сыз(abe) > poss > case    (?)
!
! *1. "ныкы" form in some Tatar grammars is called "predicative genitive".
!     Indeed, when not substantivized, it has predicative use:
!     "Бу яулык әнинеке." (vs "Әнинең яулыгы.")
! *2. "дай" is considered to be an adverbializer, so no case endings after it (=no <subst> reading).
! *3. This doesn't work atm (it's recursive), but it doesn't seem to be very frequent also;
!     Most likely it is restricted to px3sp.
!------------------------------------------- 

LEXICON CASE-COMMON

%<gen%>:%>н%{I%}ң CLIT ;      ! -ның/-нең
%<dat%>:%>%{G%}%{A%} CLIT ;   ! -га/-гә, -ка/-кә    ! -а/-ә in nouns with possessives in singular (see below)
%<acc%>:%>н%{I%} CLIT ;	      ! -ны/-не

LEXICON CASE 

CASE-COMMON ;
%<nom%>: CLIT-GENERAL ;               ! - - -
%<abl%>:%>%{D%}%{A%}н CLIT-GENERAL ;  ! -дан/-дән, -тан/-тән, -нан/нән 
%<loc%>:%>%{D%}%{A%} CLIT-GENERAL ;   ! -да/-дә, -та/-тә

LEXICON CASE-2  ! The difference from CASE is that CASE-2 doesn't continue
                ! with personal copula suffixes. Atm used only for <abe>
                ! thing /02082012, IS/

CASE-COMMON ;
%<nom%>: CLIT ;               ! - - -
%<abl%>:%>%{D%}%{A%}н CLIT ;  ! -дан/-дән, -тан/-тән, -нан/нән 
%<loc%>:%>%{D%}%{A%} CLIT ;   ! -да/-дә, -та/-тә

LEXICON ATTR/SUBST

%<attr%>: CLIT ;
!%<subst%>: SUBST ; ! FIXME NOTE I guess that this leads to recursion. Intention was to cover stuff like
                    ! "өйдәгеләр (нишли e.g.)". If it does, add plural reading right here. /I.S./
%<subst%>: CASE ;

LEXICON ABE-ATTR/ADVL/SUBST

! <abe> thing doesn't take personal copula suffixes (JNW, please correct me),
! so SUBST reading of it is linked to CASE-2, not CASE.
! A counterexample could be e.g. "бәхет-сез-мен", but that's only because "бәхетсез"
! has lexicalized as an adjective.

! Note that allowing of the (scarcely existing) [X +<abe> +<pers.cop> (+ modalpcle)] sequence
! would require some additional rules in kaz-tat.t2x /02082012, IS/

%<attr%>: CLIT ;
%<advl%>: CLIT ;
%<subst%>: CASE-2 ;
%<subst%>%<pl%>:%>%{L%}%{A%}р CASE-2 ;

LEXICON ABE-ETC          ! Stuff which doesn't appear after possessives

!%<abe%>:%>с%{I%}з ATTR/ADVL/SUBST ;
%+сыз%<post%>:%>с%{I%}з ABE-ATTR/ADVL/SUBST ;	

LEXICON GENPOSS-ETC      ! Stuff which can appear after possessives too

%<px%>:%>н%{I%}к%{I%}%{n%} CASE ;        ! -ныкы/-неке
%<loc%>:%>%{D%}%{A%}г%{I%} ATTR/SUBST ;  ! -дагы/-дәге, -тагы/-тәге ! <s>FIXME:NOTE: I am in favour for changing the tag to loc2
                                                                    ! ("DAGI"=loc2 and not "DAGI"=loc"DA"+attr"GI") But first
                                                                    ! I'll give some arguments in a mail to apertium-turkic</s>
%<sim%>:%>%{D%}%{A%}й CLIT ;             ! -дай/-дәй, -тай/-тәй     ! FIXME:CHECK:In Tatar this is considered to be an adverbializer, so
                                                                    ! no case endings after it. In Kazakh it should be the same /I.S./
LEXICON CASE-ETC

CASE ;
GENPOSS-ETC ;
  
LEXICON POSS-REAL

%<px1sg%>:%>%{I%}м CASE-ETC ;                 ! -ым/-ем, -м
%<px2sg%>:%>%{I%}ң CASE-ETC ;                 ! -ың/-ең, -ң
%<px3sp%>:%>%{s%}%{I%}%{n%} CASE-ETC ;        ! -ы/е, -сы/-се
%<px1pl%>:%>%{I%}б%{I%}з CASE-ETC ;           ! -ыбыз/-ебез, -быз/-без
%<px2pl%>:%>%{I%}г%{I%}з CASE-ETC ;           ! -ыгыз/-егез, -гыз/-гез

! Again, there is only one formal form in Tatar (which could be tagged
! as <sp><frm>), but having it duplicated as sg/pl seems to make
! translating into Kazakh easier (leaving room to disambiguate it
! somehow in CG) /I.S./
 
%<px2sg%>%<frm%>:%>%{I%}г%{I%}з CASE-ETC ;
%<px2pl%>%<frm%>:%>%{I%}г%{I%}з CASE-ETC ;

!CASE-ETC ; ! FIXME:NOTE:! this was temporarily put here because some gerunds and pronouns are linked
                        ! to POSS-REAL. They should be linked to SUBST actually (and they will) /I.S./ 

! In dative nouns with <px1sg> <px2sg> and <px3sp> gets an "-a" ending instead of "-га/-гә, -ка/-кә"
! In nouns with <px3sp> there is an enclitic "н" in most cases  
!! китабым      китабың	        китабы
!! китабымның   китабыңның      китабының
!! китабыма!    китабыңа!       китабы-н-а!     
!! китабымны    китабыңны       китабы-н      ! китабы-н-ы is an old form. Only in poetry :)
!! китабымнан   китабыңнан      китабы-н-нан
!! китабымда    китабыңда       китабы-н-да

LEXICON N-INFL-COMMON 

POSS-REAL ;
CASE-ETC ;
ABE-ETC ; ! FIXME check whether this is possible after adjectives and other subst. things.
          ! Maybe a better idea is to restrict it to nouns and pronouns.

!!!!!!!!!!!!!!!!!!!!!!     ADJECTIVE'S (ADJECTIVIAL) INFLECTION (for verbal adjectives A2 should be used)
!                                                               <s>(a separate ADJ-COMMON might be even better, see kaz.lexc)</s>
! FIXME: this section might need some refactoring
!! e.g. change <adj><comp><subst> to <adj><subst><comp>
!! and make use of ADJ-LEVELS class

LEXICON ADJ-LEVELS

%<comp%>:%>р%{A%}%{K%} CLIT ;
CLIT ;

LEXICON A1                ! adjectives that can be both substantivized and andverbialized;
                          ! all three readings (<adj>, <adj.subst> and <adj.advl>) have comparison levels.
                          !# яхшы, тиз

%<adj%>: CLIT ;                                       !# яхшы кеше
%<adj%>%<comp%>:%>р%{A%}%{K%} CLIT ;                  !# яхшырак эш

%<adj%>%<subst%>: SUBST ;                             !# "Яхшы яхшыны тудыра." 
%<adj%>%<comp%>%<subst%>:%>р%{A%}%{K%} SUBST ;        !# яхшыракны таптым

%<adj%>%<advl%>: CLIT ;                               !# "Тиз янган тиз сүнгән."
%<adj%>%<comp%>%<advl%>:%>р%{A%}%{K%} CLIT ;          !# "Бәла бәхеттән тизрәк йөри."

LEXICON A2                 ! (derived/not fully lexicalized) adjectives without adverbial reading;
                           ! <adj> and <adj.subst> readings have comparison levels.
                           !# иске

%<adj%>: CLIT ;                                       !# иске дус
%<adj%>%<comp%>:%>р%{A%}%{K%} CLIT ;                  !# искерәк версия

%<adj%>%<subst%>: SUBST ;                             !# "Яңа булды дип, искене ташлама."
%<adj%>%<comp%>%<subst%>:%>р%{A%}%{K%} SUBST ;        !# "Ихтимал, бу бина башкасы, искерәге урынында утырадыр."
 
LEXICON A3                 ! (derived/not fully lexicalized) adjectives without adverbial reading,
                           ! so-called "predicatives" (бар, юк);
                           ! no comparison levels at all.
                           !# язгы, яшьлек, бар, юк
                            
%<adj%>: CLIT ;                                       !# язгы кыр эшләре
%<adj%>%<subst%>: SUBST ;                             !# "Ул 14-25 яшьлекләргә бирелә."
                                                      !# "Хатыны юкның якыны юк." !# "Эше барның ашы бар."

! FIXME:NOTE:loc.attr/subst form of some of them seems to be pure overgeneration:
! e.g. *язгыдагы

LEXICON A4                 ! "pure" adjectives - no adverbial and substantive readings, no comparison levels;
                           !# милли

%<adj%>: CLIT ;                                       !# милли музей
 

!!!!!!!!!!!!!!!!!!!!!!     VERBAL INFLECTION

LEXICON V-PERS-S1 

%<p1%>%<sg%>:%>м CLIT ;
%<p2%>%<sg%>:%>с%{I%}ң CLIT ;
%<p2%>%<frm%>%<sg%>:%>с%{I%}з CLIT ; ! FIXME: Check 'Ни өчен беләсезме?' ! <frm><sg> and <frm><pl> are the same forms in Tatar; so maybe <frm><sp> would be better /I.S./
%<p3%>%<sg%>:%> CLIT ;
%<p1%>%<pl%>:%>б%{I%}з CLIT ;
%<p2%>%<pl%>:%>c%{I%}з CLIT ;
%<p3%>%<pl%>:%>%{L%}%{A%}р CLIT ;

LEXICON V-PERS-S2
!! кыска төрләнеш
%<p1%>%<sg%>:%>м CLIT ;
%<p2%>%<sg%>:%>ң CLIT ;
%<p3%>%<sg%>:%> CLIT ;
%<p1%>%<pl%>:%>к CLIT ;
%<p2%>%<pl%>:%>г%{I%}з CLIT ;
%<p3%>%<pl%>:%>%{L%}%{A%}р CLIT ;

LEXICON V-PERS-S3-NO1SG

%<p2%>%<sg%>:%>с%{I%}ң CLIT ;
%<p3%>%<sg%>:%> CLIT ;
%<p1%>%<pl%>:%>б%{I%}з CLIT ;
%<p2%>%<pl%>:%>с%{I%}з CLIT ;
%<p3%>%<pl%>:%>%{L%}%{A%}р CLIT ;

%<p2%>%<frm%>%<sg%>:%>с%{I%}з CLIT ;
%<p2%>%<frm%>%<pl%>:%>с%{I%}з CLIT ;

LEXICON V-PERS-S3

%<p1%>%<sg%>:%>м%{I%}н CLIT ;
V-PERS-S3-NO1SG ; 

LEXICON V-PERS-S4 ! Volition endings

%<p1%>%<sg%>:м CLIT ;
%<p2%>%<sg%>:ң CLIT ;
%<p3%>%<sg%>: CLIT ;
%<p1%>%<pl%>:б%{I%}з CLIT ;
%<p2%>%<pl%>:г%{I%}з CLIT ;
%<p3%>%<pl%>:%{L%}%{A%}р%{I%} CLIT ;

!LEXICON V-PERS-S4 ! Volition endings

!%<p1%>%<sg%>:%>м%{I%}н CLIT ;
!%<p2%>%<sg%>:%>с%{I%}ң CLIT ;
!%<p3%>%<sg%>:%> CLIT ;
!%<p1%>%<pl%>:%>б%{I%}з CLIT ;
!%<p2%>%<pl%>:%>с%{I%}г%{I%}з CLIT ;
!%<p3%>%<pl%>:%>%{L%}%{A%}р CLIT ;

LEXICON GER-INFL

POSS-REAL ;
CASE-ETC ;
%<pl%>:%>%{L%}%{A%}р POSS-REAL ;
%<pl%>:%>%{L%}%{A%}р CASE-ETC ;

LEXICON V-FUT-IR
!! verbs that get -рга/-ргә ending should be also put here,
!! since in twol there is a rule deleting %{I%} after vowels
!! e.g. уйна-рга

%<fut%>:%>%{I%}р V-PERS-S3 ; 
%<neg%>%<fut%>:%>м%{A%}с V-PERS-S3-NO1SG ; 
%<neg%>%<fut%>%<p1%>%<sg%>:%>м%{A%}%>м CLIT ; 
%<neg%>%<fut%>%<p1%>%<sg%>:%>м%{A%}с%>м%{I%}н CLIT ; ! Dir/LR 
%<ger6%>:%>%{I%}р GER-INFL ; ! FIXME actually this is only verbal adjective, not gerund
%<inf%>:%>%{I%}рг%{A%} # ;
%<neg%>%<ger6%>:%>м%{A%}%>%{I%}р GER-INFL ;

LEXICON V-FUT-AR

%<fut%>:%>%{A%}р V-PERS-S3 ; 
%<neg%>%<fut%>:%>м%{A%}с V-PERS-S3 ; 
%<neg%>%<fut%>%<p1%>%<sg%>:%>м%{A%}%>м CLIT ; 
%<neg%>%<fut%>%<p1%>%<sg%>:%>м%{A%}с%>м%{I%}н CLIT ; ! Dir/LR 
%<ger6%>:%>%{A%}р GER-INFL ;
%<inf%>:%>%{A%}рг%{A%} # ;
%<neg%>%<ger6%>:%>м%{A%}%>%{A%}р GER-INFL ;

LEXICON V-FINITE-FORMS

%<pres%>:%>%{E%} V-PERS-S1 ; 
%<ifi%>:%>%{D%}%{I%} V-PERS-S2 ; 
%<past%>:%>%{G%}%{A%}н V-PERS-S3 ; 
%<fut2%>:%>%{j%}%{A%}ч%{A%}к V-PERS-S3 ;

LEXICON V-COMMON-LEX

V-FINITE-FORMS ; 

! Participles
%<prc2%>:%>%{I%}п # ; 
%<prc_impf%>:%>%{E%} # ; 
%<prc_vol%>:%>%{E%}с%{I%} V-PERS-S4 ; 

! Gerunds
%<ger%>:%>%{U%} GER-INFL ;
%<ger1%>:%>м%{A%}%{K%} GER-INFL ; 
%<ger3%>:%>%{G%}%{A%}ч CLIT ;                 ! FIXME this is verbal adverb
%<ger4%>:%>%{G%}%{A%}нч%{I%} CLIT ;           ! FIXME this is verbal adverb
%<ger5%>:%>%{G%}%{A%}н GER-INFL ;
%<ger_perf%>:%>%{G%}%{A%}нл%{I%}к GER-INFL ;

!! TO REMOVE
!%<ger2%>:%>%{I%}п POSS-REAL ; 
!%<ger7%>:%>%{A%}ч%{A%}к POSS-REAL ;
!%<ger8%>:%>%{E%}с V-PERS-S4 ;

! Verbal adverbs
%<gna_cond%>:%>с%{A%} V-PERS-S2 ;   !# "...кайда икәнен _белсә_ дә, әйтәсе килми..."
%<gna9%>:%>%{I%}п CLIT ;

%<cond%>:%>с%{A%} V-PERS-S2 ;

%<imp%>%<p2%>%<sg%>: CLIT-IMP2P ;
%<imp%>%<p2%>%<pl%>:%{I%}г%{I%}з CLIT-IMP2P ;
%<imp%>%<p2%>%<frm%>%<sg%>:%{I%}г%{I%}з CLIT-IMP2P ; ! FIXME:NOTE: in fact, there is only one formal imperative in Tatar,
%<imp%>%<p2%>%<frm%>%<pl%>:%{I%}г%{I%}з CLIT-IMP2P ; ! which should be tagged as <imp><frm><sp>. But in Kazakh there are both
                                                     ! sg and pl forms, so I make it ambigitious here between sg/pl, maybe we could
                                                     ! handle it somehow in CG later 
LEXICON V-COMMON-PASSIVE

%<v%>%<tv%>%<pass%>:%>%{I%}%{l%} V-COMMON-LEX ; 
%<v%>%<tv%>%<pass%>:%>%{I%}%{l%} V-FUT-IR ; 

LEXICON V-NEG
%<neg%>:%>м%{A%} V-COMMON-LEX ;
%<neg%>%<prc2%>:%>м%{A%}%>%{E%}%>ч%{A%} CLIT ; ! FIXME: Check continuations ! '#' was changed to 'CLIT' /I.S./
%<neg%>%<gna9%>:%>м%{A%}%>%{E%}%>ч%{A%} CLIT ; ! FIXME: Check continuations ! '#' was changed to 'CLIT' /I.S./
V-COMMON-LEX ; 

LEXICON V-DER

%<caus%>:%>%{I%}т V-NEG ;
%<coop%>:%>%{I%}ш V-NEG ;
V-NEG ;

LEXICON V-IV-IR-LEX

%<v%>%<iv%>: V-COMMON-LEX ; 
%<v%>%<iv%>: V-FUT-IR; 
%<v%>%<iv%>: V-DER; 

LEXICON V-TV-NOPASS-IR-LEX

%<v%>%<tv%>: V-COMMON-LEX ; 
%<v%>%<tv%>: V-FUT-IR; 
%<v%>%<tv%>: V-DER; 

LEXICON V-TV-PASS-IR-LEX

%<v%>%<tv%>%<pass%>: V-COMMON-LEX ; 
%<v%>%<tv%>%<pass%>: V-FUT-IR; 
%<v%>%<tv%>%<pass%>: V-DER; 

LEXICON V-TV-IR-LEX

%<v%>%<tv%>: V-COMMON-LEX ; 
%<v%>%<tv%>: V-FUT-IR; 
%<v%>%<tv%>: V-DER; 
V-COMMON-PASSIVE ;

LEXICON V-IV-AR-LEX

%<v%>%<iv%>: V-COMMON-LEX ; 
%<v%>%<iv%>: V-FUT-AR ;
%<v%>%<iv%>: V-DER; 

LEXICON V-TV-AR-LEX

%<v%>%<tv%>: V-COMMON-LEX ; 
%<v%>%<tv%>: V-FUT-AR ;
%<v%>%<tv%>: V-DER; 
V-COMMON-PASSIVE ;

!!!!!!!!!!!!!!!!!!!!!!     auxiliary verbs

LEXICON VAUX

%<vaux%>: V-COMMON-LEX ;
%<vaux%>%<neg%>:%>м%{A%} V-COMMON-LEX ;

!!!!!!!!!!!!!!!!!!!!!!     copula

LEXICON COP-I

и%<cop%>%<neg%>:түгел V-PERS-S3 ;
и%<cop%>%<ger5%>:%>икән GER-INFL ;
и%<cop%>%<ifi%>:%>иде V-PERS-S2 ;        

!!!!!!!!!!!!!!!!!!!!!!     PRONOUN'S INFLECTION

!!!!!!!   P E R S O N A L

LEXICON PRON-12SG-CASES

%<dat%>:иңа CLIT ;
%<acc%>:ине CLIT ;
%<abl%>:иннән CLIT ;
%<loc%>:индә CLIT ;
%<px%>:инеке%{n%} CASE ;
%<loc%>:индәге ATTR/SUBST ;
%<sim%>:индәй CLIT ;

LEXICON PRON-PERS-INFL

CASE-ETC ;

LEXICON PRON-PERS

мин%<prn%>%<pers%>%<p1%>%<sg%>%<nom%>:мин CLIT ; 
мин%<prn%>%<pers%>%<p1%>%<sg%>%<gen%>:минем CLIT ; 
мин%<prn%>%<pers%>%<p1%>%<sg%>:м PRON-12SG-CASES ; 

син%<prn%>%<pers%>%<p2%>%<sg%>%<nom%>:син CLIT ; 
син%<prn%>%<pers%>%<p2%>%<sg%>%<gen%>:синең CLIT ; 
син%<prn%>%<pers%>%<p2%>%<sg%>:с PRON-12SG-CASES  ; 

! FIXME: check Dir/ restrictions
ул%<prn%>%<pers%>%<p3%>%<sg%>%<nom%>:ул CLIT ; 
ул%<prn%>%<pers%>%<p3%>%<sg%>%<gen%>:аның CLIT ; 
ул%<prn%>%<pers%>%<p3%>%<sg%>%<dat%>:аңа CLIT ;             !! also synonymic variants "аңар" and "аңарга" (only analysed)
ул%<prn%>%<pers%>%<p3%>%<sg%>%<dat%>:аңар CLIT ; ! Dir/LR
ул%<prn%>%<pers%>%<p3%>%<sg%>%<dat%>:аңарга CLIT ; ! Dir/LR
ул%<prn%>%<pers%>%<p3%>%<sg%>%<acc%>:аны CLIT ; 
ул%<prn%>%<pers%>%<p3%>%<sg%>%<abl%>:аннан CLIT ;           !! also: "аңардан" (only analysed) !!"аңарда" "аңардан" -- instead of person
ул%<prn%>%<pers%>%<p3%>%<sg%>%<abl%>:аңардан CLIT ; ! Dir/LR
ул%<prn%>%<pers%>%<p3%>%<sg%>%<loc%>:анда CLIT ;            !! also: "аңарда" (only analysed)  !!"анда" "аннан" usually instead of inanimate nouns 
ул%<prn%>%<pers%>%<p3%>%<sg%>%<loc%>:аңарда CLIT ; ! Dir/LR
ул%<prn%>%<pers%>%<p3%>%<sg%>%<px%>:аныкы%{n%} CASE ;
ул%<prn%>%<pers%>%<p3%>%<sg%>%<loc%>:андагы ATTR/SUBST ;
ул%<prn%>%<pers%>%<p3%>%<sg%>%<loc%>:аңардагы ATTR/SUBST ; ! Dir/LR
ул%<prn%>%<pers%>%<p3%>%<sg%>%<sim%>:андай CLIT ;

без%<prn%>%<pers%>%<p1%>%<pl%>:без PRON-PERS-INFL ; 

сез%<prn%>%<pers%>%<p2%>%<pl%>:сез PRON-PERS-INFL ; 

алар%<prn%>%<pers%>%<p3%>%<pl%>:алар PRON-PERS-INFL ; 

! FIXME:NOTE: maybe we should capitalize the formal "сез", because I have no idea
! how I can make disambiguation between "сез%<prn%>%<pers%>%<p2%>%<pl%>" and
! "сез%<prn%>%<pers%>%<p2%>%<sp%>%<frm%>"
 
сез%<prn%>%<pers%>%<p2%>%<sp%>%<frm%>:сез PRON-PERS-INFL ;

!!!!!!!   D E M O N S T R A T I V E

! FIXME NOTE: <prn><dem><qnt> are archaic/dialectal in Tatar, so they should be
! restricted RL in bidix. Kazakh <prn><dem><qnt>'s should be  translated with
! <prn><dem> + хәтле/кадәр<post> /I.S./

LEXICON PRON-DEM-INFL

%<gen%>:н%{I%}ң CLIT ;
%<dat%>:ң%{A%} CLIT ;
%<acc%>:н%{I%} CLIT ;
%<abl%>:нн%{A%}н CLIT ;
%<loc%>:нд%{A%} CLIT ;
%<px%>:н%{I%}к%{I%}%{n%} CASE ;
%<loc%>:нд%{A%}г%{I%} ATTR/SUBST ;
%<sim%>:нд%{I%}й CASE ; 
%<adv%>:л%{A%}й CLIT-GENERAL ;     ! FIXME check cont. class
%<px3sp%>:%{s%}%{I%}%{n%} CASE ;

%<pl%>:%>%{L%}%{A%}р CASE-ETC ;
%<pl%>%<px3sp%>:%>%{L%}%{A%}р%{I%}%{n%} CASE ;

! FIXME: 1) link the below to PRON-DEM-INFL if possible (like "шушы" was linked there)
!            (later, once we are certain about things)
   
LEXICON PRON-DEM-BU

! FIXME CHECK (CLIT-GENERAL vs CLIT) I can't imagine forms like "бумын, бусың" etc,
! but not sure how it works in Kazakh /I.S./

бу%<prn%>%<dem%>%<nom%>:бу CLIT-GENERAL ;
бу%<prn%>%<dem%>%<gen%>:моның CLIT ;
бу%<prn%>%<dem%>%<dat%>:моңа CLIT ;
бу%<prn%>%<dem%>%<acc%>:моны CLIT ;
бу%<prn%>%<dem%>%<abl%>:моннан CLIT-GENERAL ;
бу%<prn%>%<dem%>%<loc%>:монда CLIT-GENERAL ;
бу%<prn%>%<dem%>%<px%>:моныкы%{n%} CASE ;
бу%<prn%>%<dem%>%<loc%>:мондагы ATTR/SUBST ;
бу%<prn%>%<dem%>%<sim%>:мондый CASE ;
бу%<prn%>%<dem%>%<adv%>:болай CLIT-GENERAL ;
бу%<prn%>%<dem%>%<qnt%>:монча CLIT ;
бу%<prn%>%<dem%>:моны POSS-REAL ;
бу%<prn%>%<dem%>:бу POSS-REAL; ! Dir/LR

бу%<prn%>%<dem%>%<pl%>:болар N-INFL-COMMON ;

LEXICON PRON-DEM-ŠUL

шул%<prn%>%<dem%>%<nom%>:шул CLIT ;
шул%<prn%>%<dem%>%<gen%>:шуның CLIT ;
шул%<prn%>%<dem%>%<dat%>:шуңа CLIT ;
шул%<prn%>%<dem%>%<acc%>:шуны CLIT ;
шул%<prn%>%<dem%>%<abl%>:шуннан CLIT ;
шул%<prn%>%<dem%>%<loc%>:шунда CLIT ;
шул%<prn%>%<dem%>%<px%>:шуныкы%{n%} CASE ;
шул%<prn%>%<dem%>%<loc%>:шундагы ATTR/SUBST ;
шул%<prn%>%<dem%>%<sim%>:шундый CASE ;
шул%<prn%>%<dem%>%<adv%>:шулай CLIT-GENERAL ;  ! FIXME CHECK cont.class
шул%<prn%>%<dem%>%<px3sp%>:шунысы%{n%} CASE ;

шул%<prn%>%<dem%>%<pl%>:шулар CASE-ETC ;
шул%<prn%>%<dem%>%<pl%>%<px3sp%>:шулары%{n%} CASE ;

LEXICON PRON-DEM-UL

ул%<prn%>%<dem%>%<nom%>:ул CLIT ;
ул%<prn%>%<dem%>%<gen%>:аның CLIT ; 
ул%<prn%>%<dem%>%<dat%>:аңа CLIT ;
ул%<prn%>%<dem%>%<acc%>:аны CLIT ; 
ул%<prn%>%<dem%>%<abl%>:аннан CLIT ;
ул%<prn%>%<dem%>%<loc%>:анда CLIT ; 
ул%<prn%>%<dem%>%<px%>:аныкы%{n%} CASE ;
ул%<prn%>%<dem%>%<loc%>:андагы ATTR/SUBST ;
ул%<prn%>%<dem%>%<sim%>:андый CASE ;
ул%<prn%>%<dem%>%<adv%>:алай CLIT-GENERAL ;  ! FIXME CHECK cont.class
ул%<prn%>%<dem%>%<px3sp%>:анысы%{n%} CASE ;

ул%<prn%>%<dem%>%<pl%>:алар CASE-ETC ;
ул%<prn%>%<dem%>%<pl%>%<px3sp%>:алары%{n%} CASE ;

LEXICON PRON-DEM-TEGE

теге%<prn%>%<dem%>%<nom%>:теге CLIT ;
теге%<prn%>%<dem%>%<gen%>:тегенең CLIT ; 
теге%<prn%>%<dem%>%<dat%>:тегеңә CLIT ;
теге%<prn%>%<dem%>%<acc%>:тегене CLIT ; 
теге%<prn%>%<dem%>%<abl%>:тегеннән CLIT ;
теге%<prn%>%<dem%>%<loc%>:тегендә CLIT ; 
теге%<prn%>%<dem%>%<px%>:тегенеке%{n%} CASE ;
теге%<prn%>%<dem%>%<loc%>:тегендәге ATTR/SUBST ;
теге%<prn%>%<dem%>%<sim%>:тегенди CASE ;
теге%<prn%>%<dem%>%<adv%>:тегеләй CLIT-GENERAL ;  ! FIXME CHECK cont.class
теге%<prn%>%<dem%>%<px3sp%>:тегесе%{n%} CASE ;

теге%<prn%>%<dem%>%<pl%>:тегеләр CASE-ETC ;
теге%<prn%>%<dem%>%<pl%>%<px3sp%>:тегеләре%{n%} CASE ;

LEXICON PRON-DEM

шушы%<prn%>%<dem%>%<nom%>:шушы CLIT ; 
шушы%<prn%>%<dem%>:шушы PRON-DEM-INFL ; 

PRON-DEM-BU ;
PRON-DEM-ŠUL ;
PRON-DEM-UL ;
PRON-DEM-TEGE ;

LEXICON PRNITGLEX

%<prn%>%<itg%>: POSS-REAL ; 

LEXICON PRON-QNT

%<prn%>%<qnt%>: N-INFL-COMMON ; ! FIXME: Check contlex

LEXICON PRNNEG

%<prn%>%<neg%>: CASE ; 

LEXICON PRON-REF

%<prn%>%<ref%>: POSS-REAL ; 
%<prn%>%<ref%>%<pl%>:%>%{L%}%{A%}р POSS-REAL ; 

!!!!!!!!!!!!!!!!!!!!!!     DETERMINERS

LEXICON DETDEMLEX

%<det%>%<dem%>: # ; 

LEXICON DETQNTLEX 

%<det%>%<qnt%>: # ; 

LEXICON DETINDLEX

%<det%>%<ind%>: # ; 

LEXICON DETITGLEX

%<det%>%<itg%>: # ; 

LEXICON DETNEGLEX

%<det%>%<neg%>: # ;

LEXICON DET-REF

%<det%>%<ref%>: # ;

!!!!!!!!!!!!!!!!!!!!!!     PART-OF-SPEECH LEXICONS

LEXICON NLEX

%<n%>%<attr%>: # ; 
%<n%>: SUBST ;

LEXICON N-COMPOUND-PX ! consider "N2" for the name
                      ! equiv of kir:LEXICON N-INFL-3PX-COMPOUND
                      ! FIXME:NOTE: check this, leads to foo bar\/foo barсы :)
                      ! It turned out to be because of ^CASE-ETC ; in POSS-REAL cont.class
                      ! It will be fixed soon

%<n%>:%>%{s%}%{I%}%{n%} CASE-ETC ;
%<n%>: POSS-REAL ;     ! for stuff like "біздің ауа райымыз" and even "оның ауа райы", which should have a <px3sp> analysis

LEXICON NAT
! Nationalites

!A1 ;              ! nationality's adjectival form, e.g. "Turkish [food]" ! Consider <n.attr> reading for this 
NLEX ;              ! a member of the nationality, e.g. "A Turk"
:%>ш%{A%} ADVLEX ;   ! as / in the style of the nat., e.g. "à la Turk"
!:%>ш%{A%} ADVLEX ;   ! in the language of the nationality, e.g. "in Turkish" ! I guess ADJ was meant /I.S./
:%>ш%{A%} NLEX ;    ! the language of the nationality, e.g. "Turkish"

LEXICON NPTOPLEX

%<np%>%<top%>: N-INFL-COMMON  ; ! FIXME:NOTE: this cont.class might lead to some overgeneration
                                ! *Мәскәүдәй?             

LEXICON NPANTMLEX

%<np%>%<ant%>%<m%>: CASE ; 

LEXICON NPANTFLEX

%<np%>%<ant%>%<f%>: CASE ; 

LEXICON NPCOGMLEX

! For cognoms ending with -ов, -ев, -ин
! They derive feminine equivalets taking -а /I.S./

%<np%>%<cog%>%<m%>: CASE ; 
%<np%>%<cog%>%<f%>:а CASE ; 

LEXICON NPCOGFLEX

! This isn't used at the moment,
! but e.g. ?Polish cognoms ending with -ска would take this cont.class /I.S./ 

%<np%>%<cog%>%<f%>: CASE ; 

LEXICON NPCOGMFLEX

! Dual-gender cognoms.
! Don't derive anything /I.S./

%<np%>%<cog%>%<mf%>: CASE ; 

LEXICON NPORGLEX

%<np%>%<org%>: CASE ; 

LEXICON NPALLEX

%<np%>%<al%>: CASE ; 

LEXICON NUMLEX

%<num%>: # ; 
%<num%>%<subst%>: SUBST ; 
%<num%>%<ord%>:%>%{I%}нч%{I%} SUBST ; 
%<num%>%<dist%>:%>%{A%}р SUBST ; 

LEXICON NUM-COLL

%<num%>%<coll%>: # ;

LEXICON DIGITLEX

%<num%>: # ; 

LEXICON NUM-ROMAN

%<num%>%<ord%>: # ;

LEXICON POSTLEX

%<post%>: CLIT ; 

LEXICON POSTADVLEX

%<postadv%>: # ; 

LEXICON ADVITGLEX

%<adv%>%<itg%>: # ; 

LEXICON ADVLEX

%<adv%>: CLIT ; 

LEXICON CCLEX

%<cnjcoo%>: # ; 

LEXICON CSLEX

%<cnjsub%>: # ; 

LEXICON CALEX

%<cnjadv%>: # ; 

LEXICON QSTLEX

%<qst%>: # ; 

LEXICON MOD-ASS

%<mod_ass%>: # ;

LEXICON INTERJ

%<ij%>: # ;

LEXICON ABBR 

%<abbr%>: # ;

!!!!!!!!!!!!!!!!!!!!!!!!!!!!!!!!!!!!!!!!!!!!!!!!!!!!!!!!!!!!!!!!!!!!!!!!!!!!!!!
!!!                          L E X I C O N                                  !!!
!!!!!!!!!!!!!!!!!!!!!!!!!!!!!!!!!!!!!!!!!!!!!!!!!!!!!!!!!!!!!!!!!!!!!!!!!!!!!!!


!======================!
 LEXICON ModalParticles
!======================!


! FIXME: consider "әле" and "әллә"
!
! #1 "әле" after imperative and optative forms has a meaning somewhat similar to
!     Russian "-ка" (e.g. "скажи-ка") - e.g. "әйт әле", "кайтыйк әле";           ?>> <mod_foc>
! #2 Нәрсә булды соң әле? = Что же случилось?
! 
! #4 Күрешербез әле. = Еще увидимся.
!
! #3 Әле кичә генә. = Еще вчера; Только вчера.
! 
! But if for all above examples "әлі <-> әле" translation works, distinguishing between the meanings
! might be not needed, we'll just have to choose an appropriate tag.
!-----
! "әллә" can appear both before and after the word it is related to:
! 
! #1 "- Абау, миңа әллә нәрсә булган!"
! #2 "Канатлы дигәч тә, мин кошмы әллә?" 
!-------------------------------------------------------------------

! Question modal particles
!=========================
 
мы:мы QSTLEX ; ! "y/n question" ! Dir/RL
мы:ме QSTLEX ; ! "y/n question" ! Dir/LR

! Actually Tatar question modal particle is written with no space before it (read separately),
! but there are sentences like the following (although not that much I guess):
!# "Яңача түләү яки һәрвакыттагыча "Хотели как лучше, получилось как всегда"мы?" 
! Just having a space before it while treating it as a clitic wouldn't work /I.S./

микән:микән QSTLEX ; ! originated from "-мы икән"

! Assertive (emphasizing) modal particles
!========================================

бит:бит MOD-ASS ;
ич:ич MOD-ASS ;
ласа:ласа MOD-ASS ;
ләбаса:ләбаса MOD-ASS ;
ләбаса:лабаса MOD-ASS ; ! Dir/LR

LEXICON Copula

!и:и COP-I ; ! ""
COP-I ; ! ""


!====================!
 LEXICON Conjunctions
!====================!


! FIXME: Section is to be checked later for miscategorizations
!        [although these miscategorizations shouldn't affect much the coverage of
!        the translator, since they are part of kaz.lexc too :) ] /I.S./

! Co-ordinating conjunctions

!! Соединительные - Җыючы теркәгечләр

да:%~да CCLEX ; ! "also" Dir/RL
да:да CCLEX ; ! "" Dir/LR
да:та CCLEX ; ! "" Dir/LR
да:дә CCLEX ; ! "" Dir/LR
да:тә CCLEX ; ! "" Dir/LR

вә:вә CCLEX ; ! "and (archaic)"
ни:ни CCLEX ; ! "neither... , nor ... (x2)"
түгел:түгел CCLEX ; ! "not only, but also/even" #! Кеше түгел, эт тә чыдамас. FIXME:CHECK Use/MT
һәм:һәм CCLEX ; ! "and"

!! Противительные - Каршы куючы теркәгечләр

бары% тик:бары% тик CCLEX ; ! "but,just"
бәлки:бәлки CCLEX ; ! "but, but also"
ләкин:ләкин CCLEX ; ! "but"
мәгәр:мәгәр CCLEX ; ! "but,just"
тик:тик CCLEX ; ! "but,just"
фәкать:фәкать CCLEX ; ! "но, только"
ә:ә CCLEX ; ! "contrastive and"
әмма:әмма CCLEX ; ! "but"

!! Разделительные - Бүлүче теркәгечләр

я:я CCLEX ; ! "or"
яисә:яисә CCLEX ; ! "or"
яки:яки CCLEX ; ! "or"
әле:әле CCLEX ; ! "то ... , то ... (х2) "

! Sub-ordinating conjunctions

гүя:гүя CSLEX ; ! "as if"
гүяки:гүяки CSLEX ; ! "as if"
гәрчә:гәрчә CSLEX ; ! "even if"
ки:ки CSLEX ; ! "that, in order that"
чөнки:чөнки CSLEX ; ! "because"
ягъни:ягъни CSLEX ; ! "that is, то есть"
әгәр% дә:әгәр% дә CSLEX ; ! "if" Use/MT
әгәр:әгәр CSLEX ; ! "if"

! Adverbial conjunctions = "Относительные слова"

алай% да:алай% да CALEX ; ! "despite it,nevertheless"
алайса:алайса CALEX ; ! ""
аның% каравы:аның% каравы CALEX ; ! "nevertheless"
башкача% әйткәндә:башкача% әйткәндә CALEX ; ! ""
шул% сәбәпле:шул% сәбәпле CALEX ; ! "therefore"
шулай% да:шулай% да CALEX ; ! "nevertheless"
шунлыктан:шунлыктан CALEX ; ! "that is why"
шуңа% күрә:шуңа% күрә CALEX ; ! "therefore"
арты:арты CALEX ; ! "" ! FIXME:CHECK, TOREMOVE

белдерүенчә:белдерүенчә CALEX ; ! ""
әйтүенчә:әйтүенчә CALEX ; ! ""
сүзләренчә:сүзләренчә CALEX ; ! ""
фикеренчә:фикеренчә CALEX ; ! ""
хәбәр% итүенчә:хәбәр% итүенчә CALEX ; ! ""

LEXICON Postpositions 

! Some of them are postpositions derived from nouns ( "auxilliary nouns"
! aka "служебные имена") which take location cases. Think about them later /I.S./

! which Govern the Nominative Case of Nouns and
! the Genitive Case of (personal and demonstrative) Pronouns.

аркылы:аркылы POSTLEX ; ! ""
астына:астына POSTLEX ; ! ""
астында:астында POSTLEX ; ! ""
аша:аша POSTLEX ; ! ""
белән:белән POSTLEX ; ! ""
буе:буе POSTLEX ; ! ""
буенда:буенда POSTLEX ; ! ""
буенча:буенча POSTLEX ; ! ""
буйлап:буйлап POSTLEX ; ! ""
кебек:кебек POSTLEX ; ! ""
күк:күк POSTLEX ; ! ""
максатында:максатында POSTLEX ; ! "" Use/MT
саен:саен POSTLEX ; ! ""
сыман:сыман POSTLEX ; ! ""
турында:турында POSTLEX ; ! ""
хакында:хакында POSTLEX ; ! ""
шикелле:шикелле POSTLEX ; ! ""
өчен:өчен POSTLEX ; ! ""

! which Govern the Nominative Case
! (just because it is hard to imagine them be used with personal and demonstrative pronouns)

тапкыр:тапкыр POSTLEX ; ! "" FIXME:CHECK: POS - noun?

! which Govern Nominative/Genitive/Dative cases

кадәр:кадәр POSTLEX ; ! ""
тикле:тикле POSTLEX ; ! ""
хәтле:хәтле POSTLEX ; ! ""
чаклы:чаклы POSTLEX ; ! ""

! which Govern the Dative Case

караганда:караганда POSTLEX ; ! ""
карамастан:карамастан POSTLEX ; ! ""
карата:карата POSTLEX ; ! ""
каршы:каршы POSTLEX ; ! ""
күрә:күрә POSTLEX ; ! ""
таба:таба POSTLEX ; ! ""
тәгаенләнгән:тәгаенләнгән POSTLEX ; ! "" Use/MT
якын:якын POSTLEX ; ! ""
ярашлы% рәвештә:ярашлы% рәвештә POSTLEX ; ! "" Use/MT

! which Govern the Ablative Case

ары:ары POSTLEX ; ! "+ABL"
башка:башка POSTLEX ; ! "+ABL"
бирле:бирле POSTLEX ; ! "+ABL"
бүтән:бүтән POSTLEX ; ! "+ABL"
соң:соң POSTLEX ; ! "after+ABL"
тыш:тыш POSTLEX ; ! "+ABL"
элек:элек POSTLEX ; ! "+ABL"

! FIXME: To be checked

буларак:буларак POSTLEX ; ! ""

LEXICON Postadverbs

гына:%~гына POSTADVLEX ; ! "only" Dir/RL
гына:гына POSTADVLEX ; ! "" Dir/LR
гына:генә POSTADVLEX ; ! "" Dir/LR
гына:кына POSTADVLEX ; ! "" Dir/LR
гына:кенә POSTADVLEX ; ! "" Dir/LR

да:%~да POSTADVLEX ; ! "1. even if" Dir/RL
да:да POSTADVLEX ; ! "" Dir/LR
да:дә POSTADVLEX ; ! "" Dir/LR
да:та POSTADVLEX ; ! "" Dir/LR
да:тә POSTADVLEX ; ! "" Dir/LR

ук:%~ук POSTADVLEX ; ! "же, даже" Dir/RL
ук:ук POSTADVLEX ; ! "" Dir/LR
ук:үк POSTADVLEX ; ! "" Dir/LR


!================!
 LEXICON Pronouns
!================!


PRON-PERS ; 

PRON-DEM ;

ни:ни PRNITGLEX ; ! ""
нимә:нимә PRNITGLEX ; ! ""
нәрсә:нәрсә PRNITGLEX ; ! "what"
кем:кем PRNITGLEX ; ! ""

барлык:барлык PRON-QNT ; ! ""

һичнәрсә:һичнәрсә PRNNEG ; ! ""
бернәрсә:бернәрсә PRNNEG ; ! ""
һичкем:һичкем PRNNEG ; ! ""
беркем:беркем PRNNEG ; ! ""

үз:үз PRON-REF ; ! "self"

LEXICON Determiners

бу:бу DETDEMLEX ; ! ""
теге:теге DETDEMLEX ; ! ""
шул:шул DETDEMLEX ; ! ""
шушы:шушы DETDEMLEX ; ! ""
әлеге:әлеге DETDEMLEX ; ! ""

бар:бар DETQNTLEX ; ! ""
барлык:барлык DETQNTLEX ; ! ""
берничә:берничә DETQNTLEX ; ! "some"
бер% рәт:бер% рәт DETQNTLEX ; ! "several" Use/MT
бөтен:бөтен DETQNTLEX ; ! ""
күпләгән:күпләгән DETQNTLEX ; ! ""
һәрбер:һәрбер DETQNTLEX ; ! ""
һәртөрле:һәртөрле DETQNTLEX ; ! ""
һәр:һәр DETQNTLEX ; ! ""

бер:бер DETINDLEX ; ! ""
берәр:берәр DETINDLEX ; ! "some"
әллә% кай:әллә% кай DETINDLEX ; ! "" Use/MT
кайбер:кайбер DETINDLEX ; ! "some"
кайсыбер:кайсыбер DETINDLEX ; ! "some"

кай:кай DETITGLEX ; ! "which"
кайсы:кайсы DETITGLEX ; ! "which"

бернинди:бернинди DETNEGLEX ; ! ""
һичбер:һичбер DETNEGLEX ; ! ""
һичнинди:һичнинди DETNEGLEX ; ! ""

үз:үз DET-REF ; ! "oneself's"

LEXICON Numerals 

нуль:нуль NUMLEX ; ! ""
нуль:ноль NUMLEX ; ! "" ! Dir/LR
нуль:нол NUMLEX ; ! "" ! Dir/LR
бер:бер NUMLEX ; ! ""
ике:ике NUMLEX ; ! ""
өч:өч NUMLEX ; ! ""
дүрт:дүрт NUMLEX ; ! ""
биш:биш NUMLEX ; ! ""
алты:алты NUMLEX ; ! ""
җиде:җиде NUMLEX ; ! ""
сигез:сигез NUMLEX ; ! ""
тугыз:тугыз NUMLEX ; ! ""
ун:ун NUMLEX ; ! ""

унбер:унбер NUMLEX ; ! ""
унике:унике NUMLEX ; ! ""
унөч:унөч NUMLEX ; ! ""
ундүрт:ундүрт NUMLEX ; ! ""
унбиш:унбиш NUMLEX ; ! ""
уналты:уналты NUMLEX ; ! ""
унҗиде:унҗиде NUMLEX ; ! ""
унсигез:унсигез NUMLEX ; ! ""
унтугыз:унтугыз NUMLEX ; ! ""

егерме:егерме NUMLEX ; ! ""
утыз:утыз NUMLEX ; ! ""
кырык:кырык NUMLEX ; ! ""
илле:илле NUMLEX ; ! ""
алтмыш:алтмыш NUMLEX ; ! ""
җитмеш:җитмеш NUMLEX ; ! ""
сиксән:сиксән NUMLEX ; ! ""
туксан:туксан NUMLEX ; ! ""
йөз:йөз NUMLEX ; ! ""

мең:мең NUMLEX ; ! "thousand"
төмән:төмән NUMLEX ; ! "archaic for 10 000"
төмән:түмән NUMLEX ; ! "archaic for 10 000" ! Dir/LR
миллион:миллион NUMLEX ; ! "million"
миллиард:миллиард NUMLEX ; ! "billion"
триллион:триллион NUMLEX ; ! "trillion"

!чирек:чирек NUM ; ! "quarter"         ! FIXME:DISCUSS: POS
!ярым:ярым NUM ; ! "half"            ! (consider that they don't have ordinal form obviously)
!ярты:ярты NUM ; ! "half"

биш:бишәү NUM-COLL ;           
ике:икәү NUM-COLL ;
өч:өчәү NUM-COLL ;
дүрт:дүртәү NUM-COLL ;
биш:бишәү NUM-COLL ;
алтау:алтау NUM-COLL ;
җидәү:җидәү NUM-COLL ;

! In Tatar this goes on to higher numbers  !! FIXME:DISCUSS: a better idea is to derive them from cardinal numerals

I NUM-ROMAN ; ! ""
II NUM-ROMAN ; ! ""
III NUM-ROMAN ; ! ""
IV NUM-ROMAN ; ! ""
V NUM-ROMAN ; ! ""
VI NUM-ROMAN ; ! ""
VII NUM-ROMAN ; ! ""
VIII NUM-ROMAN ; ! ""
IX NUM-ROMAN ; ! ""
X NUM-ROMAN ; ! ""
XI NUM-ROMAN ; ! ""
XII NUM-ROMAN ; ! ""
XIII NUM-ROMAN ; ! ""
XIV NUM-ROMAN ; ! ""
XV NUM-ROMAN ; ! ""
XVI NUM-ROMAN ; ! ""
XVII NUM-ROMAN ; ! ""
XVIII NUM-ROMAN ; ! ""
XIX NUM-ROMAN ; ! ""
XX NUM-ROMAN ; ! ""
XXI NUM-ROMAN ; ! ""


!=============!
 LEXICON Nouns
!=============!


абзый:абзый NLEX ; ! ""
абруй:абруй NLEX ; ! ""
абый:абый NLEX ; ! ""
авария:авария NLEX ; ! ""
август:август NLEX ; ! ""
авиакомпания:авиакомпания NLEX ; ! ""
авиалиния:авиалиния NLEX ; ! ""
авиация:авиация NLEX ; ! ""
авто:авто NLEX ; ! ""
автобензин:автобензин NLEX ; ! ""
автобус:автобус NLEX ; ! ""
автомат:автомат NLEX ; ! ""
автомат% мылтык:автомат% мылтык NLEX ; ! ""
автомобиль:автомобиль NLEX ; ! ""
автор:автор NLEX ; ! ""
автор:автор NLEX ; ! "author"
авторлык:авторлык NLEX ; ! ""
авыз:авыз NLEX ; ! ""
авыл:авыл NLEX ; ! ""
авырлык:авырлык NLEX ; ! ""
авырту:авырту NLEX ; ! ""
авыру:авыру NLEX ; ! ""
авыручы:авыручы NLEX ; ! ""
ага:ага NLEX ; ! ""
агай:агай NLEX ; ! ""
агач:агач NLEX ; ! ""
агент:агент NLEX ; ! ""
агентлык:агентлык NLEX ; ! ""
аграрий:аграрий NLEX ; ! ""
агрегат:агрегат NLEX ; ! ""
агрокомплекс:агрокомплекс NLEX ; ! ""
агросәнәгать:агросәнәгать NLEX ; ! ""
агу:агу NLEX ; ! ""
агым:агым NLEX ; ! ""
агыш:агыш NLEX ; ! ""
адвокат:адвокат NLEX ; ! ""
адвокат:адвокат NLEX ; ! ""
адәм:адәм NLEX ; ! ""
администрация:администрация NLEX ; ! ""
адрес:адрес NLEX ; ! ""
адрес:адрес%{ъ%} NLEX ; ! ""
адым:адым NLEX ; ! ""
аерма:аерма NLEX ; ! ""
аермалык:аермалык NLEX ; ! ""
азак:азак NLEX ; ! ""
азамат:азамат NLEX ; ! ""
азан:азан NLEX ; ! ""
азатлык:азатлык NLEX ; ! ""
азык:азык NLEX ; ! ""
азык-төлек:азык-төлек NLEX ; ! ""
ай:ай NLEX ; ! ""
айгыр:айгыр NLEX ; ! ""
академия:академия NLEX ; ! ""
акбур:акбур NLEX ; ! ""
акт:акт NLEX ; ! ""
актер:актер NLEX ; ! ""
активист:активист NLEX ; ! ""
активлык:активлык NLEX ; ! ""
акула:акула NLEX ; ! ""
акционер:акционер NLEX ; ! ""
акция:акция NLEX ; ! ""
акча:акча NLEX ; ! ""
акыл:акыл NLEX ; ! ""
алд:ал%{д%} NLEX ; ! ""
Алла:Алла NLEX ; ! ""
алман:алман NLEX ; ! ""
алтын:алтын NLEX ; ! ""
алу:алу NLEX ; ! ""
алъяпкыч:алъяпкыч NLEX ; ! ""
алым:алым NLEX ; ! ""
альянс:альянс NLEX ; ! ""
амбар:амбар NLEX ; ! ""
америкалы:америкалы NLEX ; ! ""
ана:ана NLEX ; ! ""
аналитика:аналитика NLEX ; ! ""
ансамбль:ансамбль NLEX ; ! ""
аныклык:аныклык NLEX ; ! ""
аң:аң NLEX ; ! ""
аңлатма:аңлатма NLEX ; ! ""
апа:апа NLEX ; ! ""
аппарат:аппарат NLEX ; ! ""
аппаратчы:аппаратчы NLEX ; ! ""
апрель:апрель NLEX ; ! ""
арадаш:арадаш NLEX ; ! ""
аракы:аракы NLEX ; ! ""
аралык:аралык NLEX ; ! ""
аргамак:аргамак NLEX ; ! ""
аркан:аркан NLEX ; ! ""
армия:армия NLEX ; ! ""
арпа:арпа NLEX ; ! ""
артист:артист NLEX ; ! ""
архангел:архангел NLEX ; ! ""
архив:архив NLEX ; ! ""
архитектура:архитектура NLEX ; ! ""
аръяк:аръяк NLEX ; ! ""
арыслан:арыслан NLEX ; ! ""
арыш:арыш NLEX ; ! ""
аспект:аспект NLEX ; ! ""
аспирант:аспирант NLEX ; ! ""
ассоциация:ассоциация NLEX ; ! ""
астар:астар NLEX ; ! ""
аст:ас%{т%} NLEX ; ! ""
асыл:асыл NLEX ; ! ""
ата-ана:ата-ана NLEX ; ! ""
ата:ата NLEX ; ! ""
ата% йорты:ата% йорты NLEX ; ! ""
атама:атама NLEX ; ! ""
атан:атан NLEX ; ! ""
ат:ат NLEX ; ! ""
аткан% тавыш:аткан% тавыш NLEX ; ! ""
атна:атна NLEX ; ! ""
атналык:атналык NLEX ; ! ""
ату:ату NLEX ; ! ""
ату% тавышы:ату% тавышы NLEX ; ! ""
ау:ау NLEX ; ! ""
аудитория:аудитория NLEX ; ! ""
аучылык:аучылык NLEX ; ! ""
афәт:афәт NLEX ; ! ""
ахирәт:ахирәт NLEX ; ! ""
ахмак:ахмак NLEX ; ! ""
ахыр:ахыр NLEX ; ! "end,final state"
ачкыч:ачкыч NLEX ; ! ""
ачлык:ачлык NLEX ; ! ""
ачу:ачу NLEX ; ! ""
ачыклык:ачыклык NLEX ; ! ""
ачыткы:ачыткы NLEX ; ! ""
ашамлык:ашамлык NLEX ; ! ""
ашамлыклар:ашамлыклар NLEX ; ! ""
аш:аш NLEX ; ! ""
ашказаны:ашказаны NLEX ; ! ""
ашлама:ашлама NLEX ; ! ""
ашлар:ашлар NLEX ; ! ""
ашлык:ашлык NLEX ; ! ""
аэролиния:аэролиния NLEX ; ! ""
аэропорт:аэропорт NLEX ; ! ""
аю:аю NLEX ; ! ""
аяк:аяк NLEX ; ! ""
баба:баба NLEX ; ! ""
бабай:бабай NLEX ; ! ""
бабакай:бабакай NLEX ; ! ""
баб:баб NLEX ; ! ""
бавыр:бавыр NLEX ; ! ""
багана:багана NLEX ; ! "pole,post"
база:база NLEX ; ! ""
базар:базар NLEX ; ! ""
бай:бай NLEX ; ! ""
байбак:байбак NLEX ; ! ""
байлык:байлык NLEX ; ! ""
байрак:байрак NLEX ; ! ""
байтал:байтал NLEX ; ! ""
бакча:бакча NLEX ; ! ""
бакыр:бакыр NLEX ; ! ""
бала:бала NLEX ; ! ""
балалык:балалык NLEX ; ! ""
бала-чага:бала-чага NLEX ; ! ""
бал:бал NLEX ; ! ""
балдыз:балдыз NLEX ; ! ""
балет:балет NLEX ; ! ""
балта:балта NLEX ; ! ""
балчык:балчык NLEX ; ! ""
балык:балык NLEX ; ! ""
банк:банк NLEX ; ! ""
бар:бар NLEX ; ! "кафе-бар"
барлык:барлык NLEX ; ! ""
барлыкка% килү:барлыкка% килү NLEX ; ! ""
бармак:бармак NLEX ; ! ""
барс:барс NLEX ; ! ""
барыш:барыш NLEX ; ! ""
баскыч:баскыч NLEX ; ! ""
басма:басма NLEX ; ! ""
бассейн:бассейн%{ъ%} NLEX ; ! ""
басу:басу NLEX ; ! ""
басым:басым NLEX ; ! ""
батыр:батыр NLEX ; ! ""
баһара:баһара NLEX ; ! ""
баш:баш NLEX ; ! ""
башкала:башкала NLEX ; ! ""
башкала:башкала NLEX ; ! "capital city"
башкаручы:башкаручы NLEX ; ! ""
башкорт:башкорт NLEX ; ! ""
башлык:башлык NLEX ; ! ""
белгеч:белгеч NLEX ; ! ""
белдерү:белдерү NLEX ; ! ""
белем% алу:белем% алу NLEX ; ! ""
белем:белем NLEX ; ! ""
белешмә:белешмә NLEX ; ! ""
белешмәлек:белешмәлек NLEX ; ! ""
беләзек:беләзек NLEX ; ! ""
бердәмлек:бердәмлек NLEX ; ! ""
берәмлек:берәмлек NLEX ; ! ""
берлек:берлек NLEX ; ! ""
берләшмә:берләшмә NLEX ; ! ""
берләштерү:берләштерү NLEX ; ! ""
бер% пар:бер% пар NLEX ; ! ""
берсекөн:берсекөн NLEX ; ! ""
бертуганның% улы:бертуганның% ул N-COMPOUND-PX ; ! "" Use/MT
бәбкә:бәбкә NLEX ; ! ""
бәйге:бәйге NLEX ; ! ""
бәйләнеш:бәйләнеш NLEX ; ! ""
бәйрәм:бәйрәм NLEX ; ! ""
бәйсезлек:бәйсезлек NLEX ; ! ""
бәла:бәла NLEX ; ! ""
бәла-каза:бәла-каза NLEX ; ! ""
бәрәңге:бәрәңге NLEX ; ! ""
бәрү:бәрү NLEX ; ! ""
бәхет:бәхет NLEX ; ! ""
бәхетсезлек:бәхетсезлек NLEX ; ! ""
бәхә:бәхә NLEX ; ! ""
бәхәс:бәхәс NLEX ; ! ""
бәя:бәя NLEX ; ! ""
бәяләүче:бәяләүче NLEX ; ! ""
биатлон:биатлон NLEX ; ! ""
биатлончы:биатлончы NLEX ; ! ""
биеклек:биеклек NLEX ; ! ""
биз:биз NLEX ; ! ""
бизәк:бизәк NLEX ; ! ""
бизнес:бизнес NLEX ; ! ""
бик:бик NLEX ; ! ""
билбау:билбау NLEX ; ! ""
бил:бил NLEX ; ! ""
билге:билге NLEX ; ! ""
билгеләү:билгеләү NLEX ; ! ""
билгеләүче:билгеләүче NLEX ; ! ""
билет:билет NLEX ; ! ""
биләмә:биләмә NLEX ; ! ""
бина:бина NLEX ; ! ""
биология:биология NLEX ; ! ""
бирем:бирем NLEX ; ! ""
биржа:биржа NLEX ; ! ""
бирүче:бирүче NLEX ; ! ""
бистә:бистә NLEX ; ! ""
бит:бит NLEX ; ! ""
бишмәт:бишмәт NLEX ; ! ""
бию:бию NLEX ; ! ""
бия:бия NLEX ; ! ""
бия:бия NLEX ; ! ""
бияләй:бияләй NLEX ; ! ""
богау:богау NLEX ; ! ""
бодай:бодай NLEX ; ! ""
боерык:боерык NLEX ; ! ""
бозау:бозау NLEX ; ! ""
боз:боз NLEX ; ! ""
бозу:бозу NLEX ; ! ""
болын:болын NLEX ; ! ""
болыт:болыт NLEX ; ! ""
борт:борт NLEX ; ! ""
борчак:борчак NLEX ; ! ""
борчу:борчу NLEX ; ! ""
борын:борын NLEX ; ! ""
борыч:борыч NLEX ; ! ""
ботак:ботак NLEX ; ! ""
ботинка:ботинка NLEX ; ! ""
ботка:ботка NLEX ; ! ""
бөер:бөер NLEX ; ! ""
бригада:бригада NLEX ; ! ""
бриллиант:бриллиант NLEX ; ! ""
брифинг:брифинг NLEX ; ! ""
бронза:бронза NLEX ; ! ""
бугаз:бугаз NLEX ; ! ""
буй:буй NLEX ; ! ""
буй% сызык:буй% сызык NLEX ; ! ""
буй-сын:буй-сын NLEX ; ! ""
букча:букча NLEX ; ! ""
булат:булат NLEX ; ! ""
булдыклылык:булдыклылык NLEX ; ! ""
булдыру:булдыру NLEX ; ! ""
булмау:булмау NLEX ; ! ""
булышлык:булышлык NLEX ; ! ""
бур:бур NLEX ; ! ""
бурыч:бурыч NLEX ; ! ""
бусага:бусага NLEX ; ! ""
бухгалтер:бухгалтер NLEX ; ! ""
буын:буын NLEX ; ! ""
буяу:буяу NLEX ; ! ""
бүлге:бүлге NLEX ; ! ""
бүлек:бүлек NLEX ; ! ""
бүлекчә:бүлекчә NLEX ; ! ""
бүлем:бүлем NLEX ; ! ""
бүлемтек:бүлемтек NLEX ; ! ""
бүлендек:бүлендек NLEX ; ! ""
бүленү:бүленү NLEX ; ! ""
бүләк:бүләк NLEX ; ! ""
бүлмә:бүлмә NLEX ; ! ""
бүре:бүре NLEX ; ! ""
бүрек:бүрек NLEX ; ! ""
бүрәнә:бүрәнә NLEX ; ! ""
быел:быел NLEX ; ! ""
бюджет:бюджет NLEX ; ! ""
бюллетень:бюллетень NLEX ; ! ""
вагон:вагон NLEX ; ! ""
вазыйфа:вазыйфа NLEX ; ! ""
вакансия:вакансия NLEX ; ! ""
вакланма:вакланма NLEX ; ! ""
вакыйга:вакыйга NLEX ; ! ""
вакыт:вакыт NLEX ; ! ""
ванна:ванна NLEX ; ! ""
вариант:вариант NLEX ; ! ""
васыять:васыять NLEX ; ! ""
ватан:ватан NLEX ; ! ""
ватандаш:ватандаш NLEX ; ! ""
вафат:вафат NLEX ; ! ""
ведомство:ведомство NLEX ; ! ""
венок:венок NLEX ; ! ""
версия:версия NLEX ; ! ""
ветеран:ветеран NLEX ; ! ""
вәгазь:вәгазь NLEX ; ! ""
вәгъдә:вәгъдә NLEX ; ! ""
вәзгыять:вәзгыять NLEX ; ! ""
вәкил:вәкил NLEX ; ! ""
вокзал:вокзал NLEX ; ! ""
вөҗдан:вөҗдан NLEX ; ! ""
гаделлек:гаделлек NLEX ; ! ""
гадәт:гадәт NLEX ; ! ""
гаеп:гаеп NLEX ; ! ""
гаҗәпләнү:гаҗәпләнү NLEX ; ! ""
газап:газап NLEX ; ! ""
газ:газ NLEX ; ! ""
газета:газета NLEX ; ! ""
гаилә:гаилә NLEX ; ! ""
гайбәт:гайбәт NLEX ; ! ""
гайрәт:гайрәт NLEX ; ! ""
галәм:галәм NLEX ; ! "universe"
галәмәт:галәмәт NLEX ; ! ""
галим:галим NLEX ; ! ""
гамәл:гамәл NLEX ; ! ""
гариза:гариза NLEX ; ! ""
гарип:гарип NLEX ; ! ""
гаскәр:гаскәр NLEX ; ! ""
гаскәри:гаскәри NLEX ; ! ""
гасыр:гасыр NLEX ; ! ""
гауга:гауга NLEX ; ! ""
гектар:гектар NLEX ; ! ""
генерал:генерал NLEX ; ! ""
географ:географ NLEX ; ! ""
геолог:геолог NLEX ; ! ""
гәҗит:гәҗит NLEX ; ! ""
гәзит:гәзит NLEX ; ! ""
гәрчич:гәрчич NLEX ; ! ""
гәрчич:гәрчич NLEX ; ! ""
гәүдә:гәүдә NLEX ; ! ""
гидрометеорология:гидрометеорология NLEX ; ! ""
гол:гол NLEX ; ! ""
гомер:гомер NLEX ; ! ""
гореф%-гадәт:гореф%-гадәт NLEX ; ! ""
гөл:гөл NLEX ; ! ""
гөмбә:гөмбә NLEX ; ! ""
гөнаһ:гөнаһ NLEX ; ! ""
гөрләвек:гөрләвек NLEX ; ! ""
градус:градус NLEX ; ! ""
граждан:граждан NLEX ; ! ""
гражданлык:гражданлык NLEX ; ! ""
группа:группа NLEX ; ! ""
груша:груша NLEX ; ! ""
гүзәллек:гүзәллек NLEX ; ! ""
гүр:гүр NLEX ; ! ""
гыйбадәт:гыйбадәт NLEX ; ! ""
гыйбрәт:гыйбрәт NLEX ; ! ""
гыйлем:гыйлем NLEX ; ! ""
гыйнвар:гыйнвар NLEX ; ! ""
давыл:давыл NLEX ; ! ""
даирә:даирә NLEX ; ! ""
дала:дала NLEX ; ! ""
дан:дан NLEX ; ! ""
данә:данә NLEX ; ! ""
дару:дару NLEX ; ! ""
даруханә:даруханә NLEX ; ! ""
декабрь:декабрь NLEX ; ! ""
декабрь:декабрь NLEX ; ! ""
делегация:делегация NLEX ; ! ""
департамент:департамент NLEX ; ! ""
депутат:депутат NLEX ; ! ""
дәва:дәва NLEX ; ! ""
дәвалау:дәвалау NLEX ; ! ""
дәвам:дәвам NLEX ; ! ""
дәваханә:дәваханә NLEX ; ! ""
дәвер:дәвер NLEX ; ! ""
дәгъва:дәгъва NLEX ; ! ""
дәлил:дәлил NLEX ; ! ""
дәрес:дәрес NLEX ; ! ""
дәрәҗә:дәрәҗә NLEX ; ! ""
дәрт:дәрт NLEX ; ! ""
дәү% әни:дәү% әни NLEX ; ! ""
дәү% әти:дәү% әти NLEX ; ! ""
дәүләт:дәүләт NLEX ; ! ""
дәфтәр:дәфтәр NLEX ; ! ""
диван:диван NLEX ; ! ""
дивар:дивар NLEX ; ! ""
дивизия:дивизия NLEX ; ! ""
дикъкать:дикъкать NLEX ; ! ""
дин:дин NLEX ; ! ""
диңгез:диңгез NLEX ; ! ""
директор:директор NLEX ; ! ""
дистә:дистә NLEX ; ! ""
дога:дога NLEX ; ! ""
доклад:доклад NLEX ; ! ""
доктор:доктор NLEX ; ! ""
документ:документ NLEX ; ! ""
доллар:доллар NLEX ; ! ""
дошман:дошман NLEX ; ! ""
дошманлык:дошманлык NLEX ; ! ""
дөге:дөге NLEX ; ! ""
дөнья:дөнья NLEX ; ! "world"
дөреслек:дөреслек NLEX ; ! ""
дөя:дөя NLEX ; ! ""
дулкын:дулкын NLEX ; ! ""
дума:дума NLEX ; ! ""
дуңгыз% баласы:дуңгыз% бала N-COMPOUND-PX ; ! ""
дуңгыз:дуңгыз NLEX ; ! ""
! дус:дус NLEX ; ! ""
дус:дус%{т%} NLEX ; ! ""    ! gets an epenthetic 'т' before affixes starting with a vowel: 'дустым'
дүшәмбе:дүшәмбе NLEX ; ! ""
егет:егет NLEX ; ! ""
елан:елан NLEX ; ! ""
елга:елга NLEX ; ! ""
ел:ел%{ъ%} NLEX ; ! ""
елкы:елкы NLEX ; ! ""
!елмаю:елмаю NLEX ; ! ""
елмаю:елмаю%{w%} NLEX ; ! "smile"
ераклык:ераклык NLEX ; ! ""
ерткыч:ерткыч NLEX ; ! ""
ефәк:ефәк NLEX ; ! ""
әби:әби NLEX ; ! ""
әгъза:әгъза NLEX ; ! ""
әдәбият:әдәбият NLEX ; ! ""
әҗәл:әҗәл NLEX ; ! ""
әзерлек:әзерлек NLEX ; ! ""
әйбер:әйбер NLEX ; ! ""
әйләнеш:әйләнеш NLEX ; ! ""
әйләнә:әйләнә NLEX ; ! ""
әйләнә%-тирә:әйләнә%-тирә NLEX ; ! ""
әйләнә%-тирәлек:әйләнә%-тирәлек NLEX ; ! ""
әйтем:әйтем NLEX ; ! ""
әкәм%-төкәм:әкәм%-төкәм NLEX ; ! ""
әләм:әләм NLEX ; ! ""
әмер:әмер NLEX ; ! ""
әмәл:әмәл NLEX ; ! ""
әни:әни NLEX ; ! ""
әнкәй:әнкәй NLEX ; ! ""
әңгәмә:әңгәмә NLEX ; ! ""
әрем:әрем NLEX ; ! ""
әрнү:әрнү NLEX ; ! ""
әсбап:әсбап NLEX ; ! ""
әсәр:әсәр NLEX ; ! ""
әти:әти NLEX ; ! ""
әфганчы:әфганчы NLEX ; ! ""
әфәнде:әфәнде NLEX ; ! ""
әхвәл:әхвәл NLEX ; ! ""
әхлак:әхлак NLEX ; ! ""
әһәмият:әһәмият NLEX ; ! ""
җавап:җавап NLEX ; ! ""
җанатар:җанатар NLEX ; ! "fan"
җанвар:җанвар NLEX ; ! ""
җанвар:җанвар NLEX ; ! "biest"
җан:җан NLEX ; ! ""
җан% иясе:җан% иясе NLEX ; ! ""
желетка:желетка NLEX ; ! ""
җенес:җенес NLEX ; ! ""
җен:җен NLEX ; ! ""
җеп:җеп NLEX ; ! ""
җәза:җәза NLEX ; ! ""
җәй:җәй NLEX ; ! ""
җәйләү:җәйләү NLEX ; ! ""
җәмгыять:җәмгыять NLEX ; ! ""
җәмәгать:җәмәгать NLEX ; ! ""
җәмәгатьчелек:җәмәгатьчелек NLEX ; ! ""
җәнҗал:җәнҗал NLEX ; ! ""
җәннәт:җәннәт NLEX ; ! ""
җәфа:җәфа NLEX ; ! ""
җәһәннәм:җәһәннәм NLEX ; ! ""
җәя:җәя NLEX ; ! ""
җиз:җиз NLEX ; ! ""
җил:җил NLEX ; ! ""
җилкә:җилкә NLEX ; ! ""
җимеш:җимеш NLEX ; ! ""
җинаять:җинаять NLEX ; ! ""
җин:җин NLEX ; ! ""
җиң:җиң NLEX ; ! ""
җиңү:җиңү NLEX ; ! ""
җиңүче:җиңүче NLEX ; ! ""
җир:җир NLEX ; ! ""
җирлек:җирлек NLEX ; ! ""
җисем:җисем NLEX ; ! ""
җитешсезлек:җитешсезлек NLEX ; ! ""
җитештерүче:җитештерүче NLEX ; ! ""
җитәкче:җитәкче NLEX ; ! ""
җитәкчелек:җитәкчелек NLEX ; ! ""
җиһан:җиһан NLEX ; ! ""
җомга:җомга NLEX ; ! ""
җөмлә:җөмлә NLEX ; ! ""
җөмһүрият:җөмһүрият NLEX ; ! ""
журнал:журнал NLEX ; ! ""
журналист:журналист NLEX ; ! ""
журналчы:журналчы NLEX ; ! ""
җыелма:җыелма NLEX ; ! ""
җыелыш:җыелыш NLEX ; ! ""
җыентык:җыентык NLEX ; ! ""
җылдамлык:җылдамлык NLEX ; ! ""
җылы:җылы NLEX ; ! ""
җылылык:җылылык NLEX ; ! ""
җыр:җыр NLEX ; ! ""
җырчы:җырчы NLEX ; ! ""
жюри:жюри NLEX ; ! ""
завод:завод NLEX ; ! ""
закон:закон NLEX ; ! ""
зал:зал NLEX ; ! ""
заман:заман NLEX ; ! ""
зарурлык:зарурлык NLEX ; ! ""
зат:зат NLEX ; ! ""
зәвык:зәвык NLEX ; ! ""
зәхмәт:зәхмәт NLEX ; ! ""
зәһәр:зәһәр NLEX ; ! ""
зиннәт:зиннәт NLEX ; ! ""
зиһен:зиһен NLEX ; ! ""
золым:золым NLEX ; ! ""
зона:зона NLEX ; ! ""
зурлык:зурлык NLEX ; ! ""
зыян:зыян NLEX ; ! ""
игелек:игелек NLEX ; ! ""
иген:иген NLEX ; ! ""
игълан:игълан NLEX ; ! ""
игътибар:игътибар NLEX ; ! ""
идарә:идарә NLEX ; ! ""
идея:идея NLEX ; ! ""
идән:идән NLEX ; ! ""
иҗат:иҗат NLEX ; ! ""
икмәк:икмәк NLEX ; ! ""
икътисад:икътисад NLEX ; ! ""
илбаш:илбаш NLEX ; ! ""
илбашы:илбашы NLEX ; ! ""
ил:ил NLEX ; ! ""
илче:илче NLEX ; ! ""
иман:иман NLEX ; ! ""
имеш%-мимеш:имеш%-мимеш NLEX ; ! ""
имтихан:имтихан NLEX ; ! ""
инану:инану NLEX ; ! ""
инвестиция:инвестиция NLEX ; ! ""
инвестор:инвестор NLEX ; ! ""
индустрия:индустрия NLEX ; ! ""
инә:инә NLEX ; ! ""
инженер:инженер NLEX ; ! ""
инженерлык:инженерлык NLEX ; ! ""
инҗир:инҗир NLEX ; ! ""
инкыйлаб:инкыйлаб NLEX ; ! ""
инспектор:инспектор NLEX ; ! ""
институт:институт NLEX ; ! ""
интервью:интервью NLEX ; ! ""
Интернет:интернет NLEX ; ! ""
инфраструктура:инфраструктура NLEX ; ! ""
иңбаш:иңбаш NLEX ; ! ""
иңкүлек:иңкүлек NLEX ; ! ""
ипи:ипи NLEX ; ! ""
иптәш:иптәш NLEX ; ! ""
ир-ат:ир-ат NLEX ; ! ""
ир% бала:ир% бала NLEX ; ! ""
ир% бала:ир% бала NLEX ; ! "" ! Use/MT
ирек:ирек NLEX ; ! ""
иреклек:иреклек NLEX ; ! ""
иреклелек:иреклелек NLEX ; ! ""
ирен:ирен NLEX ; ! ""
ир:ир NLEX ; ! ""
ир% кеше:ир% кеше NLEX ; ! ""
иртә:иртә NLEX ; ! ""
ир% туган:ир% туган NLEX ; ! ""
исем:исем NLEX ; ! ""
исемлек:исемлек NLEX ; ! ""
исәнлек:исәнлек NLEX ; ! ""
исәп:исәп NLEX ; ! ""
исәпләшү:исәпләшү NLEX ; ! ""
исәп-хисап:исәп-хисап NLEX ; ! ""
ис:ис NLEX ; ! ""
ис:ис NLEX ; ! "memory"
ис% китү:ис% китү NLEX ; ! ""
Ислам:ислам NLEX ; ! ""
исраф:исраф NLEX ; ! ""
истәлек:истәлек NLEX ; ! ""
итек:итек NLEX ; ! ""
ит:ит NLEX ; ! ""
иттифак:иттифак NLEX ; ! ""
ихата:ихата NLEX ; ! ""
ихтыяр:ихтыяр NLEX ; ! ""
ишегалды:ишегалды NLEX ; ! ""
ишек:ишек NLEX ; ! ""
ишетү:ишетү NLEX ; ! ""
ишәк:ишәк NLEX ; ! ""
иш:иш NLEX ; ! ""
июль:июль NLEX ; ! "July"
июнь:июнь NLEX ; ! "June"
ия:ия NLEX ; ! ""
ия:ия NLEX ; ! ""
ияр:ияр NLEX ; ! ""
иярчен:иярчен NLEX ; ! ""
йогынты:йогынты NLEX ; ! ""
йодрык:йодрык NLEX ; ! ""
йозак:йозак NLEX ; ! ""
йокы:йокы NLEX ; ! ""
йола:йола NLEX ; ! ""
йолдыз:йолдыз NLEX ; ! ""
йомгак:йомгак NLEX ; ! ""
йомры:йомры NLEX ; ! ""
йомырка:йомырка NLEX ; ! ""
йомыш:йомыш NLEX ; ! ""
йон:йон NLEX ; ! ""
йорт% ишеге:йорт% ишеге NLEX ; ! ""
йорт:йорт NLEX ; ! ""
йорт-кура:йорт-кура NLEX ; ! ""
йотым:йотым NLEX ; ! ""
йөзек:йөзек NLEX ; ! ""
йөзем:йөзем NLEX ; ! ""
йөзем:йөзем NLEX ; ! ""
йөз:йөз NLEX ; ! ""
йөзлек:йөзлек NLEX ; ! ""
йөзьел:йөзьел NLEX ; ! ""
йөк:йөк NLEX ; ! ""
йөкләмә:йөкләмә NLEX ; ! ""
йөреш:йөреш NLEX ; ! ""
йөрәк:йөрәк NLEX ; ! ""
йөртүче:йөртүче NLEX ; ! ""
кабер:кабер NLEX ; ! ""
кабилә:кабилә NLEX ; ! ""
кабинет:кабинет NLEX ; ! ""
кабул% итү:кабул% итү NLEX ; ! ""
кабул:кабул NLEX ; ! ""
кабык:кабык NLEX ; ! ""
кабырга:кабырга NLEX ; ! ""
кагыйдә:кагыйдә NLEX ; ! ""
кадак:кадак NLEX ; ! ""
кадер:кадер NLEX ; ! ""
каек:каек NLEX ; ! ""
каенэне:каенэне NLEX ; ! ""
каза:каза NLEX ; ! ""
казакъстанлы:казакъстанлы NLEX ; ! ""
казан:казан NLEX ; ! ""
каз:каз NLEX ; ! ""
казый:казый NLEX ; ! ""
казылма:казылма NLEX ; ! ""
кайгы:кайгы NLEX ; ! ""
кайтаваз:кайтаваз NLEX ; ! ""
калай:калай NLEX ; ! ""
кала:кала NLEX ; ! ""
калган:калган NLEX ; ! ""
калдык:калдык NLEX ; ! ""
календарь:календарь NLEX ; ! ""
каләм:каләм NLEX ; ! ""
каләм% сабы:каләм% сабы NLEX ; ! ""
калкулык:калкулык NLEX ; ! ""
калып:калып NLEX ; ! ""
камера:камера NLEX ; ! ""
камер:камер NLEX ; ! ""
кампания:кампания NLEX ; ! ""
камыр:камыр NLEX ; ! ""
камыш:камыш NLEX ; ! ""
канат:канат NLEX ; ! ""
канәгатьсезлек:канәгатьсезлек NLEX ; ! ""
кан:кан NLEX ; ! ""
канун:канун NLEX ; ! ""
капитан:капитан NLEX ; ! ""
капка:капка NLEX ; ! ""
кап:кап NLEX ; ! ""
капчык:капчык NLEX ; ! ""
карабаер:карабаер NLEX ; ! ""
карават:карават NLEX ; ! ""
каравыл:каравыл NLEX ; ! ""
кара:кара NLEX ; ! "ink"
каракарга:каракарга NLEX ; ! ""
карак:карак NLEX ; ! ""
каралты-кура:каралты-кура NLEX ; ! ""
караңгылык:караңгылык NLEX ; ! ""
карар:карар NLEX ; ! ""
карачкы:карачкы NLEX ; ! ""
караш:караш NLEX ; ! ""
карга:карга NLEX ; ! ""
каргыш:каргыш NLEX ; ! ""
кардәш:кардәш NLEX ; ! ""
кар:кар NLEX ; ! ""
карлыгач:карлыгач NLEX ; ! ""
карта:карта NLEX ; ! ""
карт% әни:карт% әни NLEX ; ! ""
карт% әти:карт% әти NLEX ; ! ""
картина:картина NLEX ; ! ""
карт:карт NLEX ; ! ""
карчык:карчык NLEX ; ! ""
каршы% кеше:каршы% кеше NLEX ; ! ""
каршылык:каршылык NLEX ; ! ""
карыз:карыз NLEX ; ! ""
карын:карын NLEX ; ! ""
карыш:карыш NLEX ; ! ""
кат:кат NLEX ; ! ""
катнаш:катнаш NLEX ; ! ""
катнашу:катнашу NLEX ; ! ""
катнашучы:катнашучы NLEX ; ! ""
кафедра:кафедра NLEX ; ! ""
кафе:кафе NLEX ; ! ""
каһарман:каһарман NLEX ; ! ""
каһвә:каһвә NLEX ; ! ""
каһәр:каһәр NLEX ; ! ""
качак:качак NLEX ; ! ""
каш:каш NLEX ; ! ""
кашык:кашык NLEX ; ! ""
квадрат:квадрат NLEX ; ! ""
келәм:келәм NLEX ; ! ""
келәт:келәт NLEX ; ! ""
кенәгә:кенәгә NLEX ; ! ""
керү:керү NLEX ; ! ""
керфек:керфек NLEX ; ! ""
кесә:кесә NLEX ; ! ""
кеше:кеше NLEX ; ! ""
кешелек:кешелек NLEX ; ! ""
кәгазь:кәгазь NLEX ; ! ""
кәеф:кәеф NLEX ; ! ""
кәҗә% бәтие:кәҗә% бәти N-COMPOUND-PX ; ! "" Use/MT
кәҗә:кәҗә NLEX ; ! ""
кәҗә:кәҗә NLEX ; ! ""
кәҗән:кәҗән NLEX ; ! ""
кәнәфи:кәнәфи NLEX ; ! ""
кәрт:кәрт NLEX ; ! ""
кәсеп:кәсеп NLEX ; ! ""
кәүсә:кәүсә NLEX ; ! ""
кәфенлек:кәфенлек NLEX ; ! ""
кибет:кибет NLEX ; ! ""
киек:киек NLEX ; ! ""
кием:кием NLEX ; ! ""
кием-салым:кием-салым NLEX ; ! ""
килен:килен NLEX ; ! ""
килешү:килешү NLEX ; ! ""
киләчәк:киләчәк NLEX ; ! ""
километр:километр NLEX ; ! ""
килү:килү NLEX ; ! ""
кимчелек:кимчелек NLEX ; ! ""
кино:кино NLEX ; ! ""
киңәш:киңәш NLEX ; ! ""
киңәшмә:киңәшмә NLEX ; ! ""
киңлек:киңлек NLEX ; ! ""
кирәклек:кирәклек NLEX ; ! ""
кирәк%-ярак:кирәк%-ярак NLEX ; ! ""
киртә:киртә NLEX ; ! ""
кисәк:кисәк NLEX ; ! ""
китап:китап NLEX ; ! ""
китапханә:китапханә NLEX ; ! ""
кит:кит%{ъ%} NLEX ; ! ""
кич:кич NLEX ; ! ""
кишер:кишер NLEX ; ! ""
кишәрлек:кишәрлек NLEX ; ! ""
киштә:киштә NLEX ; ! ""
кияү:кияү NLEX ; ! ""
класс:класс NLEX ; ! ""
клуб:клуб NLEX ; ! ""
кодекс:кодекс NLEX ; ! ""
кое:кое NLEX ; ! ""
койма:койма NLEX ; ! ""
койрык:койрык NLEX ; ! ""
колак:колак NLEX ; ! ""
кол:кол NLEX ; ! ""
коллега:коллега NLEX ; ! ""
колын:колын NLEX ; ! ""
колын:колын NLEX ; ! ""
команда:команда NLEX ; ! ""
командир:командир NLEX ; ! ""
комар:комар NLEX ; ! ""
комиссия:комиссия NLEX ; ! ""
комитет:комитет%{ъ%} NLEX ; ! ""
ком:ком NLEX ; ! ""
компания:компания NLEX ; ! ""
комплекс:комплекс NLEX ; ! ""
конгресс:конгресс NLEX ; ! ""
кондыз:кондыз NLEX ; ! ""
конкурс:конкурс NLEX ; ! ""
конституция:конституция NLEX ; ! ""
контроль:контроль NLEX ; ! ""
контрольлек:контрольлек NLEX ; ! ""
конференция:конференция NLEX ; ! ""
концерт:концерт NLEX ; ! ""
концерт:концерт NLEX ; ! "concert"
кораб:кораб NLEX ; ! ""
корал:корал NLEX ; ! ""
корбан:корбан NLEX ; ! ""
корбанлык:корбанлык NLEX ; ! ""
коридор:коридор NLEX ; ! ""
король:король NLEX ; ! ""
корпус:корпус NLEX ; ! ""
коррупция:коррупция NLEX ; ! ""
корсак:корсак NLEX ; ! ""
Коръән:Коръән NLEX ; ! "" FIXME no plural
корылтай:корылтай NLEX ; ! ""
корылыш:корылыш NLEX ; ! ""
корым:корым NLEX ; ! ""
костюм:костюм NLEX ; ! ""
кот:кот NLEX ; ! ""
кот:кот NLEX ; ! ""
коточкыч:коточкыч NLEX ; ! ""
кот% очу:кот% очу NLEX ; ! ""
кофе:кофе NLEX ; ! ""
кофта:кофта NLEX ; ! ""
кочак:кочак NLEX ; ! ""
кош% баласы:кош% бала N-COMPOUND-PX ; ! "" Use/MT 
кош:кош NLEX ; ! ""
кояш:кояш NLEX ; ! ""
көзге:көзге NLEX ; ! ""
көз:көз NLEX ; ! ""
көй:көй NLEX ; ! ""
көймә:көймә NLEX ; ! ""
көлү:көлү NLEX ; ! ""
көмеш:көмеш NLEX ; ! ""
көнбатыш:көнбатыш NLEX ; ! ""
көндәш:көндәш NLEX ; ! ""
көн:көн NLEX ; ! ""
көнчыгыш:көнчыгыш NLEX ; ! ""
көньяк:көньяк NLEX ; ! ""
көпчәк:көпчәк NLEX ; ! ""
көпшә:көпшә NLEX ; ! ""
көрәш:көрәш NLEX ; ! ""
көрәшче:көрәшче NLEX ; ! ""
көрпә:көрпә NLEX ; ! ""
көтү:көтү NLEX ; ! ""
көтүче:көтүче NLEX ; ! ""
көчек:көчек NLEX ; ! ""
көч:көч NLEX ; ! ""
көя:көя NLEX ; ! ""
кредит:кредит NLEX ; ! ""
кремль:кремль NLEX ; ! ""
кресло:кресло NLEX ; ! ""
крестьян:крестьян NLEX ; ! ""
куак:куак NLEX ; ! ""
куала:куала NLEX ; ! ""
куаныч:куаныч NLEX ; ! ""
куәт:куәт NLEX ; ! ""
куй:куй NLEX ; ! ""
кулан:кулан NLEX ; ! ""
куласа:куласа NLEX ; ! ""
кулбаш:кулбаш NLEX ; ! ""
кулбашы:кулбашы NLEX ; ! "" ! FIXME: already a px3sp ending here
кул:кул NLEX ; ! ""
куллану:куллану NLEX ; ! ""
кулъязма:кулъязма NLEX ; ! ""
культура:культура NLEX ; ! ""
кунак:кунак NLEX ; ! ""
кунакханә:кунакханә NLEX ; ! ""
купе:купе NLEX ; ! ""
кура:кура NLEX ; ! ""
курку:курку NLEX ; ! ""
куркыныч:куркыныч NLEX ; ! ""
куркынычсызлык:куркынычсызлык NLEX ; ! ""
курс:курс NLEX ; ! ""
куртка:куртка NLEX ; ! ""
кушак:кушак NLEX ; ! ""
кушымта:кушымта NLEX ; ! ""
куян% баласы:куян% бала N-COMPOUND-PX ; ! "" Use/MT
куян:куян NLEX ; ! ""
күзәтүче:күзәтүче NLEX ; ! ""
күз:күз NLEX ; ! ""
күзлек:күзлек NLEX ; ! ""
күз% яше:күз% яше NLEX ; ! ""   ! FIXME: px3sp ending
күк:күк NLEX ; ! ""
күкрәк:күкрәк NLEX ; ! ""
күләгә:күләгә NLEX ; ! ""
күләм:күләм NLEX ; ! ""
күл:күл NLEX ; ! ""
күлмәк:күлмәк NLEX ; ! ""
күмер:күмер NLEX ; ! ""
күмәк:күмәк NLEX ; ! ""
күн:күн NLEX ; ! ""
күңел:күңел NLEX ; ! ""
күпер:күпер NLEX ; ! ""
күплек:күплек NLEX ; ! ""
күпчелек:күпчелек NLEX ; ! ""
күргәзмә:күргәзмә NLEX ; ! ""
күренеш:күренеш NLEX ; ! ""
күренү:күренү NLEX ; ! ""
күрәзәлек:күрәзәлек NLEX ; ! ""
күрәзәче:күрәзәче NLEX ; ! ""
күркәм:күркәм NLEX ; ! ""
күркәмлек:күркәмлек NLEX ; ! ""
күрсәткеч:күрсәткеч NLEX ; ! ""
күрү:күрү NLEX ; ! ""
күрше:күрше NLEX ; ! ""
күт:күт NLEX ; ! ""
күчтәнәч:күчтәнәч NLEX ; ! ""
кыек:кыек NLEX ; ! ""
кыз% бала:кыз% бала NLEX ; ! ""
кызгану:кызгану NLEX ; ! ""
кыз:кыз NLEX ; ! ""
кызыкай:кызыкай NLEX ; ! ""
кызык:кызык NLEX ; ! ""
кызыксыну:кызыксыну NLEX ; ! ""
кыйммәт:кыйммәт NLEX ; ! ""
кылану:кылану NLEX ; ! ""
кыланчык:кыланчык NLEX ; ! ""
кыланыш:кыланыш NLEX ; ! ""
кылган:кылган NLEX ; ! ""
кылык:кылык NLEX ; ! ""
кылыч:кылыч NLEX ; ! ""
кымыз:кымыз NLEX ; ! ""
кыңгырау:кыңгырау NLEX ; ! ""
кыпчак:кыпчак NLEX ; ! ""
кыр:кыр NLEX ; ! ""
кырмыска:кырмыска NLEX ; ! ""
кырый:кырый NLEX ; ! ""
кыса:кыса NLEX ; ! ""
кыстыргыч:кыстыргыч NLEX ; ! ""
кыш:кыш NLEX ; ! ""
кышлау:кышлау NLEX ; ! ""
кыя:кыя NLEX ; ! ""
кыямәт:кыямәт NLEX ; ! ""
кыяташ:кыяташ NLEX ; ! ""
кыяфәт:кыяфәт NLEX ; ! ""
лагерь:лагерь NLEX ; ! ""
лейтенант:лейтенант NLEX ; ! ""
ләззәт:ләззәт NLEX ; ! ""
ләлә:ләлә NLEX ; ! ""
лига:лига NLEX ; ! "league"
лифт:лифт NLEX ; ! ""
магазин:магазин NLEX ; ! ""
маддә:маддә NLEX ; ! ""
май:май NLEX ; ! ""
майор:майор NLEX ; ! ""
максат:максат NLEX ; ! ""
макта:макта NLEX ; ! ""
мактаныч:мактаныч NLEX ; ! ""
малай:малай NLEX ; ! ""
малахай:малахай NLEX ; ! ""
мал:мал NLEX ; ! ""
мамык:мамык NLEX ; ! ""
манара:манара NLEX ; ! ""
маңгай:маңгай NLEX ; ! ""
марал:марал NLEX ; ! ""
март:март NLEX ; ! ""
масса:масса NLEX ; ! ""
маташу:маташу NLEX ; ! ""
матбугат:матбугат NLEX ; ! ""
материал:материал NLEX ; ! ""
матурлык:матурлык NLEX ; ! ""
матч:матч NLEX ; ! ""
машина:машина NLEX ; ! ""
медицина:медицина NLEX ; ! ""
менеджер:менеджер NLEX ; ! ""
металл:металл NLEX ; ! ""
металлургия:металлургия NLEX ; ! ""
метр:метр%{ъ%} NLEX ; ! ""
механизм:механизм NLEX ; ! ""
мәгариф:мәгариф NLEX ; ! ""
мәгълүмат:мәгълүмат NLEX ; ! ""
мәгънә:мәгънә NLEX ; ! ""
мәдәният:мәдәният NLEX ; ! ""
мәет:мәет NLEX ; ! ""
мәҗлес:мәҗлес NLEX ; ! ""
мәҗмуга:мәҗмуга NLEX ; ! ""
мәзәк:мәзәк NLEX ; ! ""
мәйдан:мәйдан NLEX ; ! ""
мәйданчык:мәйданчык NLEX ; ! ""
мәкалә:мәкалә NLEX ; ! ""
мәкер:мәкер NLEX ; ! ""
мәктәп:мәктәп NLEX ; ! ""
мәл:мәл NLEX ; ! ""
мәмләкәт:мәмләкәт NLEX ; ! ""
мәнфәгать:мәнфәгать NLEX ; ! ""
мәргән:мәргән NLEX ; ! ""
мәрәй:мәрәй NLEX ; ! ""
мәркәз:мәркәз NLEX ; ! ""
мәртәбә:мәртәбә NLEX ; ! ""
мәсхәр:мәсхәр NLEX ; ! ""
мәсьәлә:мәсьәлә NLEX ; ! ""
мәте:мәте NLEX ; ! ""
мәхәббәт:мәхәббәт NLEX ; ! ""
мәхкәмә:мәхкәмә NLEX ; ! ""
мәче:мәче NLEX ; ! ""
мәчет:мәчет NLEX ; ! ""
мәшгульлек:мәшгульлек NLEX ; ! ""
мәшәкать:мәшәкать NLEX ; ! ""
мизгел:мизгел NLEX ; ! ""
милек:милек NLEX ; ! ""
милиционер:милиционер NLEX ; ! ""
милиция:милиция NLEX ; ! ""
милләт:милләт NLEX ; ! ""
ми:ми NLEX ; ! ""
министрлык:министрлык NLEX ; ! ""
министр:министр%{ъ%} NLEX ; ! ""
минус:минус NLEX ; ! ""
минут:минут NLEX ; ! ""
мирас:мирас NLEX ; ! ""
мисал:мисал NLEX ; ! ""
мичкә:мичкә NLEX ; ! ""
могҗиза:могҗиза NLEX ; ! ""
могъҗиза:могъҗиза NLEX ; ! ""
модернизация:модернизация NLEX ; ! ""
момент:момент NLEX ; ! ""
моң:моң NLEX ; ! ""
морат:морат NLEX ; ! ""
морҗа:морҗа NLEX ; ! ""
мосафирханә:мосафирханә NLEX ; ! ""
мохит:мохит NLEX ; ! ""
мохтаҗ:мохтаҗ NLEX ; ! ""
мөдир:мөдир NLEX ; ! ""
мөмкинлек:мөмкинлек NLEX ; ! ""
мөнәсәбәт:мөнәсәбәт NLEX ; ! ""
мөрәҗәгать:мөрәҗәгать NLEX ; ! ""
мөселман:мөселман NLEX ; ! ""
мөфти:мөфти NLEX ; ! ""
мөһәндис:мөһәндис NLEX ; ! ""
муен:муен NLEX ; ! ""
музаханә:музаханә NLEX ; ! ""
музей:музей NLEX ; ! ""
музыка:музыка NLEX ; ! ""
муниципалитет:муниципалитет NLEX ; ! ""
мыек:мыек NLEX ; ! ""
мылтык:мылтык NLEX ; ! ""
намус:намус NLEX ; ! ""
наркополиция:наркополиция NLEX ; ! ""
наркотик:наркотик NLEX ; ! ""
начальник:начальник NLEX ; ! ""
начарлык:начарлык NLEX ; ! ""
начар:начар NLEX ; ! ""
нефть:нефть NLEX ; ! ""
нефтьче:нефтьче NLEX ; ! ""
нәзир:нәзир NLEX ; ! ""
нәрсә:нәрсә NLEX ; ! "" FIXME: Check this is in tt-ba bidix
нәсел:нәсел NLEX ; ! ""
нәсел:нәсел NLEX ; ! ""
нәсыйхәт:нәсыйхәт NLEX ; ! ""
нәтиҗә:нәтиҗә NLEX ; ! ""
нәүбәт:нәүбәт NLEX ; ! ""
нәүрәп:нәүрәп NLEX ; ! ""
Нәүрүз:нәүрүз NLEX ; ! ""
нәфислек:нәфислек NLEX ; ! ""
нигез:нигез NLEX ; ! ""
нигъмәт:нигъмәт NLEX ; ! ""
никах:никах NLEX ; ! ""
ният:ният NLEX ; ! ""
нокта:нокта NLEX ; ! ""
номер:номер NLEX ; ! ""
норматив:норматив NLEX ; ! ""
носилка:носилка NLEX ; ! ""
ноябрь:ноябрь NLEX ; ! ""
нөкәр:нөкәр NLEX ; ! ""
нөсхә:нөсхә NLEX ; ! ""
нур:нур NLEX ; ! ""
нур:нур NLEX ; ! ""
область:область NLEX ; ! ""
объект:объект NLEX ; ! ""
одеял:одеял NLEX ; ! ""
оек:оек NLEX ; ! ""
оеткы:оеткы NLEX ; ! ""
оешма:оешма NLEX ; ! ""
оештыручы:оештыручы NLEX ; ! ""
озынборын:озынборын NLEX ; ! ""
озынлык:озынлык NLEX ; ! ""
океан:океан NLEX ; ! "ocean"
округ:округ NLEX ; ! ""
октябрь:октябрь NLEX ; ! ""
олигоцен:олигоцен NLEX ; ! ""
олыс:олыс NLEX ; ! ""
омтылыш:омтылыш NLEX ; ! ""
онлайн:онлайн NLEX ; ! ""
он:он NLEX ; ! ""
онык:онык NLEX ; ! ""
оператор:оператор NLEX ; ! ""
операция:операция NLEX ; ! ""
оппозиция:оппозиция NLEX ; ! ""
организм:организм NLEX ; ! ""
орган:орган NLEX ; ! ""
орден:орден NLEX ; ! ""
орлык:орлык NLEX ; ! ""
остаз:остаз NLEX ; ! ""
оста:оста NLEX ; ! ""
отряд:отряд NLEX ; ! ""
офицер:офицер NLEX ; ! ""
офык:офык NLEX ; ! ""
очко:очко NLEX ; ! ""
очкылык:очкылык NLEX ; ! ""
очкыч:очкыч NLEX ; ! ""
оч:оч NLEX ; ! ""
очрак:очрак NLEX ; ! ""
очрашу:очрашу NLEX ; ! ""
очучы:очучы NLEX ; ! ""
очыш:очыш NLEX ; ! ""
оя:оя NLEX ; ! ""
оят:оят NLEX ; ! ""
өем:өем NLEX ; ! ""
өй:өй NLEX ; ! ""
өлге:өлге NLEX ; ! ""
өлеш:өлеш NLEX ; ! ""
өлкә:өлкә NLEX ; ! ""
өмет:өмет NLEX ; ! ""
өн:өн NLEX ; ! ""
өслек:өслек NLEX ; ! ""
өстәл:өстәл NLEX ; ! ""
өст:өст NLEX ; ! ""
өч% еллык% тана:өч% еллык% тана NLEX ; ! "" Use/MT
палата:палата NLEX ; ! ""
парк:парк NLEX ; ! ""
парламент:парламент NLEX ; ! ""
пар:пар NLEX ; ! ""
пар:пар NLEX ; ! ""
пар:пар NLEX ; ! ""
партия:партия NLEX ; ! ""
партнерлык:партнерлык NLEX ; ! ""
пассажир:пассажир NLEX ; ! ""
патриарх:патриарх NLEX ; ! ""
патшабикә:патшабикә NLEX ; ! ""
патша:патша NLEX ; ! ""
пауза:пауза NLEX ; ! ""
пенсионер:пенсионер NLEX ; ! ""
персик:персик NLEX ; ! ""
!песи:песи%{j%} NLEX ; ! "cat"
песи:песи NLEX ; ! "cat"
печенье:печенье NLEX ; ! ""
пәйгамбәр:пәйгамбәр NLEX ; ! ""
пәйда:пәйда NLEX ; ! ""
пәйнир:пәйнир NLEX ; ! ""
пәнҗешәмбе:пәнҗешәмбе NLEX ; ! ""
пәрәвез:пәрәвез NLEX ; ! ""
пиво:пиво NLEX ; ! ""
пистолет:пистолет NLEX ; ! ""
пич:пич NLEX ; ! ""
планета:планета NLEX ; ! ""
план:план NLEX ; ! ""
плацкарт:плацкарт NLEX ; ! ""
плащ:плащ NLEX ; ! ""
подъезд:подъезд NLEX ; ! ""
поезд:поезд NLEX ; ! ""
позиция:позиция NLEX ; ! ""
политика:политика NLEX ; ! ""
политолог:политолог NLEX ; ! ""
полицей:полицей NLEX ; ! ""
полицияле:полицияле NLEX ; ! ""
полиция:полиция NLEX ; ! ""
полк% башлыгы:полк% башлыгы NLEX ; ! ""
полковник:полковник NLEX ; ! ""
полк:полк NLEX ; ! ""
полюс:полюс NLEX ; ! ""
портрет:портрет NLEX ; ! ""
поселок:поселок NLEX ; ! ""
пост:пост NLEX ; ! ""
почмак:почмак NLEX ; ! ""
предприятие:предприятие NLEX ; ! ""
презентация:презентация NLEX ; ! ""
президент:президент%{ъ%} NLEX ; ! ""
президиум:президиум NLEX ; ! ""
премьер%-министр:премьер%-министр%{ъ%} NLEX ; ! ""
премьер:премьер NLEX ; ! ""
принцип:принцип NLEX ; ! ""
проблема:проблема NLEX ; ! ""
проблем:проблем NLEX ; ! ""
провинция:провинция NLEX ; ! ""
проводник:проводник NLEX ; ! ""
программа:программа NLEX ; ! ""
програм:програм NLEX ; ! ""
продукция:продукция NLEX ; ! ""
проект:проект NLEX ; ! ""
прокуратура:прокуратура NLEX ; ! ""
пропаганда:пропаганда NLEX ; ! ""
протест:протест NLEX ; ! ""
профессор:профессор NLEX ; ! ""
профсоюз:профсоюз NLEX ; ! ""
процент:процент%{ъ%} NLEX ; ! "" FIXME:NOTE: maybe this can be made to work without that sign, since "e" after a consonant is front. JNW?
процесc:процесc NLEX ; ! ""
процесс:процесс NLEX ; ! ""
пуля:пуля NLEX ; ! ""
пункт:пункт NLEX ; ! ""
пута:пута NLEX ; ! ""
пычак:пычак NLEX ; ! ""
пычкы:пычкы NLEX ; ! ""
пычрак:пычрак NLEX ; ! ""
пышылда:пышылда NLEX ; ! ""
пышылдау:пышылдау NLEX ; ! ""
пыяла:пыяла NLEX ; ! ""
Раббы:Рабби NPTOPLEX ; ! "" Dir/LR
Раббы:Раббы NLEX ; ! ""
рада:рада NLEX ; ! ""
радио:радио NLEX ; ! ""
район:район NLEX ; ! ""
Рамазан:Рамазан NLEX ; ! ""
рапс:рапс NLEX ; ! ""
рас:рас NLEX ; ! ""
реакция:реакция NLEX ; ! ""
революция:революция NLEX ; ! ""
регламент:регламент NLEX ; ! ""
редактор:редактор NLEX ; ! ""
редакция:редакция NLEX ; ! ""
режим:режим NLEX ; ! ""
реклама:реклама NLEX ; ! ""
рекорд:рекорд NLEX ; ! ""
рельеф:рельеф NLEX ; ! ""
республика:республика NLEX ; ! ""
ресторан:ресторан NLEX ; ! ""
рәвеш:рәвеш NLEX ; ! ""
рәислек:рәислек NLEX ; ! ""
рәис:рәис NLEX ; ! ""
рәсем:рәсем NLEX ; ! ""
рәсәйле:рәсәйле NLEX ; ! ""
рәссам:рәссам NLEX ; ! ""
рәт:рәт NLEX ; ! ""
рәхәт:рәхәт NLEX ; ! ""
рәхимлелек:рәхимлелек NLEX ; ! ""
рәхим:рәхим NLEX ; ! ""
рәхмәт:рәхмәт NLEX ; ! ""
риваять:риваять NLEX ; ! ""
ризык:ризык NLEX ; ! ""
ришвәт:ришвәт NLEX ; ! ""
ришвәтчелек:ришвәтчелек NLEX ; ! ""
роль:роль NLEX ; ! ""
роман:роман NLEX ; ! ""
рота:рота NLEX ; ! ""
рөхсәт:рөхсәт NLEX ; ! ""
рус:рус NLEX ; ! ""
рух:рух NLEX ; ! ""
ручка:ручка NLEX ; ! ""
сабак:сабак NLEX ; ! ""
сабакташ:сабакташ NLEX ; ! ""
сабан:сабан NLEX ; ! ""
сабый:сабый NLEX ; ! ""
сабый:сабый NLEX ; ! ""
сабын:сабын NLEX ; ! ""
савыт:савыт NLEX ; ! ""
сагыш:сагыш NLEX ; ! ""
саз:саз NLEX ; ! ""
сайгак:сайгак NLEX ; ! ""
сайлау:сайлау NLEX ; ! ""
сайлаучы:сайлаучы NLEX ; ! ""
сайт:сайт NLEX ; ! ""
сакал:сакал NLEX ; ! ""
саклау:саклау NLEX ; ! ""
сак:сак NLEX ; ! ""
саксаул:саксаул NLEX ; ! ""
салам:салам NLEX ; ! ""
салкын:салкын NLEX ; ! ""
салым:салым NLEX ; ! ""
салым:салым NLEX ; ! ""
сан:сан NLEX ; ! ""
сап:сап NLEX ; ! ""
сарай:сарай NLEX ; ! ""
сарымсак:сарымсак NLEX ; ! ""
саулык:саулык NLEX ; ! ""
сафа:сафа NLEX ; ! ""
саф:саф NLEX ; ! ""
секретарь:секретарь NLEX ; ! ""
секунд:секунд NLEX ; ! ""
семинар:семинар NLEX ; ! ""
сентябрь:сентябрь NLEX ; ! ""
сеңел:сеңел NLEX ; ! "" ! Dir/LR
сеңел:сең%{е%}л%{е%} NLEX ; ! ""
сержант:сержант NLEX ; ! ""
сер:сер NLEX ; ! ""
сәбәп:сәбәп NLEX ; ! ""
сәгать:сәгать NLEX ; ! ""
сәдака:сәдака NLEX ; ! ""
сәламәтлек:сәламәтлек NLEX ; ! ""
сәламләү:сәламләү NLEX ; ! ""
сәлам:сәлам NLEX ; ! ""
сәләт:сәләт NLEX ; ! ""
сәнгать:сәнгать NLEX ; ! ""
сәнәгать:сәнәгать NLEX ; ! ""
сәркатиб:сәркатиб NLEX ; ! ""
сәркатип:сәркатип NLEX ; ! ""
сәүдә:сәүдә NLEX ; ! ""
сәүләт:сәүләт NLEX ; ! ""
сәфәр:сәфәр NLEX ; ! ""
сәхифә:сәхифә NLEX ; ! ""
сәхнә:сәхнә NLEX ; ! ""
сәясәт:сәясәт NLEX ; ! ""
сәяхәт:сәяхәт NLEX ; ! ""
сәяхәтче:сәяхәтче NLEX ; ! ""
сигарет:сигарет NLEX ; ! ""
сигезаяк:сигезаяк NLEX ; ! "octopus"
сиземлелек:сиземлелек NLEX ; ! ""
сизем:сизем NLEX ; ! "feeling"
сизү:сизү NLEX ; ! ""
синоптик:синоптик NLEX ; ! ""
система:система NLEX ; ! ""
ситуация:ситуация NLEX ; ! ""
сихер:сихер NLEX ; ! ""
сишәмбе:сишәмбе NLEX ; ! ""
совет:совет%{ъ%} NLEX ; ! ""
солдат:солдат NLEX ; ! ""
солтан:солтан NLEX ; ! ""
сорау:сорау NLEX ; ! ""
состав:состав NLEX ; ! ""
социализм:социализм NLEX ; ! ""
союз:союз NLEX ; ! ""
сөйләм:сөйләм NLEX ; ! ""
сөйләш:сөйләш NLEX ; ! ""
сөйләшү:сөйләшү NLEX ; ! ""
сөлге:сөлге NLEX ; ! ""
сөлек:сөлек NLEX ; ! ""
сөннәт:сөннәт NLEX ; ! ""
сөрген:сөрген NLEX ; ! ""
сөт:сөт NLEX ; ! ""
сөю:сөю NLEX ; ! ""
сөяк:сөяк NLEX ; ! ""
сөям:сөям NLEX ; ! ""
спорт:спорт NLEX ; ! ""
срок:срок NLEX ; ! ""
стадион:стадион NLEX ; ! "stadium"
стакан:стакан NLEX ; ! ""
станция:станция NLEX ; ! ""
старшина:старшина NLEX ; ! ""
статистика:статистика NLEX ; ! "statistics"
статья:статья NLEX ; ! ""
стена:стена NLEX ; ! ""
страховкалау:страховкалау NLEX ; ! ""
структура:структура NLEX ; ! ""
студент:студент NLEX ; ! ""
су% буе:су% буе NLEX ; ! ""             !! FIXME: px3sp ending
субъект:субъект NLEX ; ! ""
суган:суган NLEX ; ! ""
сугу:сугу NLEX ; ! ""
сугыш:сугыш NLEX ; ! ""
сугышчы:сугышчы NLEX ; ! ""
судак:судак NLEX ; ! ""
суд:суд NLEX ; ! ""
судья:судья NLEX ; ! ""
сукрану:сукрану NLEX ; ! ""
сук:сук NLEX ; ! ""
сукыр:сукыр NLEX ; ! ""
сулу:сулу NLEX ; ! ""
сулык:сулык NLEX ; ! "водоем"
сулыш:сулыш NLEX ; ! ""
сумка:сумка NLEX ; ! ""
сумма:сумма NLEX ; ! ""
сум:сум NLEX ; ! ""
сунарчылык:сунарчылык NLEX ; ! ""
сурәт:сурәт NLEX ; ! ""
су:су NLEX ; ! ""
суык:суык NLEX ; ! ""
суыту:суыту NLEX ; ! ""
сүз:сүз NLEX ; ! ""
схема:схема NLEX ; ! ""
сыену% урыны:сыену% урын N-COMPOUND-PX ; ! "" Use/MT
сыер:сыер NLEX ; ! ""
сыер:сыер NLEX ; ! ""
сызлау:сызлау NLEX ; ! ""
сызык:сызык NLEX ; ! ""
сыйныф:сыйныф NLEX ; ! ""
сыйфат:сыйфат NLEX ; ! ""
сылтама:сылтама NLEX ; ! ""
сылтау:сылтау NLEX ; ! ""
сылукай:сылукай NLEX ; ! ""
сын:сын NLEX ; ! ""
сынчы:сынчы NLEX ; ! ""
сынык:сынык NLEX ; ! ""
сыра:сыра NLEX ; ! ""
сырга:сырга NLEX ; ! ""
сыр:сыр NLEX ; ! ""
сырт:сырт NLEX ; ! ""
сырхауханә:сырхауханә NLEX ; ! ""
сыфат:сыфат NLEX ; ! ""
табак:табак NLEX ; ! ""
табан:табан NLEX ; ! ""
таба:таба NLEX ; ! "pan"
табиб:табиб NLEX ; ! ""
табигать:табигать NLEX ; ! ""
табын:табын NLEX ; ! ""
табыш:табыш NLEX ; ! ""
тавар:тавар NLEX ; ! ""
тавыш:тавыш NLEX ; ! ""
тагарак:тагарак NLEX ; ! ""
тай:тай NLEX ; ! ""
тай:тай NLEX ; ! ""
такта:такта NLEX ; ! ""
такым:такым NLEX ; ! ""
талант:талант NLEX ; ! ""
талаш:талаш NLEX ; ! ""
таләп:таләп NLEX ; ! ""
талиб:талиб NLEX ; ! ""
талир% тәңкә:талир% тәңкә NLEX ; ! ""
талкы:талкы NLEX ; ! ""
тамак:тамак NLEX ; ! ""
тамаша:тамаша NLEX ; ! ""
тамга:тамга NLEX ; ! ""
таможня:таможня NLEX ; ! ""
таможня:таможня NLEX ; ! ""
тамчы:тамчы NLEX ; ! ""
тамыр:тамыр NLEX ; ! ""
танау:танау NLEX ; ! ""
танк:танк NLEX ; ! ""
тантана:тантана NLEX ; ! ""
тантана:тантана NLEX ; ! "ceremony"
таң:таң NLEX ; ! ""
тапкыр:тапкыр NLEX ; ! ""
тап:тап NLEX ; ! ""
тапшыру:тапшыру NLEX ; ! ""
тарак:тарак NLEX ; ! ""
тараф:тараф NLEX ; ! ""
тарих:тарих%{ъ%} NLEX ; ! ""
тармак:тармак NLEX ; ! ""
тартма:тартма NLEX ; ! ""
тасвирлама:тасвирлама NLEX ; ! ""
татулык:татулык NLEX ; ! ""
тау:тау NLEX ; ! ""
ташкабак:ташкабак NLEX ; ! ""
ташкын:ташкын NLEX ; ! ""
таш:таш NLEX ; ! ""
ташу:ташу NLEX ; ! ""
таяк:таяк NLEX ; ! ""
театр:театр NLEX ; ! ""
тегүче:тегүче NLEX ; ! ""
тез:тез NLEX ; ! ""
текст:текст NLEX ; ! ""
телевидение:телевидение NLEX ; ! ""
телевизор:телевизор NLEX ; ! ""
телевизор:телевизор NLEX ; ! "television set"
телефон:телефон NLEX ; ! ""
теләк:теләк NLEX ; ! ""
телмәр:телмәр NLEX ; ! ""
тел:тел NLEX ; ! ""
тема:тема NLEX ; ! ""
температура:температура NLEX ; ! ""
температур:температур NLEX ; ! ""
темп:темп NLEX ; ! ""
тенге:тенге NLEX ; ! ""
теория:теория NLEX ; ! ""
тереклек:тереклек NLEX ; ! ""
терәк:терәк NLEX ; ! ""
терлек:терлек NLEX ; ! ""
территория:территория NLEX ; ! ""
терсәк:терсәк NLEX ; ! ""
техника:техника NLEX ; ! ""
технология:технология NLEX ; ! ""
теш:теш NLEX ; ! ""
тәгам:тәгам NLEX ; ! ""
тәгәрмәч:тәгәрмәч NLEX ; ! ""
тәҗрибә:тәҗрибә NLEX ; ! ""
тәкъдим:тәкъдим NLEX ; ! ""
тәкъдир:тәкъдир NLEX ; ! ""
тәлинкә:тәлинкә NLEX ; ! ""
тәлинкә:тәлинкә NLEX ; ! ""
тәмамлык:тәмамлык NLEX ; ! ""
тәмәке:тәмәке NLEX ; ! ""
тәмәке:тәмәке NLEX ; ! ""
тәм:тәм NLEX ; ! ""
тәнкыйть:тәнкыйть NLEX ; ! ""
тән:тән NLEX ; ! ""
тәңкә:тәңкә NLEX ; ! ""
Тәңре:тәңре NLEX ; ! ""
тәпи:тәпи NLEX ; ! ""
тәрбия:тәрбия NLEX ; ! ""
тәрбия:тәрбия NLEX ; ! ""
тәрәзә:тәрәзә NLEX ; ! ""
тәртип:тәртип NLEX ; ! ""
тәүбә:тәүбә NLEX ; ! ""
тәүлек:тәүлек NLEX ; ! ""
тәхет:тәхет NLEX ; ! ""
тәшкил:тәшкил NLEX ; ! ""
тәэмин:тәэмин NLEX ; ! ""
тәэсир:тәэсир NLEX ; ! ""
тәэсорат:тәэсорат NLEX ; ! ""
тигезлек:тигезлек NLEX ; ! ""
тиен:тиен NLEX ; ! ""
тиен:тиен NLEX ; ! ""
тизлек:тизлек NLEX ; ! ""
тикшеренү:тикшеренү NLEX ; ! ""
тикшерүче:тикшерүче NLEX ; ! ""
тимер:тимер NLEX ; ! ""
тимерчыбык:тимерчыбык NLEX ; ! ""
тимьян:тимьян NLEX ; ! ""
тип:тип NLEX ; ! ""
тирес:тирес NLEX ; ! ""
тире:тире NLEX ; ! ""
тирәк:тирәк NLEX ; ! ""
тирәнлек:тирәнлек NLEX ; ! ""
тирә:тирә NLEX ; ! ""
тирә%-юнь:тирә%-юнь NLEX ; ! ""
тирә%-як:тирә%-як NLEX ; ! ""
тир:тир NLEX ; ! ""
тиски:тиски NLEX ; ! ""
тишек:тишек NLEX ; ! ""
товар:товар NLEX ; ! ""
тоем:тоем NLEX ; ! ""
тозак:тозак NLEX ; ! ""
тозак:тозак NLEX ; ! ""
тозлак:тозлак NLEX ; ! ""
тоз:тоз NLEX ; ! ""
тойгы:тойгы NLEX ; ! ""
токым:токым NLEX ; ! ""
тол:тол NLEX ; ! ""
томан:томан NLEX ; ! ""
томшык:томшык NLEX ; ! ""
тонна:тонна NLEX ; ! ""
тон:тон NLEX ; ! ""
торак:торак NLEX ; ! ""
торба:торба NLEX ; ! ""
тормыш-көнкүреш:тормыш-көнкүреш NLEX ; ! ""
тормыш:тормыш NLEX ; ! ""
тору% урыны:тору% урын N-COMPOUND-PX ; ! "" Use/MT
торучы:торучы NLEX ; ! ""
торыш:торыш NLEX ; ! ""
тоткарлык:тоткарлык NLEX ; ! ""
тотка:тотка NLEX ; ! ""
тоткын:тоткын NLEX ; ! ""
тотнаклык:тотнаклык NLEX ; ! ""
тою:тою NLEX ; ! ""
тояк:тояк NLEX ; ! ""
төбәк:төбәк NLEX ; ! ""
төбәк:төбәк NLEX ; ! ""
төгәллек:төгәллек NLEX ; ! ""
төзелеш:төзелеш NLEX ; ! ""
төзү:төзү NLEX ; ! ""
төймә:төймә NLEX ; ! ""
төк:төк NLEX ; ! ""
төлке:төлке NLEX ; ! ""
төнлек:төнлек NLEX ; ! ""
төн:төн NLEX ; ! ""
төньяк:төньяк NLEX ; ! ""
төп% кагыйдә:төп% кагыйдә NLEX ; ! ""
төпкел:төпкел NLEX ; ! ""
төп:төп NLEX ; ! ""
төп% фикер:төп% фикер NLEX ; ! ""
төпчек:төпчек NLEX ; ! ""
төргәк:төргәк NLEX ; ! ""
төркем:төркем NLEX ; ! ""
төрмә:төрмә NLEX ; ! ""
төр:төр NLEX ; ! ""
төс% ачыклыгы:төс% ачыклыгы NLEX ; ! ""
төс:төс NLEX ; ! ""
төтен:төтен NLEX ; ! ""
төшенчә:төшенчә NLEX ; ! ""
төшке% аш:төшке% аш NLEX ; ! ""
төшкелек:төшкелек NLEX ; ! ""
төш:төш NLEX ; ! ""
традиция:традиция NLEX ; ! ""
трактор:трактор NLEX ; ! ""
транспорт:транспорт NLEX ; ! ""
тубык:тубык NLEX ; ! ""
туган:туган NLEX ; ! ""
тузан:тузан NLEX ; ! ""
туй:туй NLEX ; ! ""
туй:туй NLEX ; ! ""
тулпар:тулпар NLEX ; ! ""
тун:тун NLEX ; ! ""
тун:тун NLEX ; ! ""
тупланма:тупланма NLEX ; ! ""
туплау:туплау NLEX ; ! ""
туп:туп NLEX ; ! "ball"
тургай:тургай NLEX ; ! ""
туризм:туризм NLEX ; ! ""
турнир:турнир%{ъ%} NLEX ; ! "tournament"
туфрак:туфрак NLEX ; ! ""
түбә:түбә NLEX ; ! ""
түгәрәк:түгәрәк NLEX ; ! ""
түрә:түрә NLEX ; ! ""
түр:түр NLEX ; ! ""
түтәл:түтәл NLEX ; ! ""
түшәк:түшәк NLEX ; ! ""
түшәм:түшәм NLEX ; ! ""
түш:түш NLEX ; ! ""
тылмач:тылмач NLEX ; ! ""
тынгылык:тынгылык NLEX ; ! ""
тынгы:тынгы NLEX ; ! ""
тынлык:тынлык NLEX ; ! ""
тынычлык:тынычлык NLEX ; ! ""
тыныш:тыныш NLEX ; ! ""
тырнак:тырнак NLEX ; ! ""
тырышлык:тырышлык NLEX ; ! ""
тырышу:тырышу NLEX ; ! ""
тыш:тыш NLEX ; ! ""
тышча:тышча NLEX ; ! ""
тюльпан:тюльпан NLEX ; ! ""
угры:угры NLEX ; ! ""
уен:уен NLEX ; ! ""
уенчык:уенчык NLEX ; ! ""
уенчы:уенчы NLEX ; ! ""
уҗым:уҗым NLEX ; ! ""
уйнаучы:уйнаучы NLEX ; ! ""
уй:уй NLEX ; ! ""
ук:ук NLEX ; ! ""
укучы:укучы NLEX ; ! ""
укытучы:укытучы NLEX ; ! ""
уҡыу:уҡыу NLEX ; ! ""
ул:ул NLEX ; ! "son"
умыртка:умыртка NLEX ; ! ""
университет:университет NLEX ; ! ""
уңай:уңай NLEX ; ! ""
уңыш:уңыш NLEX ; ! ""
урам:урам NLEX ; ! ""
урда:урда NLEX ; ! ""
урман:урман NLEX ; ! ""
урнаштыру:урнаштыру NLEX ; ! ""
урталык:урталык NLEX ; ! ""
урта:урта NLEX ; ! ""
урынбасар:урынбасар NLEX ; ! ""
урындык:урындык NLEX ; ! ""
урын-җир:урын-җир NLEX ; ! ""
урын:ур%{е%}н NLEX ; ! "" ! Dir/LR ! Spelling with 'ы' turned out to be a norm. And it is much more frequent
урын:урын NLEX ; ! ""              ! in the corpus. But the opposite is true for "халык, холык"  /I.S./
урыс:урыс NLEX ; ! "Russian"   ! FIXME: should be in Nationalities
усаллык:усаллык NLEX ; ! ""
утар:утар NLEX ; ! ""
утлык:утлык NLEX ; ! "crib"
утрау:утрау NLEX ; ! ""
ут:ут NLEX ; ! ""
утыргыч:утыргыч NLEX ; ! ""
утырыш:утырыш NLEX ; ! ""
учак:учак NLEX ; ! ""
участок:участок NLEX ; ! ""
учреждение:учреждение NLEX ; ! ""
уч% төбе:уч% төбе NLEX ; ! ""
үгез:үгез NLEX ; ! ""
үзгәреш:үзгәреш NLEX ; ! ""
үзгәртү:үзгәртү NLEX ; ! ""
үзенчәлек:үзенчәлек NLEX ; ! ""
үзәк:үзәк NLEX ; ! ""
үзән:үзән NLEX ; ! ""
үзидарә:үзидарә NLEX ; ! ""
үзләштерү:үзләштерү NLEX ; ! ""
үз-үзеңне% тотыш:үз-үзеңне% тотыш NLEX ; ! ""
үкенеч:үкенеч NLEX ; ! ""
үкенү:үкенү NLEX ; ! ""
үкчә:үкчә NLEX ; ! ""
үлем:үлем NLEX ; ! ""
үлән:үлән NLEX ; ! ""
үлчәм:үлчәм NLEX ; ! ""
үлчәү:үлчәү NLEX ; ! ""
үпкә:үпкә NLEX ; ! ""
үрдәк:үрдәк NLEX ; ! ""
үрмәкүч:үрмәкүч NLEX ; ! ""
үрнәк:үрнәк NLEX ; ! ""
үр:үр NLEX ; ! ""
үсемлек:үсемлек NLEX ; ! ""
үсеш:үсеш NLEX ; ! ""
үсмер:үсмер NLEX ; ! ""
үстерү:үстерү NLEX ; ! ""
үсү:үсү NLEX ; ! ""
үтенеч:үтенеч NLEX ; ! ""
үтенү:үтенү NLEX ; ! ""
үтереш:үтереш NLEX ; ! ""
үтерү:үтерү NLEX ; ! ""
үч:үч NLEX ; ! ""
файда:файда NLEX ; ! ""
файл:файл NLEX ; ! ""
факт:факт NLEX ; ! ""
факультет:факультет NLEX ; ! ""
фамилия:фамилия NLEX ; ! ""
фараз:фараз NLEX ; ! ""
фарсах:фарсах NLEX ; ! ""
фасад:фасад NLEX ; ! ""
фасыл:фасыл NLEX ; ! ""
фатир:фатир NLEX ; ! ""
фатиха:фатиха NLEX ; ! ""
фахишә:фахишә NLEX ; ! "prostitute"
фахишә:фәхишә NLEX ; ! "prostitute" Dir/LR
февраль:февраль NLEX ; ! ""
февраль:февраль NLEX ; ! ""
февраль:февраль NLEX ; ! ""
федерация:федерация NLEX ; ! ""
фемер:фемер NLEX ; ! ""
фестиваль:фестиваль NLEX ; ! ""
фән:фән NLEX ; ! ""
фәрештә:фәрештә NLEX ; ! ""
фәрман:фәрман NLEX ; ! ""
фигура:фигура NLEX ; ! ""
физика:физика NLEX ; ! ""
фикер:фикер NLEX ; ! ""
филиал:филиал NLEX ; ! ""
филология:филология NLEX ; ! ""
философия:философия NLEX ; ! ""
фил:фил NLEX ; ! "elephant"
фильм:фильм NLEX ; ! ""
финал:финал NLEX ; ! ""
финанс:финанс NLEX ; ! ""
фирка:фирка NLEX ; ! ""
фирма:фирма NLEX ; ! ""
фонд:фонд NLEX ; ! ""
фон:фон NLEX ; ! ""
формалаштыру:формалаштыру NLEX ; ! ""
форма:форма NLEX ; ! ""
форсат:форсат NLEX ; ! ""
форум:форум NLEX ; ! ""
фотография:фотография NLEX ; ! ""
фоторәсем:фоторәсем NLEX ; ! ""
фотосурәт:фотосурәт NLEX ; ! ""
фронт:фронт NLEX ; ! ""
функция:функция NLEX ; ! ""
футбол:футбол NLEX ; ! ""
хаҗәт:хаҗәт NLEX ; ! ""
хайван:хайван NLEX ; ! ""
хакимият:хакимият NLEX ; ! ""
хакимлек:хакимлек NLEX ; ! ""
хаким:хаким NLEX ; ! ""
хак:хак NLEX ; ! ""
хакыйкать:хакыйкать NLEX ; ! ""
халәт:халәт NLEX ; ! ""
халык% төркеме:халык% төркеме NLEX ; ! ""
халык:хал%{е%}к NLEX ; ! ""
халык:халык NLEX ; ! "" ! Dir/LR ! FIXME: TOREMOVE (forms of this are either archaic or just wrongly spelled. But I have to check it once more on the corpus) /I.S./
ханлык:ханлык NLEX ; ! ""
хан:хан NLEX ; ! ""
ханым:ханым NLEX ; ! ""
характер:характер NLEX ; ! ""
харита:харита NLEX ; ! ""
хасият:хасият NLEX ; ! "ability,gift,property,special"
хастаханә:хастаханә NLEX ; ! ""
хата:хата NLEX ; ! ""
хатирә:хатирә NLEX ; ! ""
хат:хат NLEX ; ! ""
хатын-кыз:хатын-кыз NLEX ; ! ""
хатын:хатын NLEX ; ! ""
хафалану:хафалану NLEX ; ! ""
хафа:хафа NLEX ; ! ""
хезәттәшлек:хезәттәшлек NLEX ; ! ""
хезмәткәр:хезмәткәр NLEX ; ! ""
хезмәткәр:хезмәткәр NLEX ; ! "деятель"
хезмәттәшлек:хезмәттәшлек NLEX ; ! ""
хезмәттәш:хезмәттәш NLEX ; ! ""
хезмәт:хезмәт NLEX ; ! ""
хезмәтче:хезмәтче NLEX ; ! ""
хәбәр:хәбәр NLEX ; ! ""
хәбәрче:хәбәрче NLEX ; ! ""
хәвефсезлек:хәвефсезлек NLEX ; ! ""
хәвеф:хәвеф NLEX ; ! ""
хәвеф-хәтәр:хәвеф-хәтәр NLEX ; ! ""
хәер:хәер NLEX ; ! ""
хәзер:хәзер NLEX ; ! ""
хәзрәт:хәзрәт NLEX ; ! ""
хәйлә:хәйлә NLEX ; ! ""
хәйрия:хәйрия NLEX ; ! ""
хәким:хәким NLEX ; ! ""
хәл-торыш:хәл-торыш NLEX ; ! ""
хәл:хәл NLEX ; ! ""
хәреф:хәреф NLEX ; ! ""
хәрәкәтсезлек:хәрәкәтсезлек NLEX ; ! ""
хәрәкәт:хәрәкәт NLEX ; ! ""
хәсрәт:хәсрәт NLEX ; ! ""
хәтер:хәтер NLEX ; ! ""
хәтәр:хәтәр NLEX ; ! ""
хикәя:хикәя NLEX ; ! ""
химая:химая NLEX ; ! ""
химия:химия NLEX ; ! ""
хисап:хисап NLEX ; ! ""
хис:хис  NLEX ; ! ""
Ходай:ходай NLEX ; ! ""
хокуклык:хокуклык NLEX ; ! ""
хокук:хокук NLEX ; ! ""
холык:хол%{е%}к NLEX ; ! ""
холык:холык NLEX ; ! "" ! Dir/LR
хөкем:хөкем NLEX ; ! ""
хөкүмәт:хөкүмәт NLEX ; ! ""
хөрмәт:хөрмәт NLEX ; ! ""
хөрмәт:хөрмәт NLEX ; ! ""
хөррият:хөррият NLEX ; ! ""
художество:художество NLEX ; ! ""
хуҗабикә:хуҗабикә NLEX ; ! ""
хуҗалык:хуҗалык NLEX ; ! ""
хуҗа:хуҗа NLEX ; ! ""
хыял:хыял NLEX ; ! ""
һава:һава NLEX ; ! ""
һава% юллары:һава% юллары NLEX ; ! ""
һәдия:һәдия NLEX ; ! ""
һәйкәл:һәйкәл NLEX ; ! ""
һәлак:һәлак NLEX ; ! ""
һөҗүм:һөҗүм NLEX ; ! ""
һуш:һуш NLEX ; ! ""
чабу:чабу NLEX ; ! ""
чабын:чабын NLEX ; ! ""
чавыш:чавыш NLEX ; ! ""
чаер:чаер NLEX ; ! ""
чакрым:чакрым NLEX ; ! ""
чак:чак NLEX ; ! ""
чакырылыш:чакырылыш NLEX ; ! ""
чалбар:чалбар NLEX ; ! ""
!чалбар:чалбар NLEX ; ! ""
чама:чама NLEX ; ! ""
чана:чана NLEX ; ! ""
чаңгы:чаңгы NLEX ; ! ""
чапан:чапан NLEX ; ! ""
чара:чара NLEX ; ! ""
чатлык:чатлык NLEX ; ! ""
чат:чат NLEX ; ! ""
чатыр:чатыр NLEX ; ! ""
чаян:чаян NLEX ; ! ""
чебен:чебен NLEX ; ! ""
чек:чек NLEX ; ! ""
челтәр:челтәр NLEX ; ! ""
чемодан:чемодан NLEX ; ! ""
чемпионат:чемпионат NLEX ; ! "championship"
чемпион:чемпион NLEX ; ! "champion"
чәй:чәй NLEX ; ! ""
чәлпәк:чәлпәк NLEX ; ! ""
чәнечке:чәнечке NLEX ; ! ""
чәршәмбе:чәршәмбе NLEX ; ! ""
чәчәк:чәчәк NLEX ; ! ""
чәчкә:чәчкә NLEX ; ! ""
чәчү:чәчү NLEX ; ! ""
чәч:чәч NLEX ; ! ""
чикә:чикә NLEX ; ! ""
чик:чик NLEX ; ! ""
чиләк:чиләк NLEX ; ! ""
чиновник:чиновник NLEX ; ! ""
чират:чират NLEX ; ! ""
чиркәү:чиркәү NLEX ; ! ""
чир:чир NLEX ; ! ""
читән:читән NLEX ; ! ""
чит% ил:чит% ил NLEX ; ! "" Use/MT
читлек:читлек NLEX ; ! ""
чит:чит NLEX ; ! ""
чишелеш:чишелеш NLEX ; ! ""
чишмә:чишмә NLEX ; ! ""
чишү:чишү NLEX ; ! ""
чор:чор NLEX ; ! ""
чөгендер:чөгендер NLEX ; ! ""
чук:чук NLEX ; ! ""
чүәк:чүәк NLEX ; ! ""
чүл:чүл NLEX ; ! ""
чүп%-чар:чүп%-чар NLEX ; ! ""
чыганак:чыганак NLEX ; ! ""
чыгу:чыгу NLEX ; ! ""
чыгым:чыгым NLEX ; ! ""
чыгыш:чыгыш NLEX ; ! ""
чынаяк:чынаяк NLEX ; ! ""
чын% вакыйга:чын% вакыйга NLEX ; ! ""
чырай:чырай NLEX ; ! ""
чыра:чыра NLEX ; ! ""
шагыйрь:шагыйрь NLEX ; ! ""
шайтан:шайтан NLEX ; ! ""
шаккату:шаккату NLEX ; ! ""
шалтырату:шалтырату NLEX ; ! ""
шаңдау:шаңдау NLEX ; ! ""
шаңырак:шаңырак NLEX ; ! ""
шапка:шапка NLEX ; ! ""
шапталы:шапталы NLEX ; ! ""
шартлау:шартлау NLEX ; ! ""
шарт:шарт NLEX ; ! ""
шатлык:шатлык NLEX ; ! ""
шау-шу:шау-шу NLEX ; ! ""
шах:шах NLEX ; ! ""
шаһбикә:шаһбикә NLEX ; ! ""
шаһит:шаһит NLEX ; ! ""
шаһит:шаһит NLEX ; ! ""
шаһ% хатыны:шаһ% хатыны NLEX ; ! ""
шаярту:шаярту NLEX ; ! ""
шаяру:шаяру NLEX ; ! ""
шешә:шешә NLEX ; ! ""
шеш:шеш NLEX ; ! ""
шәкел:шәкел NLEX ; ! ""
шәкерт:шәкерт NLEX ; ! ""
шәкерт:шәкерт NLEX ; ! ""
шәмдәл:шәмдәл NLEX ; ! ""
шәм:шәм NLEX ; ! ""
шәраб:шәраб NLEX ; ! ""
шәрәф:шәрәф NLEX ; ! ""
шәрыкъ:шәрыкъ NLEX ; ! ""
шәфкать:шәфкать NLEX ; ! ""
шәфталу:шәфталу NLEX ; ! ""
шәхес:шәхес NLEX ; ! ""
шәһәр:шәһәр NLEX ; ! ""
шигырьләр:шигырьләр NLEX ; ! ""
шигырь:шигырь NLEX ; ! ""
шикаять:шикаять NLEX ; ! ""
шикәр:шикәр NLEX ; ! ""
шик:шик NLEX ; ! ""
шик-шөбһә:шик-шөбһә NLEX ; ! ""
шимбә:шимбә NLEX ; ! ""
шинель:шинель NLEX ; ! ""
ширкәт:ширкәт NLEX ; ! ""
шкаф:шкаф NLEX ; ! ""
шомлану:шомлану NLEX ; ! ""
шом:шом NLEX ; ! ""
шофер:шофер NLEX ; ! ""
шөбһә:шөбһә NLEX ; ! ""
шөгыль:шөгыль NLEX ; ! ""
шөһрәт:шөһрәт NLEX ; ! ""
штаб:штаб NLEX ; ! ""
штамп:штамп NLEX ; ! ""
штат:штат NLEX ; ! ""
штук:штук NLEX ; ! ""
шулпа:шулпа NLEX ; ! ""
шулпа:шулпа NLEX ; ! ""
шура:шура NLEX ; ! ""
ыгы%-зыгы:ыгы%-зыгы NLEX ; ! ""
ым:ым NLEX ; ! ""
ырудаш:ырудаш NLEX ; ! ""
ыру:ыру NLEX ; ! ""
ысул:ысул NLEX ; ! ""
ышану:ышану NLEX ; ! ""
ышаныч:ышаныч NLEX ; ! ""
ыштан:ыштан NLEX ; ! ""
эволюция:эволюция NLEX ; ! ""
эзләү:эзләү NLEX ; ! ""
эз:эз NLEX ; ! ""
экономика:экономика NLEX ; ! ""
экономист:экономист NLEX ; ! ""
экран:экран NLEX ; ! ""
эксперимент:эксперимент NLEX ; ! ""
экспозиция:экспозиция NLEX ; ! ""
элгеч:элгеч NLEX ; ! ""
элгәре:элгәре NLEX ; ! ""
электр:электр NLEX ; ! ""
элемент:элемент NLEX ; ! ""
элемтә:элемтә NLEX ; ! ""
эләүкә:эләүкә NLEX ; ! ""
элмәк:элмәк NLEX ; ! ""
элмәк:элмәк NLEX ; ! ""
эмблема:эмблема NLEX ; ! ""
энергия:энергия NLEX ; ! ""
эне:эне NLEX ; ! ""
энә:энә NLEX ; ! ""
эремчек:эремчек NLEX ; ! ""
этап:этап NLEX ; ! ""
эт:эт NLEX ; ! ""
эчәк:эчәк NLEX ; ! ""
эчкече:эчкече NLEX ; ! ""
эчтәлек:эчтәлек NLEX ; ! ""
эшкәртү:эшкәртү NLEX ; ! ""
эшкуарлык:эшкуарлык NLEX ; ! ""
эшләнмә:эшләнмә NLEX ; ! ""
эшмәкәрлек:эшмәкәрлек NLEX ; ! ""
эшханә:эшханә NLEX ; ! ""
эшче:эшче NLEX ; ! ""
эшчәнлек:эшчәнлек NLEX ; ! ""
эш:эш NLEX ; ! ""
юбилей:юбилей NLEX ; ! ""
юбка:юбка NLEX ; ! ""
югары% дәрәҗә:югары% дәрәҗә NLEX ; ! ""
юклык:юклык NLEX ; ! ""
юлаучы:юлаучы NLEX ; ! ""
юлбарыс:юлбарыс NLEX ; ! ""
юлдаш:юлдаш NLEX ; ! ""
юләр:юләр NLEX ; ! ""
юллама:юллама NLEX ; ! ""
юл:юл NLEX ; ! ""
юнәлеш:юнәлеш NLEX ; ! ""
юнь:юнь NLEX ; ! ""
юрт:юрт NLEX ; ! ""
ютәл:ютәл NLEX ; ! ""
ябынгыч:ябынгыч NLEX ; ! ""
явым:явым NLEX ; ! ""
ягулык:ягулык NLEX ; ! ""
ядкарь:ядкарь NLEX ; ! ""
язма:язма NLEX ; ! ""
язмыш:язмыш NLEX ; ! ""
язучы:язучы NLEX ; ! ""
язу:язу NLEX ; ! ""
яз:яз NLEX ; ! ""
яка:яка NLEX ; ! ""
яклау:яклау NLEX ; ! ""
яктылык:яктылык NLEX ; ! ""
якшәмбе:якшәмбе NLEX ; ! ""
як:як NLEX ; ! ""
ялан:ялан NLEX ; ! ""
ялган:ялган NLEX ; ! ""
ялган:ялган NLEX ; ! ""
ялгыш:ялгыш NLEX ; ! ""
ялкын:ялкын NLEX ; ! ""
ялчы:ялчы NLEX ; ! ""
ял:ял NLEX ; ! ""
яманлык:яманлык NLEX ; ! ""
ямьсез% чырай:ямьсез% чырай NLEX ; ! ""
январь:январь NLEX ; ! ""
янгын:янгын NLEX ; ! ""
яңак:яңак NLEX ; ! ""
яңалык:яңалык NLEX ; ! ""
яңарту:яңарту NLEX ; ! ""
яңгырау:яңгырау NLEX ; ! ""
яңгырык:яңгырык NLEX ; ! ""
яңгыр:яңгыр NLEX ; ! ""
ярату:ярату NLEX ; ! ""
яра:яра NLEX ; ! ""
яр% буе:яр% буй N-COMPOUND-PX ; ! ""
ярдәмче:ярдәмче NLEX ; ! ""
ярдәм:ярдәм NLEX ; ! ""
ярминкә:ярминкә NLEX ; ! ""
яртысы:яртысы NLEX ; ! ""
ярты:ярты NLEX ; ! ""
ярык:ярык NLEX ; ! ""
ярышчы:ярышчы NLEX ; ! ""
ярыш:ярыш NLEX ; ! ""
яр:яр NLEX ; ! ""
ясау:ясау NLEX ; ! ""
яссы% арба:яссы% арба NLEX ; ! "" Use/MT
ястык:ястык NLEX ; ! ""
ятак:ятак NLEX ; ! ""
ятим:ятим NLEX ; ! ""
яугир:яугир NLEX ; ! ""
яулык:яулык NLEX ; ! ""
яу:яу NLEX ; ! ""
яфрак:яфрак NLEX ; ! ""
яхшылык:яхшылык NLEX ; ! ""
яһүд:яһүд NLEX ; ! ""
яшелчә:яшелчә NLEX ; ! ""
яшен:яшен NLEX ; ! ""
яшен:яшен NLEX ; ! ""
яшен:яшен NLEX ; ! ""
яшәеш:яшәеш NLEX ; ! ""
яшәүче:яшәүче NLEX ; ! ""
яшәү:яшәү NLEX ; ! ""
яшь:яшь NLEX ; ! ""
ящек:ящек NLEX ; ! ""

! Nouns used as postpositions when <posssessive><case>
!=====================================================

ара:ара NLEX ; ! "among"
арка:арка NLEX ; ! "back; reason" 
арт:арт NLEX ; ! "back" 
аст:ас%{т%} NLEX ; ! "under"
буй:буй NLEX ; ! ""
ян:ян NLEX ; ! "next to"
өс:өс NLEX ; ! "top" Dir/LR
өс:өс%{т%} NLEX ; ! "top"

эч:эч NLEX ; ! "inside"

! Nationalities
!==============

алман:алман NAT ; ! "German"
американ:американ NAT ; ! ""
гарәп:гарәп NAT ; ! "Arab"
грек:грек NAT ; ! "Greek"
инглиз:инглиз NAT ; ! "English"
казакъ:казакъ NAT ; ! "Kazakh"
карел:карел NAT ; ! ""
кыргыз:кыргыз NAT ; ! "Kyrgyz"
кытай:кытай NAT ; ! "Chinese"
латин:латин NAT ; ! "Latin"
монгол:монгол NAT ; ! "Mongol"
нимес:немец NAT ; ! "German" Dir/LR
нимес:нимес NAT ; ! "German"
нимес:нимыс NAT ; ! "German" Dir/LR
таҗик:таҗик NAT ; ! ""
татар:татар NAT ; ! "Tatar"
төрек:төрек NAT ; ! "Turkish"
украин:украин NAT ; ! ""
урыс:урыс NAT ; ! "Russian"
үзбәк:үзбәк NAT ; ! "Uzbek"
фарсы:фарсы NAT ; ! "Persian"
француз:француз NAT ; ! "French"
чех:чех NAT ; ! "Czech"
чуваш:чуаш NAT ; ! "Chuvash" Dir/LR 
чуваш:чуваш NAT ; ! "Chuvash"


!===================!
 LEXICON ProperNouns 
!===================!


! Toponyms
!=========

! Cities/towns/regions of Tatarstan
!----------------------------------

Азнакай:Азнакай NPTOPLEX ; ! ""
Актаныш:Актаныш NPTOPLEX ; ! ""
Алабуга:Алабуга NPTOPLEX ; ! ""
Казан:Казан NPTOPLEX ; ! ""

! Cities/towns/regions of Kazakhstan
!-----------------------------------

Акмола:Акмола NPTOPLEX ; ! ""
Актау:Актау NPTOPLEX ; ! ""
Актүбә:Актүбә NPTOPLEX ; ! ""
Акурда:Акурда NPTOPLEX ; ! ""
Акъеспе:Акъеспе NPTOPLEX ; ! ""
Алатау:Алатау NPTOPLEX ; ! ""
Алашорда:Алашорда NPTOPLEX ; ! ""
Алматы:Алматы NPTOPLEX ; ! ""
Аркалык:Аркалык NPTOPLEX ; ! ""
Астана:Астана NPTOPLEX ; ! ""
Атырау:Атырау NPTOPLEX ; ! ""
Байкоңгыр:Байконур NPTOPLEX ; ! "" Dir/LR
Байкоңгыр:Байкоңгыр NPTOPLEX ; ! ""
Жамбыл:Жамбыл NPTOPLEX ; ! ""
Жаңажол:Жаңажол NPTOPLEX ; ! ""
Жасарал:Жасарал NPTOPLEX ; ! ""
Жезказган:Жезказган NPTOPLEX ; ! ""
Жылыой:Жылыой NPTOPLEX ; ! ""
Зайсан:Зайсан NPTOPLEX ; ! ""
Казыгурт:Казыгурт NPTOPLEX ; ! ""
Караганды:Караганды NPTOPLEX ; ! ""
Каратау:Каратау NPTOPLEX ; ! ""
Каркаралы:Каркаралы NPTOPLEX ; ! ""
Костанай:Костанай NPTOPLEX ; ! ""
Көкшетау:Көкшетау NPTOPLEX ; ! ""
Кызылорда:Кызылорда NPTOPLEX ; ! ""
Мақат:Мақат NPTOPLEX ; ! ""
Маңгыстау:Маңгыстау NPTOPLEX ; ! ""
Мәдәу:Мәдәу NPTOPLEX ; ! ""
Өскәмән:Өскәмән NPTOPLEX ; ! ""
Павлодар:Павлодар NPTOPLEX ; ! ""
Петропавел:Петропавел NPTOPLEX ; ! ""
Сарыагаш:Сарыагаш NPTOPLEX ; ! ""
Сарыарка:Сарыарка NPTOPLEX ; ! ""
Сарычыганак:Сарычыганак NPTOPLEX ; ! ""
Сәмәй:Сәмәй NPTOPLEX ; ! ""
Талдыкорган:Талдыкорган NPTOPLEX ; ! ""
Тараз:Тараз NPTOPLEX ; ! ""
Төркестан:Төркестан NPTOPLEX ; ! ""
Шияле:Шияле NPTOPLEX ; ! ""
Шымбулак:Шымбулак NPTOPLEX ; ! ""
Шымкент:Шымкент NPTOPLEX ; ! ""
Яңа% үзән:Яңа% үзән NPTOPLEX ; ! ""

! Cities/towns/regions of Bashkortostan
!--------------------------------------

Авыргазы:Авыргазы NPTOPLEX ; ! ""
Актүбә:Актүбә NPTOPLEX ; ! ""
Атайсал:Атайсал NPTOPLEX ; ! ""
Баймак:Баймак NPTOPLEX ; ! ""
Байтул:Байтул NPTOPLEX ; ! ""
Бакалы:Бакалы NPTOPLEX ; ! ""
Балакатай:Балакатай NPTOPLEX ; ! ""
Балтач:Балтач NPTOPLEX ; ! ""
Бүздәк:Бүздәк NPTOPLEX ; ! ""
Бәләбәй:Бәләбәй NPTOPLEX ; ! ""
Бөре:Бөре NPTOPLEX ; ! ""
Бөрҗән:Бөрҗән NPTOPLEX ; ! ""
Сибай:Сибай NPTOPLEX ; ! ""
Стәрлетамак:Стәрлетамак NPTOPLEX ; ! ""
Уфа:Уфа NPTOPLEX ; ! ""
Учалы:Учалы NPTOPLEX ; ! ""
Ярмәкәй:Ярмәкәй NPTOPLEX ; ! ""

! Cities/towns/regions of Russia
!-------------------------------

Башкортстан:Башкортстан NPTOPLEX ; ! ""
Белорет:Белорет NPTOPLEX ; ! ""
Благовар:Благовар NPTOPLEX ; ! ""
Ленинград:Ленинград NPTOPLEX ; ! ""
Мәскәү:Мәскәү NPTOPLEX ; ! ""
Новгород:Новгород NPTOPLEX ; ! ""
Омск:Омск NPTOPLEX ; ! ""
Оренбур:Оренбур NPTOPLEX ; ! ""
Оренбур:Оренбург NPTOPLEX ; ! "" Dir/LR
Пермь:Пермь NPTOPLEX ; ! ""
Петербур:Петербур NPTOPLEX ; ! ""
Петербур:Петербур NPTOPLEX ; ! ""
Питербур:Питербур NPTOPLEX ; ! ""
Санкт-Петербург:Санкт-Петербург NPTOPLEX ; ! ""
Тобольск:Тобольск NPTOPLEX ; ! ""
Тубыл:Тубыл NPTOPLEX ; ! ""
Чечня:Чечня NPTOPLEX ; ! ""
Чиләбе:Чиләбе NPTOPLEX ; ! ""

! Countries
!----------

Австралия:Австралия NPTOPLEX ; ! "Australia"
Австрия:Австрия NPTOPLEX ; ! "Austria"
Азәрбайҗан:Азәрбайҗан NPTOPLEX ; ! "Azerbaijan"
Албания:Албания NPTOPLEX ; ! "Albania"
Алжир:Алжир NPTOPLEX ; ! ""
Алмания:Алмания NPTOPLEX ; ! "Germany"
Америка:Америка NPTOPLEX ; ! "America"
Англия:Англия NPTOPLEX ; ! "England"
Аргентина:Аргентина NPTOPLEX ; ! "Argentina"
Беларусия:Беларусия NPTOPLEX ; ! "Belarus"
Белоруссия:Белоруссия NPTOPLEX ; ! "Belarus"
Бельгия:Бельгия NPTOPLEX ; ! "Belgium"
Болгария:Болгария NPTOPLEX ; ! "Bulgaria"
Бразилия:Бразилия NPTOPLEX ; ! ""
Британия:Британия NPTOPLEX ; ! "Britain"
Бөек% Британия:Бөек% Британия NPTOPLEX ; ! "Great Britain"
Бөекбритания:Бөекбритания NPTOPLEX ; ! "Great Britain"
Венгрия:Венгрия NPTOPLEX ; ! "Hungary"
Венесуэла:Венесуэла NPTOPLEX ; ! ""
Газа:Газа NPTOPLEX ; ! ""
Гаити:Гаити NPTOPLEX ; ! ""
Гана:Гана NPTOPLEX ; ! "Ghana"
Гарәпстан:Гарәпстан NPTOPLEX ; ! ""
Германия:Германия NPTOPLEX ; ! "Germany"
Голландия:Голландия NPTOPLEX ; ! "Holland,Netherland"
Гонконг:Гонконг NPTOPLEX ; ! ""
Гренландия:Гренландия NPTOPLEX ; ! "Greenland"
Греция:Греция NPTOPLEX ; ! "Greece"
Грузия:Грузия NPTOPLEX ; ! "Georgia"
Гыйрак:Гыйрак NPTOPLEX ; ! "Iraq"
Гыйрак:Ирак NPTOPLEX ; ! "Iraq" Dir/LR
Дагестан:Дагестан NPTOPLEX ; ! ""
Дагыстан:Дагыстан NPTOPLEX ; ! ""
Дания:Дания NPTOPLEX ; ! "Denmark"
Израиль:Израиль NPTOPLEX ; ! "Israel"
Индонезия:Индонезия NPTOPLEX ; ! "Indonesia"
Иордания:Иордания NPTOPLEX ; ! "Jordan"
Иран:Иран NPTOPLEX ; ! "Iran"
Ирландия:Ирландия NPTOPLEX ; ! "Ireland"
Исландия:Исландия NPTOPLEX ; ! "Iceland"
Испания:Испания NPTOPLEX ; ! "Spain"
Исраил:Исраил NPTOPLEX ; ! "Israel"
Италия:Италия NPTOPLEX ; ! "Italy"
Йәмән:Йәмән NPTOPLEX ; ! "Yemen"
Казакъстан:Казакъстан NPTOPLEX ; ! "Kazakhstan"
Казакъстан:Казахстан NPTOPLEX ; ! "Kazakhstan" Dir/LR
Канада:Канада NPTOPLEX ; ! "Canada"
Колумбия:Колумбия NPTOPLEX ; ! ""
Корея:Корея NPTOPLEX ; ! "Korea"
Косово:Косово NPTOPLEX ; ! ""
Кот%-д%'Ивуар:Кот%-д%'Ивуар NPTOPLEX ; ! ""
Куба:Куба NPTOPLEX ; ! "Cuba"
Кыргызстан:Кыргызстан NPTOPLEX ; ! "Kyrgyzstan"
Кытай:Кытай NPTOPLEX ; ! "China"
Латвия:Латвия NPTOPLEX ; ! "Latvia"
Литва:Литва NPTOPLEX ; ! "Lithuania"
Малайзия:Малайзия NPTOPLEX ; ! ""
Маҗарстан:Маҗарстан NPTOPLEX ; ! "Hungary"
Мексика:Мексика NPTOPLEX ; ! "Mexico"
Мисыр:Мисыр NPTOPLEX ; ! "Egypt"
Молдавия:Молдавия NPTOPLEX ; ! "Moldavia, Moldova"
Молдова:Молдова NPTOPLEX ; ! "Moldavia, Moldova"
Монголия:Монголия NPTOPLEX ; ! "Mongolia"
Норвегия:Норвегия NPTOPLEX ; ! "Norway"
Пакистан:Пакистан NPTOPLEX ; ! "Pakistan"
Пакъстан:Пакъстан NPTOPLEX ; ! "Pakistan"
Палестина:Палестина NPTOPLEX ; ! ""
Польша:Польша NPTOPLEX ; ! "Poland"
Португалия:Португалия NPTOPLEX ; ! "Portugal"
Россия:Россия NPTOPLEX ; ! "Russia"
Руанда:Руанда NPTOPLEX ; ! ""
Румыния:Румыния NPTOPLEX ; ! "Romania"
Русия:Русия NPTOPLEX ; ! "Russia"
Рәсәй:Рәсәй NPTOPLEX ; ! "Russia"
Сербия:Сербия NPTOPLEX ; ! ""
Сингапур:Сингапур NPTOPLEX ; ! ""
Сирия:Сирия NPTOPLEX ; ! ""
Словения:Словения NPTOPLEX ; ! ""
Согуд% Гарәпстаны:Согуд% Гарәпстан N-COMPOUND-PX ; ! ""
Сомали:Сомали NPTOPLEX ; ! ""
Таиланд:Таиланд NPTOPLEX ; ! ""
Тайвань:Тайвань NPTOPLEX ; ! "Taiwan"
Татарстан:Татарстан NPTOPLEX ; ! ""
Таҗикстан:Таҗикстан NPTOPLEX ; ! "Tajikistan"
Төрекмәнстан:Төрекмәнстан NPTOPLEX ; ! "Turkmenistan"
Төркия:Төркия NPTOPLEX ; ! "Turkey"
Удмуртия:Удмуртия NPTOPLEX ; ! "Udmurtia"
Украина:Украина NPTOPLEX ; ! "Ukraine"
Финляндия:Финляндия NPTOPLEX ; ! "Finland"
Франция:Франция NPTOPLEX ; ! "France"
Чехия:Чехия NPTOPLEX ; ! ""
Швейцария:Швейцария NPTOPLEX ; ! "Switzerland"
Швеция:Швеция NPTOPLEX ; ! "Sweden"
Шотландия:Шотландия NPTOPLEX ; ! "Scotland"
Эстония:Эстония NPTOPLEX ; ! "Estonia"
Япония:Япония NPTOPLEX ; ! "Japan"
Үзбәкстан:Үзбәкстан NPTOPLEX ; ! "Uzbekistan"
Үрдүн:Үрдүн NPTOPLEX ; ! "Jordan"
Һиндстан:Һиндстан NPTOPLEX ; ! "India"
Әрмәнстан:Әрмәнстан NPTOPLEX ; ! "Armenia"
Әфганстан:Әфганстан NPTOPLEX ; ! "Afghanistan"

! Cities of the world
!--------------------

Анкара:Анкара NPTOPLEX ; ! "Ankara"
Афина:Афина NPTOPLEX ; ! "Athens"
Белград:Белград NPTOPLEX ; ! "Belgrade"
Берлин:Берлин NPTOPLEX ; ! "Berlin"
Бишкек:Бишкек NPTOPLEX ; ! ""
Бонн:Бонн NPTOPLEX ; ! "Bonn"
Брюссель:Брюссель NPTOPLEX ; ! "Brussels"
Будапешт:Будапешт NPTOPLEX ; ! "Budapest"
Бухарест:Бухарест NPTOPLEX ; ! "Bucharest"
Варшава:Варшава NPTOPLEX ; ! "Warsaw"
Вашингтон:Вашингтон NPTOPLEX ; ! "Washington"
Вена:Вена NPTOPLEX ; ! "Vienna"
Вроцлав:Вроцлав NPTOPLEX ; ! ""
Гданьск:Гданьск NPTOPLEX ; ! ""
Донецк:Донецк NPTOPLEX ; ! ""
Дублин:Дублин NPTOPLEX ; ! "Dublin"
Дүшәнбе:Дүшәнбе NPTOPLEX ; ! ""
Ембе:Ембе NPTOPLEX ; ! ""
Жалалабат:Жалалабат NPTOPLEX ; ! ""
Иерусалим:Иерусалим NPTOPLEX ; ! "Jerusalem"
Истанбул:Истанбул NPTOPLEX ; ! "Istanbul"
Йорк:Йорк NPTOPLEX ; ! ""
Каир:Каир NPTOPLEX ; ! "Cairo"
Канзас:Канзас NPTOPLEX ; ! "Kansas"
Каһирә:Каһирә NPTOPLEX ; ! "Cairo"
Киев:Киев NPTOPLEX ; ! ""
Копенгаген:Копенгаген NPTOPLEX ; ! "Copenhagen"
Краков:Краков NPTOPLEX ; ! ""
Лондон:Лондон NPTOPLEX ; ! "London"
Львов:Львов NPTOPLEX ; ! ""
Мадрид:Мадрид NPTOPLEX ; ! "Madrid"
Мехико:Мехико NPTOPLEX ; ! "Mexico"
Минск:Минск NPTOPLEX ; ! ""
Нью%-Йорк:Нью%-Йорк NPTOPLEX ; ! "New York"
Орхус:Орхус NPTOPLEX ; ! ""
Ош:Ош NPTOPLEX ; ! ""
Париж:Париж NPTOPLEX ; ! "Paris"
Пекин:Пекин NPTOPLEX ; ! ""
Познань:Познань NPTOPLEX ; ! ""
Прага:Прага NPTOPLEX ; ! "Prague"
Пхеньян:Пхеньян NPTOPLEX ; ! ""
Рим:Рим NPTOPLEX ; ! "Rome"
Рогун:Рогун NPTOPLEX ; ! ""
Сантьяго:Сантьяго NPTOPLEX ; ! "Santiago"
Саят:Саят NPTOPLEX ; ! ""
Синьхуа:Синьхуа NPTOPLEX ; ! ""
Ташкент:Ташкент NPTOPLEX ; ! "Tashkent"
Тәһран:Тәһран NPTOPLEX ; ! ""
Токио:Токио NPTOPLEX ; ! "Tokyo"
Харьков:Харьков NPTOPLEX ; ! ""
Хельсинки:Хельсинки NPTOPLEX ; ! "Helsinki"
Хорезм:Хорезм NPTOPLEX ; ! ""
Чикаго:Чикаго NPTOPLEX ; ! "Chicago"
Шанхай:Шанхай NPTOPLEX ; ! ""
Шыңжаң:Шыңжаң NPTOPLEX ; ! ""

! Other toponyms
!---------------

Австралия:Австралия NPTOPLEX ; ! ""
Азия:Азия NPTOPLEX ; ! ""
Америка:Америка NPTOPLEX ; ! ""
Арктика:Арктика NPTOPLEX ; ! ""
Ауразия:Ауразия NPTOPLEX ; ! ""
Ауразия:Евразия NPTOPLEX ; ! "" Dir/LR
Аурупа:Аурупа NPTOPLEX ; ! ""
Аурупа:Европа NPTOPLEX ; ! "" Dir/LR
Африка:Африка NPTOPLEX ; ! ""

Агыйдел:Агыйдел NPTOPLEX ; ! ""
Айдос:Айдос NPTOPLEX ; ! ""
Аксу:Аксу NPTOPLEX ; ! ""
Арал:Арал NPTOPLEX ; ! ""
Балкаш:Балкаш NPTOPLEX ; ! ""
Балкаш:Балхаш NPTOPLEX ; ! "" Dir/LR
Балтика:Балтика NPTOPLEX ; ! ""
Балтыйк:Балтыйк NPTOPLEX ; ! ""
Герат:Герат NPTOPLEX ; ! ""
Дон:Дон NPTOPLEX ; ! ""
Есентай:Есентай NPTOPLEX ; ! ""
Әмудәрья:Амудәрья NPTOPLEX ; ! "" Dir/LR
Әмудәрья:Әмудәрья NPTOPLEX ; ! ""
Җаек:Җаек NPTOPLEX ; ! ""
Җәйхун:Җәйхун NPTOPLEX ; ! ""
Идел:Идел NPTOPLEX ; ! ""
Иртыш:Иртыш NPTOPLEX ; ! ""
Кама:Кама NPTOPLEX ; ! ""
Каспий:Каспий NPTOPLEX ; ! ""
Күрдәр:Күрдәр NPTOPLEX ; ! ""
Ла%-Манш:Ла%-Манш NPTOPLEX ; ! ""
Нура:Нура NPTOPLEX ; ! ""
Прорва:Прорва NPTOPLEX ; ! ""
Сырдәрья:Сырдәрья NPTOPLEX ; ! ""
Тын:Тын NPTOPLEX ; ! ""
Урта% диңгез:Урта% диңгез NPTOPLEX ; ! ""
Чулман:Чулман NPTOPLEX ; ! ""

Алай:Алай NPTOPLEX ; ! ""
Алаш:Алаш NPTOPLEX ; ! ""
Алтай:Алтай NPTOPLEX ; ! ""
Алтын% урда:Алтын% урда NPTOPLEX ; ! ""
Кавказ:Кавказ NPTOPLEX ; ! ""
Карачыганак:Карачыганак NPTOPLEX ; ! ""
Себер:Себер NPTOPLEX ; ! ""
Сиякух:Сиякух NPTOPLEX ; ! ""
Тарбагатай:Тарбагатай NPTOPLEX ; ! "mountain"
Тянь%-Шань:Тянь%-Шань NPTOPLEX ; ! "mountain"
Улытау:Улытау NPTOPLEX ; ! "" FIXME CHECK -->"
Урал:Урал NPTOPLEX ; ! ""
Урта% Көнчыгыш:Урта% Көнчыгыш NPTOPLEX ; ! ""

! Anthroponyms
!=============

Cәрекболсын:Cәрекболсын NPANTMLEX ; ! ""
Абай:Абай NPANTMLEX ; ! ""
Аббас:Аббас NPANTMLEX ; ! ""
Абдул:Абдул NPANTMLEX ; ! ""
Абдулла:Абдулла NPANTMLEX ; ! ""
Абубакир:Абубакир NPANTMLEX ; ! ""
Абылай:Абылай NPANTMLEX ; ! ""
Азамат:Азамат NPANTMLEX ; ! ""
Азат:Азат NPANTMLEX ; ! ""
Айбәк:Айбәк NPANTMLEX ; ! ""
Айгөл:Айгөл NPANTFLEX ; ! ""
Айзирә:Айзирә NPANTFLEX ; ! ""
Айман:Айман NPANTMLEX ; ! ""
Айнур:Айнур NPANTMLEX ; ! ""
Айрат:Айрат NPANTMLEX ; ! ""
Александр:Александр NPANTMLEX ; ! ""
Алексей:Алексей NPANTMLEX ; ! ""
Алик:Алик NPANTMLEX ; ! ""
Алина:Алина NPANTFLEX ; ! ""
Алихан:Алихан NPANTMLEX ; ! ""
Алия:Алия NPANTFLEX ; ! ""
Алла:Алла NPANTFLEX ; ! ""
Алпамыс:Алпамыс NPANTMLEX ; ! ""
Алтынбәк:Алтынбәк NPANTMLEX ; ! ""
Альберт:Альберт NPANTMLEX ; ! ""
Альбина:Альбина NPANTFLEX ; ! ""
Амангәлде:Амангәлде NPANTMLEX ; ! ""
Анар:Анар NPANTFLEX ; ! ""
Анатолий:Анатолий NPANTMLEX ; ! ""
Ангела:Ангела NPANTFLEX ; ! ""
Андрей:Андрей NPANTMLEX ; ! ""
Анна:Анна NPANTFLEX ; ! ""
Артур:Артур NPANTMLEX ; ! ""
Асаутай:Асаутай NPANTMLEX ; ! ""
Асия:Асия NPANTFLEX ; ! ""
Аслан:Аслан NPANTMLEX ; ! ""
Асылбәк:Асылбәк NPANTMLEX ; ! ""
Асылхан:Асылхан NPANTMLEX ; ! ""
Атайсал:Атайсал NPANTMLEX ; ! ""
Багул:Багул NPANTFLEX ; ! ""
Багыткали:Багыткали NPANTMLEX ; ! ""
Бакытжан:Бакытжан NPANTMLEX ; ! ""
Балжан:Балжан NPANTFLEX ; ! ""
Барак:Барак NPANTMLEX ; ! ""
Бауырҗан:Бауырҗан NPANTMLEX ; ! ""
Берек:Берек NPANTMLEX ; ! ""
Бисәкән:Бисәкән NPANTMLEX ; ! ""
Болат:Болат NPANTMLEX ; ! ""
Борис:Борис NPANTMLEX ; ! ""
Бөкейхан:Бөкейхан NPANTMLEX ; ! ""
Бөкәйхан:Бөкәйхан NPANTMLEX ; ! ""
Валерий:Валерий NPANTMLEX ; ! ""
Василий:Василий NPANTMLEX ; ! ""
Вацлав:Вацлав NPANTMLEX ; ! ""
Виктор:Виктор NPANTMLEX ; ! ""
Виталий:Виталий NPANTMLEX ; ! ""
Владимир:Владимир NPANTMLEX ; ! ""
Гайнетдин:Гайнетдин NPANTMLEX ; ! ""
Галимҗан:Галимҗан NPANTMLEX ; ! ""
Галина:Галина NPANTFLEX ; ! ""
Галия:Галия NPANTFLEX ; ! ""
Геннадий:Геннадий NPANTMLEX ; ! ""
Георгий:Георгий NPANTMLEX ; ! ""
Гөлнара:Гөлнара NPANTFLEX ; ! ""
Григориан:Григориан NPANTMLEX ; ! ""
Гурбангулы:Гурбангулы NPANTMLEX ; ! ""
Гүлбаршын:Гүлбаршын NPANTFLEX ; ! ""
Гүлжан:Гүлжан NPANTFLEX ; ! ""
Гүлзанат:Гүлзанат NPANTFLEX ; ! ""
Гүлмира:Гүлмира NPANTFLEX ; ! ""
Гүлнара:Гүлнара NPANTFLEX ; ! ""
Гүлнәр:Гүлнәр NPANTFLEX ; ! ""
Гүлсара:Гүлсара NPANTFLEX ; ! ""
Далай:Далай NPANTMLEX ; ! ""
Данияр:Данияр NPANTMLEX ; ! ""
Дарига:Дарига NPANTFLEX ; ! ""
Дәүләт:Дәүләт NPANTMLEX ; ! ""
Джеймс:Джеймс NPANTMLEX ; ! ""
Джеффри:Джеффри NPANTMLEX ; ! ""
Джо:Джо NPANTMLEX ; ! ""
Джон:Джон NPANTMLEX ; ! ""
Джордж:Джордж NPANTMLEX ; ! ""
Джулиан:Джулиан NPANTMLEX ; ! ""
Дик:Дик NPANTMLEX ; ! ""
Дильбегим:Дильбегим NPANTMLEX ; ! ""
Динара:Динара NPANTFLEX ; ! ""
Динмөхәммәт:Динмөхәммәт NPANTMLEX ; ! ""
Дүйсенбек:Дүйсенбек NPANTMLEX ; ! ""
Дүйсен:Дүйсен NPANTMLEX ; ! ""
Дэвид:Дэвид NPANTMLEX ; ! ""
Евгений:Евгений NPANTMLEX ; ! ""
Еламан:Еламан NPANTMLEX ; ! ""
Елена:Елена NPANTFLEX ; ! ""
Ерлан:Ерлан NPANTMLEX ; ! ""
Ермухамет:Ермухамет NPANTMLEX ; ! ""
Есберген:Есберген NPANTMLEX ; ! ""
Есәнбәк:Есәнбәк NPANTMLEX ; ! ""
Естай:Естай NPANTMLEX ; ! ""
Әбҗәлил:Әбҗәлил NPANTMLEX ; ! ""
Әдел:Әдел NPANTMLEX ; ! ""
Әделхан:Әделхан NPANTMLEX ; ! ""
Әзембәк:Әзембәк NPANTMLEX ; ! ""
Әкежан:Әкежан NPANTMLEX ; ! ""
Әли:Әли NPANTMLEX ; ! ""
Әскәр:Әскәр NPANTMLEX ; ! ""
Әсхәт:Әсхәт NPANTMLEX ; ! ""
Әхмәт:Әхмәт NPANTMLEX ; ! ""
Жаксыбәк:Жаксыбәк NPANTMLEX ; ! ""
Жалал:Жалал NPANTMLEX ; ! ""
Жамбыл:Жамбыл NPANTMLEX ; ! ""
Җанибәк:Җанибәк NPANTMLEX ; ! ""
Жанна:Жанна NPANTFLEX ; ! ""
Жармахан:Жармахан NPANTMLEX ; ! ""
Жасолан:Жасолан NPANTMLEX ; ! ""
Җәмилә:Җәмилә NPANTFLEX ; ! ""
Җомабай:Җомабай NPANTMLEX ; ! ""
Җомадел:Җомадел NPANTMLEX ; ! ""
Жомарт:Жомарт NPANTMLEX ; ! ""
Ибраһим:Ибраһим NPANTMLEX ; ! ""
Иван:Иван NPANTMLEX ; ! ""
Игорь:Игорь NPANTMLEX ; ! ""
Илмир:Илмир NPANTMLEX ; ! ""
Илһам:Илһам NPANTMLEX ; ! ""
Имангали:Имангали NPANTMLEX ; ! ""
Ирина:Ирина NPANTFLEX ; ! ""
Каҗымхан:Каҗымхан NPANTMLEX ; ! ""
Кайрат:Кайрат NPANTMLEX ; ! ""
Кайыргәлде:Кайыргәлде NPANTMLEX ; ! ""
Кәнжалы:Кәнжалы NPANTMLEX ; ! ""
Кәнжәбәк:Кәнжәбәк NPANTMLEX ; ! ""
Кәрәй:Кәрәй NPANTMLEX ; ! ""
Кирилл:Кирилл NPANTMLEX ; ! ""
Клаус:Клаус NPANTMLEX ; ! ""
Кодайберген:Кодайберген NPANTMLEX ; ! ""
Кондыз:Кондыз NPANTFLEX ; ! ""
Константин:Константин NPANTMLEX ; ! ""
Куныскәрәй:Куныскәрәй NPANTMLEX ; ! ""
Курмангазы:Курмангазы NPANTMLEX ; ! ""
Леонид:Леонид NPANTMLEX ; ! ""
Лех:Лех NPANTMLEX ; ! ""
Лилия:Лилия NPANTFLEX ; ! ""
Магжан:Магжан NPANTMLEX ; ! ""
Майкл:Майкл NPANTMLEX ; ! ""
Макпал:Макпал NPANTFLEX ; ! ""
Максим:Максим NPANTMLEX ; ! ""
Макс:Макс NPANTMLEX ; ! ""
Мамуржон:Мамуржон NPANTMLEX ; ! ""
Манас:Манас NPANTMLEX ; ! ""
Марат:Марат NPANTMLEX ; ! ""
Мария:Мария NPANTFLEX ; ! ""
Мартин:Мартин NPANTMLEX ; ! ""
Махамбет:Махамбет NPANTMLEX ; ! ""
Мәҗит:Мәҗит NPANTMLEX ; ! ""
Мәншүк:Мәншүк NPANTMLEX ; ! ""
Мәхмүт:Мәхмүт NPANTMLEX ; ! ""
Мәхмүт:Мәхмүт NPANTMLEX ; ! ""
Минтимер:Минтимер NPANTMLEX ; ! ""
Мирослав:Мирослав NPANTMLEX ; ! ""
Михаил:Михаил NPANTMLEX ; ! ""
Мишель:Мишель NPANTMLEX; ! ""
Моратбәк:Моратбәк NPANTMLEX ; ! ""
Мостафа:Мостафа NPANTMLEX ; ! ""
Мохтар:Мохтар NPANTMLEX ; ! ""
Мөслим:Мөслим NPANTMLEX ; ! ""
Мөхәммәт:Мөхәммәт NPANTMLEX ; ! ""
Муфтолла:Муфтолла NPANTMLEX ; ! ""
Надежда:Надежда NPANTFLEX ; ! ""
Наталья:Наталья NPANTFLEX ; ! ""
Николай:Николай NPANTMLEX ; ! ""
Николя:Николя NPANTMLEX ; ! ""
Нина:Нина NPANTFLEX ; ! ""
Нурҗан:Нурҗан NPANTMLEX ; ! ""
Нурлан:Нурлан NPANTMLEX ; ! ""
Нурсолтан:Нурсолтан NPANTMLEX ; ! ""
Нуртай:Нуртай NPANTMLEX ; ! ""
Олег:Олег NPANTMLEX ; ! ""
Ольга:Ольга NPANTFLEX ; ! ""
Омар:Омар NPANTMLEX ; ! ""
Оразалы:Оразалы NPANTMLEX ; ! ""
Пауль:Пауль NPANTMLEX ; ! ""
Петр:Петр NPANTMLEX ; ! ""
Равил:Равил NPANTMLEX ; ! ""
Радмир:Радмир NPANTMLEX ; ! ""
Раиса:Раиса NPANTFLEX ; ! ""
Рамил:Рамил NPANTMLEX ; ! ""
Раушан:Раушан NPANTMLEX ; ! ""
Рәҗәп:Рәҗәп NPANTMLEX ; ! ""
Ричард:Ричард NPANTMLEX ; ! ""
Роберт:Роберт NPANTMLEX ; ! ""
Розлана:Розлана NPANTFLEX ; ! ""
Рөстәм:Рөстәм NPANTMLEX ; ! ""
Руслан:Руслан NPANTMLEX ; ! ""
Рысбәк:Рысбәк NPANTMLEX ; ! ""
Сават:Сават NPANTMLEX ; ! ""
Саддам:Саддам NPANTMLEX ; ! ""
Саидә:Саидә NPANTFLEX ; ! ""
Салават:Салават NPANTMLEX ; ! ""
Сания:Сания NPANTFLEX ; ! ""
Сапарморат:Сапарморат NPANTMLEX ; ! ""
Сара:Сара NPANTFLEX ; ! ""
Саят%-Нова:Саят%-Нова NPANTMLEX ; ! ""
Светлана:Светлана NPANTFLEX ; ! ""
Сергей:Сергей NPANTMLEX ; ! ""
Сәрсенбай:Сәрсенбай NPANTMLEX ; ! ""
Таган:Таган NPANTMLEX ; ! ""
Татьяна:Татьяна NPANTFLEX ; ! ""
Таһирҗан:Таһирҗан NPANTMLEX ; ! ""
Таһир:Таһир NPANTMLEX ; ! ""
Тәлгать:Тәлгать NPANTMLEX ; ! ""
Тимерҗан:Тимерҗан NPANTMLEX ; ! ""
Тимур:Тимур NPANTMLEX ; ! ""
Тойкен:Тойкен NPANTMLEX ; ! ""
Тони:Тони NPANTMLEX ; ! ""
Төләгән:Төләгән NPANTMLEX ; ! ""
Уильям:Уильям NPANTMLEX ; ! ""
Уитнесс:Уитнесс NPANTMLEX ; ! ""
Умида:Умида NPANTFLEX ; ! ""
Үкелай:Үкелай NPANTFLEX ; ! ""
Үркыз:Үркыз NPANTFLEX ; ! ""
Феликс:Феликс NPANTMLEX ; ! ""
Фәрит:Фәрит NPANTMLEX ; ! ""
Фидель:Фидель NPANTMLEX ; ! ""
Хәмит:Хәмит NPANTMLEX ; ! ""
Хәмит:Хәмит NPANTMLEX ; ! ""
Хәсән:Хәсән NPANTMLEX ; ! ""
Хилал:Хилал NPANTMLEX ; ! ""
Хиллари:Хиллари NPANTFLEX ; ! ""
Хосе:Хосе NPANTMLEX ; ! ""
Чыңгыз:Чыңгыз NPANTMLEX ; ! ""
Шәмше:Шәмше NPANTMLEX ; ! ""
Шәүкәт:Шәүкәт NPANTMLEX ; ! ""
Шәүкәт:Шәүкәт NPANTMLEX ; ! ""
Ыбырай:Ыбырай NPANTMLEX ; ! ""
Эдуард:Эдуард NPANTMLEX ; ! ""
Эмомали:Эмомали NPANTMLEX ; ! ""
Юлия:Юлия NPANTFLEX ; ! ""
Юрий:Юрий NPANTMLEX ; ! ""

! Cognoms
!========

! Masculine/feminine
!-------------------

Cәрсенбайулы:Cәрсенбайулы NPCOGMFLEX ; ! ""
Аккулы:Аккулы NPCOGMFLEX ; ! ""
Ахмадинежад:Ахмадинежад NPCOGMFLEX ; ! ""
Бабамкожа:Бабамкожа NPCOGMFLEX ; ! ""
Бабич:Бабич NPCOGMFLEX ; ! ""
Байден:Байден NPCOGMFLEX ; ! ""
Бартушка:Бартушка NPCOGMFLEX ; ! ""
Бестай:Бестай NPCOGMFLEX ; ! ""
Бурсик:Бурсик NPCOGMFLEX ; ! ""
Гедмин:Гедмин NPCOGMFLEX ; ! ""
Гейтс:Гейтс NPCOGMFLEX ; ! ""
Әл%-Истахри:Әл%-Истахри NPCOGMFLEX ; ! ""
Әл%-Истахри:Әл%-Истахри NPCOGMFLEX ; ! ""
Әл%-Масуди:Әл%-Масуди NPCOGMFLEX ; ! ""
Әл%-Фараби:Әл%-Фараби NPCOGMFLEX ; ! ""
Жовтис:Жовтис NPCOGMFLEX ; ! ""
Ибн% Руста:Ибн% Руста NPCOGMFLEX ; ! ""
Ибн% Хордадбех:Ибн% Хордадбех NPCOGMFLEX ; ! ""
Карзай:Карзай NPCOGMFLEX ; ! ""
Кастро:Кастро NPCOGMFLEX ; ! ""
Клинтон:Клинтон NPCOGMFLEX ; ! ""
Кэмерон:Кэмерон NPCOGMFLEX ; ! ""
Ли:Ли NPCOGMFLEX ; ! ""
Лукашенко:Лукашенко NPCOGMFLEX ; ! ""
Лю:Лю NPCOGMFLEX ; ! ""
Мавлоний:Мавлоний NPCOGMFLEX ; ! ""
Маргулан:Маргулан NPCOGMFLEX ; ! ""
Машкевич:Машкевич NPCOGMFLEX ; ! ""
Меркель:Меркель NPCOGMFLEX ; ! ""
Обама:Обама NPCOGMFLEX ;
Орджоникидзе:Орджоникидзе NPCOGMFLEX ; ! ""
Панеке:Панеке NPCOGMFLEX ; ! ""
Петреус:Петреус NPCOGMFLEX ; ! ""
Платини:Платини NPCOGMFLEX ; ! ""
Саркози:Саркози NPCOGMFLEX ; ! ""
Сатыбалды:Сатыбалды NPCOGMFLEX ; ! ""
Семивеличенко:Семивеличенко NPCOGMFLEX ; ! ""
Сюй:Сюй NPCOGMFLEX ; ! ""
Тимошенко:Тимошенко NPCOGMFLEX ; ! ""
Тоякбай:Тоякбай NPCOGMFLEX ; ! ""
Ху:Ху NPCOGMFLEX ; ! ""
Хьюман:Хьюман NPCOGMFLEX ; ! ""
Шварценберг:Шварценберг NPCOGMFLEX ; ! ""
Эванс:Эванс NPCOGMFLEX ; ! ""
Эрдоган:Эрдоган NPCOGMFLEX ; ! ""
Ющенко:Ющенко NPCOGMFLEX ; ! ""
Янукович:Янукович NPCOGMFLEX ; ! ""

! Masculine
!----------

Абрамов:Абрамов NPCOGMLEX ; ! ""
Азимов:Азимов NPCOGMLEX ; ! ""
Айтматов:Айтматов NPCOGMLEX ; ! ""
Акаев:Акаев NPCOGMLEX ; ! ""
Александров:Александров NPCOGMLEX ; ! ""
Алиев:Алиев NPCOGMLEX ; ! ""
Алмабеков:Алмабеков NPCOGMLEX ; ! ""
Андреев:Андреев NPCOGMLEX ; ! ""
Андронов:Андронов NPCOGMLEX ; ! ""
Аристов:Аристов NPCOGMLEX ; ! ""
Афонин:Афонин NPCOGMLEX ; ! ""
Ахметов:Ахметов NPCOGMLEX ; ! ""
Балабанов:Балабанов NPCOGMLEX ; ! ""
Бапов:Бапов NPCOGMLEX ; ! ""
Бараев:Бараев NPCOGMLEX ; ! ""
Башаров:Башаров NPCOGMLEX ; ! ""
Безсонов:Безсонов NPCOGMLEX ; ! ""
Бектурганов:Бектурганов NPCOGMLEX ; ! ""
Белоусов:Белоусов NPCOGMLEX ; ! ""
Бердымөхәммәдов:Бердымөхәммәдов NPCOGMLEX ; ! ""
Бәйсекеев:Бәйсекеев NPCOGMLEX ; ! ""
Бәкназаров:Бәкназаров NPCOGMLEX ; ! ""
Бокаев:Бокаев NPCOGMLEX ; ! ""
Бутаков:Бутаков NPCOGMLEX ; ! ""
Вавилов:Вавилов NPCOGMLEX ; ! ""
Винокуров:Винокуров NPCOGMLEX ; ! ""
Владимиров:Владимиров NPCOGMLEX ; ! ""
Востров:Востров NPCOGMLEX ; ! ""
Герасимов:Герасимов NPCOGMLEX ; ! ""
Глубоков:Глубоков NPCOGMLEX ; ! ""
Годунов:Годунов NPCOGMLEX ; ! ""
Горбачев:Горбачев NPCOGMLEX ; ! ""
Гродеков:Гродеков NPCOGMLEX ; ! ""
Гуляев:Гуляев NPCOGMLEX ; ! ""
Гумилев:Гумилев NPCOGMLEX ; ! ""
Гурьев:Гурьев NPCOGMLEX ; ! ""
Денисов:Денисов NPCOGMLEX ; ! ""
Диваев:Диваев NPCOGMLEX ; ! ""
Дмитриев:Дмитриев NPCOGMLEX ; ! ""
Добролюбов:Добролюбов NPCOGMLEX ; ! ""
Доскалиев:Доскалиев NPCOGMLEX ; ! ""
Доскалиев:Доскалиев NPCOGMLEX ; ! ""
Дуванов:Дуванов NPCOGMLEX ; ! ""
Дулатов:Дулатов NPCOGMLEX ; ! ""
Есергәпов:Есергәпов NPCOGMLEX ; ! ""
Әбделдин:Әбделдин NPCOGMLEX ; ! ""
Әбдрахманов:Әбдрахманов NPCOGMLEX ; ! ""
Әбелов:Әбелов NPCOGMLEX ; ! ""
Әбләҗев:Әбләҗев NPCOGMLEX ; ! ""
Әжегалиев:Әжегалиев NPCOGMLEX ; ! ""
Әсадуллин:Әсадуллин NPCOGMLEX ; ! ""
Әуезов:Әуезов NPCOGMLEX ; ! ""
Әхмәтов:Әхмәтов NPCOGMLEX ; ! ""
Жаксыбәков:Жаксыбәков NPCOGMLEX ; ! ""
Жәкешев:Жәкешев NPCOGMLEX ; ! ""
Жуков:Жуков NPCOGMLEX ; ! ""
Жүнесов:Жүнесов NPCOGMLEX ; ! ""
Зеленов:Зеленов NPCOGMLEX ; ! ""
Зубков:Зубков NPCOGMLEX ; ! ""
Зырянов:Зырянов NPCOGMLEX ; ! ""
Ибрагимов:Ибрагимов NPCOGMLEX ; ! ""
Ибрашев:Ибрашев NPCOGMLEX ; ! ""
Иванов:Иванов NPCOGMLEX ; ! ""
Илеев:Илеев NPCOGMLEX ; ! ""
Исаев:Исаев NPCOGMLEX ; ! ""
Исхаков:Исхаков NPCOGMLEX ; ! ""
Кабылдин:Кабылдин NPCOGMLEX ; ! ""
Карпов:Карпов NPCOGMLEX ; ! ""
Касанов:Касанов NPCOGMLEX ; ! ""
Кәримбаев:Кәримбаев NPCOGMLEX ; ! ""
Кәримбаев:Кәримбаев NPCOGMLEX ; ! ""
Кәримов:Кәримов NPCOGMLEX ; ! ""
Киров:Киров NPCOGMLEX ; ! ""
Козлов:Козлов NPCOGMLEX ; ! ""
Колыбаев:Колыбаев NPCOGMLEX ; ! ""
Комиссаров:Комиссаров NPCOGMLEX ; ! ""
Конев:Конев NPCOGMLEX ; ! ""
Косанов:Косанов NPCOGMLEX ; ! ""
Көжәков:Көжәков NPCOGMLEX ; ! ""
Краснов:Краснов NPCOGMLEX ; ! ""
Крылов:Крылов NPCOGMLEX ; ! ""
Кулов:Кулов NPCOGMLEX ; ! ""
Курамшин:Курамшин NPCOGMLEX ; ! ""
Курамшин:Курамшин NPCOGMLEX ; ! ""
Курчатов:Курчатов NPCOGMLEX ; ! ""
Кусайынов:Кусайынов NPCOGMLEX ; ! ""
Лебедев:Лебедев NPCOGMLEX ; ! ""
Левин:Левин NPCOGMLEX ; ! ""
Ленин:Ленин NPCOGMLEX ; ! ""
Лисаков:Лисаков NPCOGMLEX ; ! ""
Ломоносов:Ломоносов NPCOGMLEX ; ! ""
Маврин:Маврин NPCOGMLEX ; ! ""
Магомаев:Магомаев NPCOGMLEX ; ! ""
Макаров:Макаров NPCOGMLEX ; ! ""
Малов:Малов NPCOGMLEX ; ! ""
Медведев:Медведев NPCOGMLEX ; ! ""
Менделеев:Менделеев NPCOGMLEX ; ! ""
Мәсемов:Мәсемов NPCOGMLEX ; ! ""
Миңнеханов:Миңнеханов NPCOGMLEX ; ! ""
Молотов:Молотов NPCOGMLEX ; ! ""
Мөхәммәтшин:Мөхәммәтшин NPCOGMLEX ; ! ""
Мурауин:Мурауин NPCOGMLEX ; ! ""
Мусин:Мусин NPCOGMLEX ; ! ""
Мыңбаев:Мыңбаев NPCOGMLEX ; ! ""
Назарбаев:Назарбаев NPCOGMLEX ; ! ""
Народецкий:Народецкий NPCOGMLEX ; ! "" FIXME another ending for feminine
Нарымбаев:Нарымбаев NPCOGMLEX ; ! ""
Неплюев:Неплюев NPCOGMLEX ; ! ""
Нәбиуллин:Нәбиуллин NPCOGMLEX ; ! ""
Николаев:Николаев NPCOGMLEX ; ! ""
Ниязов:Ниязов NPCOGMLEX ; ! ""
Нобель:Нобель NPCOGMLEX ; ! ""
Ныгмәтов:Ныгмәтов NPCOGMLEX ; ! ""
Обручев:Обручев NPCOGMLEX ; ! ""
Омаров:Омаров NPCOGMLEX ; ! ""
Орлов:Орлов NPCOGMLEX ; ! ""
Отунбаев:Отунбаев NPCOGMLEX ; ! ""
Отынбаев:Отынбаев NPCOGMLEX ; ! ""
Павлов:Павлов NPCOGMLEX ; ! ""
Панфилов:Панфилов NPCOGMLEX ; ! ""
Петров:Петров NPCOGMLEX ; ! ""
Плеханов:Плеханов NPCOGMLEX ; ! ""
Попов:Попов NPCOGMLEX ; ! ""
Пугачев:Пугачев NPCOGMLEX ; ! ""
Путин:Путин NPCOGMLEX ; ! ""
Радлов:Радлов NPCOGMLEX ; ! ""
Рахимов:Рахимов NPCOGMLEX ; ! ""
Рахмадиев:Рахмадиев NPCOGMLEX ; ! ""
Рәҗәпов:Рәҗәпов NPCOGMLEX ; ! ""
Романов:Романов NPCOGMLEX ; ! ""
Рыков:Рыков NPCOGMLEX ; ! ""
Рязанов:Рязанов NPCOGMLEX ; ! ""
Сабдалин:Сабдалин NPCOGMLEX ; ! ""
Сабильянов:Сабильянов NPCOGMLEX ; ! ""
Садыков:Садыков NPCOGMLEX ; ! ""
Сайтиев:Сайтиев NPCOGMLEX ; ! ""
Салтыков:Салтыков NPCOGMLEX ; ! ""
Сатпаев:Сатпаев NPCOGMLEX ; ! ""
Саудабаев:Саудабаев NPCOGMLEX ; ! ""
Сахаров:Сахаров NPCOGMLEX ; ! ""
Свердлов:Свердлов NPCOGMLEX ; ! ""
Северцов:Северцов NPCOGMLEX ; ! ""
Селезнев:Селезнев NPCOGMLEX ; ! ""
Семенов:Семенов NPCOGMLEX ; ! ""
Сергеев:Сергеев NPCOGMLEX ; ! ""
Сеченов:Сеченов NPCOGMLEX ; ! ""
Сәрсенбаев:Сәрсенбаев NPCOGMLEX ; ! ""
Сәфиуллин:Сәфиуллин NPCOGMLEX ; ! ""
Смирнов:Смирнов NPCOGMLEX ; ! ""
Соколов:Соколов NPCOGMLEX ; ! ""
Солтанбаев:Солтанбаев NPCOGMLEX ; ! ""
Спиридонов:Спиридонов NPCOGMLEX ; ! ""
Сталин:Сталин NPCOGMLEX ; ! ""
Таҗиев:Таҗиев NPCOGMLEX ; ! ""
Тайманов:Тайманов NPCOGMLEX ; ! ""
Таукин:Таукин NPCOGMLEX ; ! ""
Тевкелев:Тевкелев NPCOGMLEX ; ! ""
Теплов:Теплов NPCOGMLEX ; ! ""
Тиесов:Тиесов NPCOGMLEX ; ! ""
Тимирязев:Тимирязев NPCOGMLEX ; ! ""
Толкачев:Толкачев NPCOGMLEX ; ! ""
Толстов:Толстов NPCOGMLEX ; ! ""
Третьяков:Третьяков NPCOGMLEX ; ! ""
Тупиков:Тупиков NPCOGMLEX ; ! ""
Туржанов:Туржанов NPCOGMLEX ; ! ""
Тынышбаев:Тынышбаев NPCOGMLEX ; ! ""
Узелков:Узелков NPCOGMLEX ; ! ""
Умов:Умов NPCOGMLEX ; ! ""
Устинов:Устинов NPCOGMLEX ; ! ""
Ушаков:Ушаков NPCOGMLEX ; ! ""
Федоров:Федоров NPCOGMLEX ; ! ""
Фурманов:Фурманов NPCOGMLEX ; ! ""
Харламов:Харламов NPCOGMLEX ; ! ""
Хәкимов:Хәкимов NPCOGMLEX ; ! ""
Хәмитов:Хәмитов NPCOGMLEX ; ! ""
Хәсәнов:Хәсәнов NPCOGMLEX ; ! ""
Хлудов:Хлудов NPCOGMLEX ; ! ""
Хомутов:Хомутов NPCOGMLEX ; ! ""
Хрусталев:Хрусталев NPCOGMLEX ; ! ""
Чапаев:Чапаев NPCOGMLEX ; ! ""
Черняев:Черняев NPCOGMLEX ; ! ""
Чесноков:Чесноков NPCOGMLEX ; ! ""
Чехов:Чехов NPCOGMLEX ; ! ""
Шаңгәрәев:Шаңгәрәев NPCOGMLEX ; ! ""
Шаяхметов:Шаяхметов NPCOGMLEX ; ! ""
Шәймиев:Шәймиев NPCOGMLEX ; ! ""
Эдоков:Эдоков NPCOGMLEX ; ! ""
Юрьев:Юрьев NPCOGMLEX ; ! ""
Юсупов:Юсупов NPCOGMLEX ; ! ""

! Feminine  ! FIXME: derive them from masculine cognoms
!---------

Әүбәкирова:Әүбәкирова NPCOGFLEX ; ! ""
Байкова:Байкова NPCOGFLEX ; ! ""
Баталова:Баталова NPCOGFLEX ; ! ""
Башкортова:Башкортова NPCOGFLEX ; ! ""
Биишева:Биишева NPCOGFLEX ; ! ""

! Organizations
!==============

Amnesty% International:Amnesty% International NPORGLEX ; ! ""
Chevron% Corporation:Chevron% Corporation NPORGLEX ; ! ""
Company:Company NPORGLEX ; ! ""
Conoco:Conoco NPORGLEX ; ! ""
Consolidated% Contractors% Company:Consolidated% Contractors% Company NPORGLEX ; ! ""
Exxon:Exxon NPORGLEX ; ! ""
Exxon% Mobil% Corporation:Exxon% Mobil% Corporation NPORGLEX ; ! ""
Facebook:Facebook NPORGLEX ; ! ""
Freedom% House:Freedom% House NPORGLEX ; ! ""
Guardian:Guardian NPORGLEX ; ! ""
Inc:Inc NPORGLEX ; ! ""
Inpex:Inpex NPORGLEX ; ! ""
Investment:Investment NPORGLEX ; ! ""
Jenington:Jenington NPORGLEX ; ! ""
Karachaganak% Petroleum% Operating:Karachaganak% Petroleum% Operating NPORGLEX ; ! ""
Kazakhmys:Kazakhmys NPORGLEX ; ! ""
Kazakhmys% Plc:Kazakhmys% Plc NPORGLEX ; ! ""
Limited:Limited NPORGLEX ; ! ""
Ltd:Ltd NPORGLEX ; ! ""
Operating:Operating NPORGLEX ; ! ""
Plc:Plc NPORGLEX ; ! ""
Shell:Shell NPORGLEX ; ! ""
Wrigley:Wrigley NPORGLEX ; ! ""
Актөбемунайгаз:Актөбемунайгаз NPORGLEX ; ! ""
Амнести% Интернэшнл:Амнести% Интернэшнл NPORGLEX ; ! ""
Бизнес% нью% юроуп:Бизнес% нью% юроуп NPORGLEX ; ! ""
Блумберг:Блумберг NPORGLEX ; ! ""
Бритиш% Петролеум:Бритиш% Петролеум NPORGLEX ; ! ""
Газпром:Газпром NPORGLEX ; ! ""
Гардиан:Гардиан NPORGLEX ; ! ""
Голос% Америки:Голос% Америки NPORGLEX ; ! ""
Әл%-Каидә:Әл%-Каидә NPORGLEX ; ! ""
Жайыкмунайгаз:Жайыкмунайгаз NPORGLEX ; ! ""
Интерфакс:Интерфакс NPORGLEX ; ! ""
Казмырыш:Казмырыш NPORGLEX ; ! ""
Казпошта:Казпошта NPORGLEX ; ! ""
Лукойл:Лукойл NPORGLEX ; ! ""
Пентагон:Пентагон NPORGLEX ; ! ""
Рейтер:Рейтер NPORGLEX ; ! ""
Татар%-информ:Татар%-информ NPORGLEX ; ! ""
Темелин:Темелин NPORGLEX ; ! ""
Форбс:Форбс NPORGLEX ; ! ""
Фридом% Хаус:Фридом% Хаус NPORGLEX ; ! ""
Хамас:Хамас NPORGLEX ; ! ""
Хьюман% Райтс% Уотч:Хьюман% Райтс% Уотч NPORGLEX ; ! ""
Цинказ:Цинказ NPORGLEX ; ! ""

! Other proper names (events etc)
!================================

Expo:Expo NPALLEX ; ! ""
Global:Global NPALLEX ; ! ""
Group:Group NPALLEX ; ! ""
Halal:Halal NPALLEX ; ! ""
Independent:Independent NPALLEX ; ! ""
Leaks:Leaks NPALLEX ; ! ""
Mobil:Mobil NPALLEX ; ! ""
News% of% the% World:News% of% the% World NPALLEX ; ! ""
Petroleum:Petroleum NPALLEX ; ! ""
Times:Times NPALLEX ; ! ""
WikiLeaks:WikiLeaks NPALLEX ; ! ""
Wiki:Wiki NPALLEX ; ! ""
Witness:Witness NPALLEX ; ! ""
Аджип:Аджип NPALLEX ; ! ""
Блумберг:Блумберг NPALLEX ; ! ""
Взгляд:Взгляд NPALLEX ; ! ""
Время:Время NPALLEX ; ! ""
Глобал:Глобал NPALLEX ; ! ""
Дейли:Дейли NPALLEX ; ! ""
Евро:Евро NPALLEX ; ! "European Championship"
Жуңгар:Жуңгар NPALLEX ; ! ""
Ил:Ил NPALLEX ; ! ""
Казакгейт:Казакгейт NPALLEX ; ! ""
Кайнозой:кайнозой NPALLEX ; ! ""
Китаби%-ал%-масалик% Вал%-мамлик:Китаби%-ал%-масалик% Вал%-мамлик NPALLEX ; ! "" Use/MT
Лада:Лада NPALLEX ; ! ""
Омичъ:Омичъ NPALLEX ; ! ""
Свобода:Свобода NPALLEX ; ! ""
Таймс:Таймс NPALLEX ; ! ""
Талибан:Талибан NPALLEX ; ! ""
Фунтик:Фунтик NPALLEX ; ! ""
Худуд%-әл% Галәм:Худуд%-әл% Галәм NPALLEX ; ! "" Use/MT
Челси:Челси NPALLEX ; ! ""
Читта:Читта NPALLEX ; ! ""


!==================!
 LEXICON Adjectives
!==================!


! A4 adj.
!========

акционерлык:акционерлык A4 ; ! ""
арадаш:арадаш A4 ; ! ""
атказанган:атказанган A4 ; ! ""
атом%-төш:атом%-төш A4 ; ! ""
болынлы:болынлы A4 ; ! ""
бөтендөнья:бөтендөнья A4 ; ! ""
бөтенроссия:бөтенроссия A4 ; ! ""
гадәттән% тыш:гадәттән% тыш A4 ; ! ""
генераль:генераль A4 ; ! ""
геологик:геологик A4 ; ! ""
кадәрге:кадәрге A4 ; ! ""
калкулыклы:калкулыклы A4 ; ! ""
коммуналь:коммуналь A4 ; ! ""
көнге:көнге A4 ; ! ""
кырлы:кырлы A4 ; ! ""
массакүләм:массакүләм A4 ; ! ""
материаль:материаль A4 ; ! ""
мәгълүм:мәгълүм A4 ; ! ""
мәҗбүр:мәҗбүр A4 ; ! ""
музыкаль:музыкаль A4 ; ! ""
муниципаль:муниципаль A4 ; ! ""
органик:органик A4 ; ! ""
президентлык:президентлык A4 ; ! ""
рәсми:рәсми A4 ; ! ""
техник:техник A4 ; ! ""
тропик:тропик A4 ; ! ""
үзенчәлекле:үзенчәлекле A4 ; ! ""
файдалы:файдалы A4 ; ! ""
халыкара:халыкара A4 ; ! "international"
хәләл:хәләл A4 ; ! ""
химик:химик A4 ; ! ""
чит% ил:чит% ил A4 ; ! "foreign"
югарыда% әйтелгән:югарыда% әйтелгән A4 ; ! "" Use/MT

! A3 adj., adj.subst
!===================

алдынгы:алдынгы A3 ; ! ""
асыл:асыл A3 ; ! ""
атаклы:атаклы A3 ; ! ""
бар:бар A3 ; ! ""
башлангыч:башлангыч A3 ; ! "~initial"
бердәм:бердәм A3 ; ! ""
берек:берек A3 ; ! ""
бәйле:бәйле A3 ; ! ""
бәйләнешле:бәйләнешле A3 ; ! ""
бүгенге:бүгенге A3 ; ! "today's"
елгы:елгы A3 ; ! "year's"
еллык:еллык A3 ; ! "-летний,годовой,годичный"
әзер:әзер A3 ; ! ""
әлеге:әлеге A3 ; ! "" FIXME CHECK
җәйге:җәйге A3 ; ! ""
кәбисә:кәбисә A3 ; ! ""
киләсе:киләсе A3 ; ! ""
куш:куш A3 ; ! ""
күренекле:күренекле A3 ; ! ""
күчмә:күчмә A3 ; ! ""
мөмкин:мөмкин A3 ; ! "possible"
өстәмә:өстәмә A3 ; ! ""
печкән:печкән A3 ; ! "" FIXME CHECK
рухани:рухани A3 ; ! ""
таулы:таулы A3 ; ! "" FIXME NOTE Maybe we could derive this stuff, I don't know /I.S./
тиеш:тиеш A3 ; ! ""
торак:торак A3 ; ! ""
тоташ:тоташ A3 ; ! ""
төп:төп A3 ; ! "basic,fundamental"
традицион:традицион A3 ; ! ""
туган:туган A3 ; ! ""
туган:туган A3 ; ! "родной"
турындагы:турындагы A3 ; ! ""
үле:үле A3 ; ! "dead"
федераль:федераль A3 ; ! ""
хур:хур A3 ; ! ""
һөнәри:һөнәри A3 ; ! ""
чиктәш:чиктәш A3 ; ! ""
чын:чын A3 ; ! ""
шәхси:шәхси A3 ; ! ""
эчке:эчке A3 ; ! "internal"
юк:юк A3 ; ! ""
ябык:ябык A3 ; ! "closed"
язгы:язгы A3 ; ! ""
яшьлек:яшьлек A3 ; ! "after numerals: of ageX"

! A2 adj.(comp), adj.(comp).subst
!================================

аксыл:аксыл A2 ; ! ""
ачы:ачы A2 ; ! ""
ашыгыч:ашыгыч A2 ; ! ""
бәйсез:бәйсез A2 ; ! ""
бәяле:бәяле A2 ; ! ""
билгеле:билгеле A2 ; ! ""
әүвәлге:әүвәлге A2 ; ! ""
әһәмиятле:әһәмиятле A2 ; ! ""
җитди:җитди A2 ; ! ""
катгый:катгый A2 ; ! ""
катлаулы:катлаулы A2 ; ! ""
кече:кече A2 ; ! ""
күптәнге:күптәнге A2 ; ! ""
кызгылт:кызгылт A2 ; ! ""
кыйммәтле:кыйммәтле A2 ; ! ""
лаек:лаек A2 ; ! ""
мөһим:мөһим A2 ; ! ""
охшаш:охшаш A2 ; ! ""
сазламык:сазламык A2 ; ! ""
соңгы:соңгы A2 ; ! ""
тантаналы:тантаналы A2 ; ! ""
тартым:тартым A2 ; ! ""
тиешле:тиешле A2 ; ! ""
төсле:төсле A2 ; ! ""
түгәрәк:түгәрәк A2 ; ! "round, circular"
түземле:түземле A2 ; ! ""
уртача:уртача A2 ; ! ""
үләнчел:үләнчел A2 ; ! ""
хәзерге:хәзерге A2 ; ! ""
хәл% иткеч:хәл% иткеч A2 ; ! "" Use/MT
чыдам:чыдам A2 ; ! ""
элекке:элекке A2 ; ! ""
юеш:юеш A2 ; ! ""

! A1 adj.(comp), adj.(comp).advl, adj.(comp).subst
!            and when not sure :)
!=================================================

абруйлы:абруйлы A1 ; ! ""
автономияле:автономияле A1 ; ! ""
авыр:авыр A1 ; ! ""
авыру:авыру A1 ; ! ""
аграр:аграр A1 ; ! ""
агрохимик:агрохимик A1 ; ! ""
административ:административ A1 ; ! ""
аерым:аерым A1 ; ! ""
аз:аз A1 ; ! ""
азаккы:азаккы A1 ; ! ""
азат:азат A1 ; ! ""
ак:ак A1 ; ! ""
акрын:акрын A1 ; ! ""
актив:актив A1 ; ! ""
актуаль:актуаль A1 ; ! ""
акыллы:акыллы A1 ; ! ""
акылсыз:акылсыз A1 ; ! ""
ал:ал A1 ; ! ""
ала:ала A1 ; ! ""
аллы-гөлле:аллы-гөлле A1 ; ! ""
аллы:аллы A1 ; ! ""
алсу:алсу A1 ; ! ""
аналитик:аналитик A1 ; ! ""
ансат:ансат A1 ; ! ""
анык:анык A1 ; ! ""
аралыклы:аралыклы A1 ; ! ""
арзан:арзан A1 ; ! ""
арткы:арткы A1 ; ! ""
артык:артык A1 ; ! ""
ару:ару A1 ; ! ""
ары% табангы:ары% табангы A1 ; ! ""
арык:арык A1 ; ! ""
атналык:атналык A1 ; ! ""
ахыргы:ахыргы A1 ; ! ""
ачык:ачык A1 ; ! ""
аяз:аяз A1 ; ! ""
аязлы:аязлы A1 ; ! ""
аңлаешсыз:аңлаешсыз A1 ; ! ""
бай:бай A1 ; ! ""
балалы:балалы A1 ; ! ""
балигъ:балигъ A1 ; ! ""
башка:башка A1 ; ! ""
башкарма:башкарма A1 ; ! ""
башлы:башлы A1 ; ! ""
бердәнбер:бердәнбер A1 ; ! ""
бертуган:бертуган A1 ; ! ""
биек:биек A1 ; ! ""
бикле:бикле A1 ; ! ""
билгесез:билгесез A1 ; ! ""
бичара:бичара A1 ; ! ""
бозык:бозык A1 ; ! ""
борчулы:борчулы A1 ; ! ""
борынгы:борынгы A1 ; ! ""
булдыклы:булдыклы A1 ; ! ""
бурычлы:бурычлы A1 ; ! ""
буш:буш A1 ; ! ""
бушлай:бушлай A1 ; ! ""
быелгы:быелгы A1 ; ! ""
былтыргы:былтыргы A1 ; ! ""
бүтән:бүтән A1 ; ! "other"
бәләкәй:бәләкәй A1 ; ! ""
бәхетле:бәхетле A1 ; ! ""
бәхетсез:бәхетсез A1 ; ! ""
бөек:бөек A1 ; ! ""
бөтен:бөтен A1 ; ! ""
вак:вак A1 ; ! ""
вакытлыча:вакытлыча A1 ; ! ""
ватандашлык:ватандашлык A1 ; ! ""
гади:гади A1 ; ! ""
гадәти:гадәти A1 ; ! ""
гаепле:гаепле A1 ; ! ""
газиз:газиз A1 ; ! ""
гамәли:гамәли A1 ; ! ""
гаскәри:гаскәри A1 ; ! ""
гаҗәп:гаҗәп A1 ; ! ""
гомуми:гомуми A1 ; ! ""
горур:горур A1 ; ! ""
гыйльми:гыйльми A1 ; ! ""
гүзәл:гүзәл A1 ; ! ""
даими:даими A1 ; ! ""
демократик:демократик A1 ; ! "democratic"
дини:дини A1 ; ! ""
дымлы:дымлы A1 ; ! ""
дәү:дәү A1 ; ! ""
дәүләти:дәүләти A1 ; ! ""
дөрес:дөрес A1 ; ! ""
ерак:ерак A1 ; ! ""
еш:еш A1 ; ! ""
заманча:заманча A1 ; ! ""
зирәк:зирәк A1 ; ! ""
зур:зур A1 ; ! ""
зәңгәр:зәңгәр A1 ; ! ""
игътибарлы:игътибарлы A1 ; ! ""
изге:изге A1 ; ! ""
икътисади:икътисади A1 ; ! ""
икътисади:икътисадый A1 ; ! "" Dir/LR
имин:имин A1 ; ! ""
ирекле:ирекле A1 ; ! ""
ирексездән% эшләнгән:ирексездән% эшләнгән A1 ; ! ""
иркен:иркен A1 ; ! ""
иртәнге:иртәнге A1 ; ! ""
исемле:исемле A1 ; ! ""
исерек:исерек A1 ; ! ""
иске:иске A1 ; ! ""
искиткеч:искиткеч A1 ; ! ""
искитмәле:искитмәле A1 ; ! ""
искитәрлек:искитәрлек A1 ; ! ""
истәлекле:истәлекле A1 ; ! ""
исән:исән A1 ; ! ""
ихтимал:ихтимал A1 ; ! ""
иҗади:иҗади A1 ; ! ""
иҗтимагый:иҗтимагый A1 ; ! ""
иңле:иңле A1 ; ! ""
йомры:йомры A1 ; ! ""
йомшак:йомшак A1 ; ! ""
йомык:йомык A1 ; ! ""
кадерле:кадерле A1 ; ! ""
кадим:кадим A1 ; ! "old/ancient (thing)"
кайгылы:кайгылы A1 ; ! ""
кайнар:кайнар A1 ; ! ""
калын:калын A1 ; ! ""
канәгать:канәгать A1 ; ! ""
капиталь:капиталь A1 ; ! ""
кара:кара A1 ; ! ""
караңгы:караңгы A1 ; ! ""
карт:карт A1 ; ! ""
каршы:каршы A1 ; ! ""
каты:каты A1 ; ! ""
керле:керле A1 ; ! "dirty"
кечек:кечек A1 ; ! ""
кечкенә:кечкенә A1 ; ! ""
килмешәк:килмешәк A1 ; ! ""
ким:ким A1 ; ! ""
кире:кире A1 ; ! ""
кирәк:кирәк A1 ; ! ""
кирәкле:кирәкле A1 ; ! ""
кискен:кискен A1 ; ! ""
киң:киң A1 ; ! ""
кодрәтле:кодрәтле A1 ; ! ""
комплекслы:комплекслы A1 ; ! ""
конкрет:конкрет A1 ; ! ""
коры:коры A1 ; ! ""
коточарлык:коточарлык A1 ; ! ""
коточкыч:коточкыч A1 ; ! ""
кояшлы:кояшлы A1 ; ! ""
коңгырт:коңгырт A1 ; ! ""
криминаль:криминаль A1 ; ! ""
куе:куе A1 ; ! ""
кулай:кулай A1 ; ! ""
купшы:купшы A1 ; ! ""
куркыныч:куркыныч A1 ; ! ""
куәтле:куәтле A1 ; ! ""
кыен:кыен A1 ; ! ""
кызганыч:кызганыч A1 ; ! ""
кызгылт-сары:кызгылт-сары A1 ; ! ""
кызу% канлы:кызу% канлы A1 ; ! ""
кызу:кызу A1 ; ! ""
кызык:кызык A1 ; ! "fun, interesting"
кызыклы:кызыклы A1 ; ! "interesting"
кызыл:кызыл A1 ; ! ""
кызып% китүчән:кызып% китүчән A1 ; ! ""
кыйбатлы:кыйбатлы A1 ; ! ""
кыйммәт:кыйммәт A1 ; ! "expensive"
кыргый:кыргый A1 ; ! ""
кырыс:кырыс A1 ; ! ""
кыска:кыска A1 ; ! ""
күк:күк A1 ; ! ""
күп:күп A1 ; ! ""
күренмәле:күренмәле A1 ; ! ""
күркәм:күркәм A1 ; ! ""
күрше:күрше A1 ; ! ""
күчемсез:күчемсез A1 ; ! ""
күңелле:күңелле A1 ; ! ""
көләч:көләч A1 ; ! ""
көнүзәк:көнүзәк A1 ; ! ""
көр:көр A1 ; ! ""
көрән:көрән A1 ; ! "light brown"
көчле:көчле A1 ; ! ""
көчсез:көчсез A1 ; ! ""
лаеклы:лаеклы A1 ; ! ""
максатлы:максатлы A1 ; ! ""
мактаулы:мактаулы A1 ; ! ""
матур:матур A1 ; ! ""
махсус:махсус A1 ; ! ""
мескен:мескен A1 ; ! ""
милли:милли A1 ; ! ""
минераль:минераль A1 ; ! ""
мотлак:мотлак A1 ; ! ""
мохтаҗ:мохтаҗ A1 ; ! ""
мул:мул A1 ; ! ""
мәгънәле:мәгънәле A1 ; ! ""
мәдәни:мәдәни A1 ; ! ""
мәшгуль:мәшгуль A1 ; ! ""
мәҗбүри:мәҗбүри A1 ; ! ""
мәңге:мәңге A1 ; ! ""
мәңгелек:мәңгелек A1 ; ! ""
надан:надан A1 ; ! ""
намуслы:намуслы A1 ; ! ""
начар:начар A1 ; ! ""
нервалы:нервалы A1 ; ! ""
нечкә:нечкә A1 ; ! ""
нормаль:нормаль A1 ; ! ""
норматив:норматив A1 ; ! ""
нурсыз:нурсыз A1 ; ! ""
нык:нык A1 ; ! ""
ныклы:ныклы A1 ; ! ""
нәзек:нәзек A1 ; ! ""
нәтиҗәле:нәтиҗәле A1 ; ! ""
нәфис:нәфис A1 ; ! ""
нәүбәтле:нәүбәтле A1 ; ! ""
озак:озак A1 ; ! ""
озын:озын A1 ; ! ""
озынча:озынча A1 ; ! ""
олы:олы A1 ; ! ""
очлы:очлы A1 ; ! ""
очраклы:очраклы A1 ; ! ""
пленар:пленар A1 ; ! ""
пычрак:пычрак A1 ; ! ""
разый:разый A1 ; ! ""
рациональ:рациональ A1 ; ! ""
реаль:реаль A1 ; ! ""
региональ:региональ A1 ; ! ""
риза:риза A1 ; ! ""
рухи:рухи A1 ; ! ""
рәхимле:рәхимле A1 ; ! ""
рәхәт:рәхәт A1 ; ! ""
салкын:салкын A1 ; ! ""
сары:сары A1 ; ! ""
сау:сау A1 ; ! ""
саф:саф A1 ; ! ""
саңгырау:саңгырау A1 ; ! ""
симез:симез A1 ; ! ""
сирәк:сирәк A1 ; ! ""
соргылт:соргылт A1 ; ! ""
соры:соры A1 ; ! ""
социаль:социаль A1 ; ! ""
соң:соң A1 ; ! ""
сугышчан:сугышчан A1 ; ! ""
сул:сул A1 ; ! ""
сулы:сулы A1 ; ! ""
суык:суык A1 ; ! ""
сыек:сыек A1 ; ! ""
сылу:сылу A1 ; ! ""
сәер:сәер A1 ; ! ""
сәламәт:сәламәт A1 ; ! ""
сәләтле:сәләтле A1 ; ! ""
сәяси:сәяси A1 ; ! ""
сөекле:сөекле A1 ; ! ""
сөйкемле:сөйкемле A1 ; ! ""
табигый:табигый A1 ; ! ""
таза:таза A1 ; ! ""
таныш:таныш A1 ; ! ""
тапкыр:тапкыр A1 ; ! ""
тар:тар A1 ; ! ""
тарихи:тарихи A1 ; ! ""
тартык:тартык A1 ; ! ""
тематик:тематик A1 ; ! ""
тере:тере A1 ; ! ""
территориаль:территориаль A1 ; ! ""
тигез:тигез A1 ; ! ""
тиз:тиз A1 ; ! ""
тиле:тиле A1 ; ! ""
тирән:тирән A1 ; ! ""
тиң:тиң A1 ; ! ""
тонык:тонык A1 ; ! ""
тотрыклы:тотрыклы A1 ; ! ""
тотырыклы:тотырыклы A1 ; ! ""
тулы:тулы A1 ; ! ""
туп-туры:туп-туры A1 ; ! ""
тупас:тупас A1 ; ! ""
туры:туры A1 ; ! ""
турыдан-туры A1 ; ! ""
тыгыз:тыгыз A1 ; ! ""
тын:тын A1 ; ! ""
тыныч:тыныч A1 ; ! ""
тынычсыз:тынычсыз A1 ; ! ""
тышкы:тышкы A1 ; ! ""
түбән:түбән A1 ; ! ""
түбәнге:түбәнге A1 ; ! ""
түгәрәк:түгәрәк A1 ; ! ""
тәмле:тәмле A1 ; ! ""
тәҗрибәле:тәҗрибәле A1 ; ! ""
тәңгәл:тәңгәл A1 ; ! ""
тәүге:тәүге A1 ; ! ""
төгәл:төгәл A1 ; ! ""
төнге:төнге A1 ; ! ""
төп:төп A1 ; ! ""
төпле:төпле A1 ; ! ""
төрки:төрки A1 ; ! ""
төрле-төрле:төрле-төрле A1 ; ! ""
төрле:төрле A1 ; ! ""
төче:төче A1 ; ! ""
унитар:унитар A1 ; ! ""
урта:урта A1 ; ! ""
уртак:уртак A1 ; ! ""
урындагы:урындагы A1 ; ! ""
усал:усал A1 ; ! ""
уң:уң A1 ; ! ""
уңайлы:уңайлы A1 ; ! ""
уңышлы:уңышлы A1 ; ! ""
физик:физик A1 ; ! ""
фәкыйрь:фәкыйрь A1 ; ! ""
фәнни:фәнни A1 ; ! "scientific"
хайвани:хайвани A1 ; ! ""
хас:хас A1 ; ! ""
хаста:хаста A1 ; ! ""
хокуклы:хокуклы A1 ; ! ""
хокукый:хокукый A1 ; ! ""
хосусый:хосусый A1 ; ! ""
хәвефле:хәвефле A1 ; ! ""
хәлсез:хәлсез A1 ; ! ""
хәрби:хәрби A1 ; ! ""
хәтсез:хәтсез A1 ; ! ""
хәтәр:хәтәр A1 ; ! ""
чал:чал A1 ; ! ""
черек:черек A1 ; ! ""
чибәр:чибәр A1 ; ! ""
чиратлы:чиратлы A1 ; ! ""
чирле:чирле A1 ; ! ""
чиста:чиста A1 ; ! ""
чит:чит A1 ; ! ""
чукрак:чукрак A1 ; ! ""
чырайсыз:чырайсыз A1 ; ! ""
шактый:шактый A1 ; ! ""
шат:шат A1 ; ! ""
шурави:шурави A1 ; ! ""
шым:шым A1 ; ! ""
шәп:шәп A1 ; ! ""
шәркый:шәркый A1 ; ! ""
шәрә:шәрә A1 ; ! ""
шәфкатьле:шәфкатьле A1 ; ! ""
шәһри:шәһри A1 ; ! ""
ышанычлы:ышанычлы A1 ; ! ""
экологик:экологик A1 ; ! ""
элеккеге:элеккеге A1 ; ! ""
эре:эре A1 ; ! ""
эссе:эссе A1 ; ! ""
эчке:эчке A1 ; ! ""
юан:юан A1 ; ! ""
югары:югары A1 ; ! ""
юка:юка A1 ; ! ""
юләр:юләр A1 ; ! ""
юридик:юридик A1 ; ! ""
ябык:ябык A1 ; ! ""
ягымлы:ягымлы A1 ; ! ""
якты:якты A1 ; ! ""
якын:якын A1 ; ! ""
ялангач:ялангач A1 ; ! ""
ялгаулы:ялгаулы A1 ; ! ""
ялгыз:ялгыз A1 ; ! ""
ялтыравыклы:ялтыравыклы A1 ; ! ""
яман:яман A1 ; ! ""
яп-якты:яп-якты A1 ; ! ""
яраклы:яраклы A1 ; ! ""
ярашлы:ярашлы A1 ; ! ""
ярлы:ярлы A1 ; ! ""
ярык:ярык A1 ; ! ""
ят:ят A1 ; ! ""
яхшы:яхшы A1 ; ! ""
яшел:яшел A1 ; ! ""
яшерен:яшерен A1 ; ! ""
яшь:яшь A1 ; ! ""
яңа:яңа A1 ; ! ""
җаваплы:җаваплы A1 ; ! ""
җай:җай A1 ; ! ""
җайлы:җайлы A1 ; ! ""
җанлы:җанлы A1 ; ! ""
җинаятьчел:җинаятьчел A1 ; ! ""
җирле:җирле A1 ; ! ""
җирән:җирән A1 ; ! ""
җитез:җитез A1 ; ! ""
җиңел:җиңел A1 ; ! ""
җыелма:җыелма A1 ; ! ""
җылы:җылы A1 ; ! ""
җәһәт:җәһәт A1 ; ! ""
қау:қау A1 ; ! ""
үзара:үзара A1 ; ! ""
үзгәлекле:үзгәлекле A1 ; ! ""
үзенә% бертөрле:үзенә% бертөрле A1 ; ! ""
үзәк:үзәк A1 ; ! ""
үлек:үлек A1 ; ! ""
үткен:үткен A1 ; ! ""
үткер:үткер A1 ; ! ""
әдәби:әдәби A1 ; ! ""
әдәпсез:әдәпсез A1 ; ! ""
әйбәт:әйбәт A1 ; ! ""
әкрен:әкрен A1 ; ! ""
әкәмәт:әкәмәт A1 ; ! ""
әхлакый:әхлакый A1 ; ! ""
әче:әче A1 ; ! ""
әшәке:әшәке A1 ; ! ""
өзлексез:өзлексез A1 ; ! ""
өлкән:өлкән A1 ; ! ""
өске:өске A1 ; ! ""
өстенлекле:өстенлекле A1 ; ! ""

! FIXME (POS-miscategorizations mostly)
!======================================

аналык:аналык A1 ; ! ""
атып% алынган:атып% алынган A1 ; ! ""
ачык% төсле:ачык% төсле A1 ; ! ""
аңлашылмаган:аңлашылмаган A1 ; ! ""
байтак% зур:байтак% зур A1 ; ! ""
балаларныкы:балаларныкы A1 ; ! ""
бастырган:бастырган A1 ; ! ""
басылган:басылган A1 ; ! ""
баш:баш A1 ; ! ""
белмәгән:белмәгән A1 ; ! ""
бер% генә:бер% генә A1 ; ! ""
берләштерелгән:берләштерелгән A1 ; ! ""
бик% зур:бик% зур A1 ; ! ""
бик% яхшы:бик% яхшы A1 ; ! ""
билгеле% бер:билгеле% бер A1 ; ! ""
ватандаш:ватандаш A1 ; ! ""
галәмәт:галәмәт A1 ; ! ""
гарби:гарби A1 ; ! ""
гаҗәеп:гаҗәеп A1 ; ! ""
диңгез:диңгез A1 ; ! ""
дәүләт:дәүләт A1 ; ! ""
елтырап% торган:елтырап% торган A1 ; ! ""
ерактагы:ерактагы A1 ; ! ""
зур% булмаган:зур% булмаган A1 ; ! ""
зур% гына:зур% гына A1 ; ! ""
зур% түгел:зур% түгел A1 ; ! ""
инглиз:инглиз A1 ; ! ""
ирләргә% хас:ирләргә% хас A1 ; ! ""
киңәйтелгән:киңәйтелгән A1 ; ! ""
көнчыгыш:көнчыгыш A1 ; ! ""
көтелмәгән:көтелмәгән A1 ; ! ""
көтмәгән:көтмәгән A1 ; ! ""
махсуслашкан:махсуслашкан A1 ; ! ""
менә% дигән:менә% дигән A1 ; ! ""
нерв:нерв A1 ; ! ""
ниндидер:ниндидер A1 ; ! ""
олы% яшьтәге:олы% яшьтәге A1 ; ! ""
сугыш:сугыш A1 ; ! ""
суелган:суелган A1 ; ! ""
сөйгән:сөйгән A1 ; ! ""
танылган:танылган A1 ; ! ""
таш:таш A1 ; ! ""
теләгән:теләгән A1 ; ! ""
узган:узган A1 ; ! ""
уртадагы:уртадагы A1 ; ! ""
чираттагы:чираттагы A1 ; ! ""
читтәге:читтәге A1 ; ! ""
эшче:эшче A1 ; ! ""
ялтырап% торган:ялтырап% торган A1 ; ! ""
яраткан:яраткан A1 ; ! ""
җем-җем% итеп% торган:җем-җем% итеп% торган A1 ; ! ""
җемелдәп% торган:җемелдәп% торган A1 ; ! ""
җәмгыять:җәмгыять A1 ; ! ""
җәмәгать:җәмәгать A1 ; ! ""
үлгән:үлгән A1 ; ! ""
үтерелгән:үтерелгән A1 ; ! ""


!===============!
 LEXICON Adverbs 
!===============!


! Interrogative adverbs
!======================

кайда:кайда ADVITGLEX ; ! ""
кайдан:кайдан ADVITGLEX ; ! ""
кайчан:кайчан ADVITGLEX ; ! ""
кая:кая ADVITGLEX ; ! ""
ничек:ничек ADVITGLEX ; ! "how"
ни% өчен:ни% өчен ADVITGLEX ; ! "why,what for" Use/MT
никадәр:никадәр ADVITGLEX ; ! ""

һичкайчан:һичкайчан ADVLEX ; ! "never"
беркайчан:беркайчан ADVLEX ; ! "never"
беркайчан% да:беркайчан% да ADVLEX ; ! "never" Use/MT

аеруча:аеруча ADVLEX ; ! ""
аеруча:аеруча ADVLEX ; ! "especially"
акрын%-акрын:акрын%-акрын ADVLEX ; ! ""
алайса:алайса ADVLEX ; ! "~таким образом" FIXME:CHECK
алга:алга ADVLEX ; ! "forward"
алдан:алдан ADVLEX ; ! "at first"
аннары:аннары ADVLEX ; ! "then"
аңлатуларынча:аңлатуларынча ADVLEX ; ! ""
ары:ары ADVLEX ; ! "otherside"
!аска:аска ADVLEX ; ! "down"
барысы:барысы ADVLEX ; ! ""
башлыча:башлыча ADVLEX ; ! ""
башта:башта ADVLEX ; ! "at first"
баштан:баштан ADVLEX ; ! "at first"
бераз:бераз ADVLEX ; ! "a little" FIXME:NOTE: also a quantifier -->"
бергә:бергә ADVLEX ; ! "together"
бергәләп:бергәләп ADVLEX ; ! ""
бер% дә:бер% дә ADVLEX ; ! "~not a bit" Use/MT
беркадәр:беркадәр ADVLEX ; ! ""
бигрәк:бигрәк ADVLEX ; ! ""
бик:бик ADVLEX ; ! "very"
билгеләнүенчә:билгеләнүенчә ADVLEX ; ! ""
билгеләүләренчә:билгеләүләренчә ADVLEX ; ! ""
бире:бире ADVLEX ; ! "nearside"
борын:борын ADVLEX ; ! "earlier"
бөтенләй:бөтенләй ADVLEX ; ! ""
бүген:бүген ADVLEX ; ! "today"
бүгендә:бүгендә ADVLEX ; ! "" FIXME CHECK pos
бүгеннән:бүгеннән ADVLEX ; ! ""
быел:быел ADVLEX ; ! "this year"
былтыр:былтыр ADVLEX ; ! "last year"
вакытлыча:вакытлыча ADVLEX ; ! ""
вакыттагыча:вакыттагыча ADVLEX ; ! ""
гадәттә:гадәттә ADVLEX ; ! ""
гадәттәгечә:гадәттәгечә ADVLEX ; ! ""
гаҗәеп:гаҗәеп ADVLEX ; ! "extremely"
гаять:гаять ADVLEX ; ! "very"
гел:гел ADVLEX ; ! "always"
гомумән:гомумән ADVLEX ; ! ""
!диярлек:диярлек ADVLEX ; ! ""
дусларча:дусларча ADVLEX ; ! ""
әйтелүенчә:әйтелүенчә ADVLEX ; ! ""
әйткәндәй:әйткәндәй ADVLEX ; ! ""
әйтүләренчә:әйтүләренчә ADVLEX ; ! ""
әкрен% генә:әкрен% генә ADVLEX ; ! "slowly" Use/MT
әлбәттә:әлбәттә ADVLEX ; ! "certainly"
әлегә:әлегә ADVLEX ; ! "for now"
әле:әле ADVLEX ; ! "now"
әүвәл:әүвәл ADVLEX ; ! "now"
җәмгысе:җәмгысе ADVLEX ; ! ""
инде:инде ADVLEX ; ! "now"
иң:иң ADVLEX ; ! "most"
иртәгә:иртәгә ADVLEX ; ! "tomorrow"
иртән:иртән ADVLEX ; ! "morning"
исәпләвенчә:исәпләвенчә ADVLEX ; ! ""
кабат:кабат ADVLEX ; ! ""
кайвакыт:кайвакыт ADVLEX ; ! "sometimes"
кайтадан:кайтадан ADVLEX ; ! "once again"
кайчак:кайчак ADVLEX ; ! "sometimes"
кичә:кичә ADVLEX ; ! "yesterday"
кич:кич ADVLEX ; ! "in evening"
көндез:көндез ADVLEX ; ! "during the day"
күбесенчә:күбесенчә ADVLEX ; ! "mostly"
күмәртәләп:күмәртәләп ADVLEX ; ! ""
күпләп:күпләп ADVLEX ; ! ""
күптән:күптән ADVLEX ; ! "long ago"
менә:менә ADVLEX ; ! ""
моңача:моңача ADVLEX ; ! ""
мөгаен:мөгаен ADVLEX ; ! ""
мөмкин% булган% кадәр:мөмкин% булган% кадәр ADVLEX ; ! "" Use/MT
нәкъ:нәкъ ADVLEX ; ! "exactly"
ничек% кенә% булмасын:ничек% кенә% булмасын ADVLEX ; ! "somehow" Use/MT
!сизелерлек:сизелерлек ADVLEX ; ! ""
соңга:соңга ADVLEX ; ! ""
соңрак:соңрак ADVLEX ; ! ""
соңыннан:соңыннан ADVLEX ; ! ""
сөйләвенчә:сөйләвенчә ADVLEX ; ! ""
тагын:тагын ADVLEX ; ! "more,again"
тагы:тагы ADVLEX ; ! "more,again"
тәфсирләп:тәфсирләп ADVLEX ; ! ""
тик:тик ADVLEX ; ! "only" FIXME:NOTE: also added as conj. -->"
туктаусыз:туктаусыз ADVLEX ; ! ""
тулаем:тулаем ADVLEX ; ! ""
тулысынча:тулысынча ADVLEX ; ! ""
үтә:үтә ADVLEX ; ! "very"
хайваннарча:хайваннарча ADVLEX ; ! ""
хәзер:хәзер ADVLEX ; ! "contrastive now"
хәтта:хәтта ADVLEX ; ! "too"
һаман:һаман ADVLEX ; ! "still"
һәрвакыт:һәрвакыт ADVLEX ; ! "always"
һәрдаим:һәрдаим ADVLEX ; ! "always"
һич:һич ADVLEX ; ! ""
чынлап:чынлап ADVLEX ; ! ""
шәхсән:шәхсән ADVLEX ; ! ""
шунда% ук:шунда% ук ADVLEX ; ! "тут же,тотчас же,сразу же" Use/MT
элгәре:элгәре ADVLEX ; ! ""
элек:элек ADVLEX ; ! "earlier"
юлда% чагында:юлда% чагында ADVLEX ; ! "" Use/MT
якынча:якынча ADVLEX ; ! ""
янәдән:янәдән ADVLEX ; ! "again"
янә:янә ADVLEX ; ! "again"
яртылаш:яртылаш ADVLEX ; ! ""


!=============!
 LEXICON Verbs
!=============!


абай% бул:абай% бул V-TV-IR-LEX ; ! "cautious,attentive,beware"
абайла:абайла V-TV-IR-LEX ; ! "cautious,attentive,beware"
абайла:абайла V-TV-IR-LEX ; ! "cautious,attentive,beware"
абаланып% йөр:абаланып% йөр V-IV-IR-LEX ; ! "crawl,creep"
аваз% сал:аваз% сал V-IV-IR-LEX ; ! ""
авыр:авыр V-IV-IR-LEX ; ! "болеет"
авыр:авыр V-IV-IR-LEX ; ! "болеет"
авырай:авырай V-IV-IR-LEX ; ! "to become heavy"
авырсын:авырсын V-IV-IR-LEX ; ! "to be burdensome"
авырт:авырт V-IV-IR-LEX ; ! "болит"
авырт:авырт V-IV-IR-LEX ; ! "болит"
авырттыр:авырттыр V-TV-IR-LEX ; ! "to cause pain" (kaz tat) caus
авыш:авыш V-IV-IR-LEX ; ! "move,pass"
агар:агар V-IV-IR-LEX ; ! "to grow white"
агар:агар V-IV-IR-LEX ; ! "to grow white"
агар:агар V-IV-IR-LEX ; ! "to turn gray"
агарт:агарт V-TV-IR-LEX ; ! "to whiten" (tat) caus
агыл:агыл V-IV-IR-LEX ; ! "to rush somewhere together with others"
агыл:агыл V-IV-IR-LEX ; ! "хлынуть"
агыл:агыл V-IV-IR-LEX ; ! "хлынуть"
адаш:адаш V-IV-IR-LEX ; ! "err,be mistaken,loose one's way,get lost"
адаш:адаш V-IV-IR-LEX ; ! "err,be mistaken,loose one's way,get lost"
аек:аек V-IV-IR-LEX ; ! "отрезвляться"
аер:аер V-TV-IR-LEX ; ! "to separate"
аер:аер V-TV-IR-LEX ; ! "отделиться"
аер:аер V-TV-IR-LEX ; ! "отделять,отрывать"
аер:аер V-TV-IR-LEX ; ! "отделять,отрывать"
аер:аер V-TV-IR-LEX ; ! "отделять,различать,отнимать"
аер:аер V-TV-IR-LEX ; ! "отделять,различать,отнимать"
аерыл:аерыл V-IV-IR-LEX ; ! "seperate,dIVorce,отделяться,отрываться"
аерыл:аерыл V-IV-IR-LEX ; ! "seperate,divorce,отделяться,отрываться"
аерыл:аерыл V-IV-IR-LEX ; ! "лишаться,разлучаться"
аерыл:аерыл V-IV-IR-LEX ; ! "лишаться,разлучаться" NOTE (kaz) recognize "айырылы"
аеырыл:аеырыл V-IV-IR-LEX ; ! "to become separated"
аз:аз V-IV-AR-LEX ; ! "(перен.) сбиваться с пути"
аз:аз V-IV-AR-LEX ; ! "(перен.) сбиваться с пути"
азай:азай V-IV-IR-LEX ; ! "уменьшаться"
азай:азай V-IV-IR-LEX ; ! "уменьшаться"
азайт:азайт V-TV-IR-LEX ; ! "уменьшать,убавлять" FIXME:NOTE: caus
азайт:азайт V-TV-IR-LEX ; ! "уменьшать,убавлять" FIXME NOTE  (kaz tat) caus
азгынлан:азгынлан V-IV-IR-LEX ; ! ""
аздыр:аздыр V-TV-IR-LEX ; ! ""
аздыр:аздыр V-TV-IR-LEX ; ! ""
айкалдыр:айкалдыр V-TV-IR-LEX ; ! "to incite"
айны:айны V-IV-IR-LEX ; ! "вращаться;превращаться"
айны:айны V-IV-IR-LEX ; ! "отрезвляться"
акай:акай V-IV-IR-LEX ; ! "to look about fearfully,to look about timmidly"
акай:акай V-IV-IR-LEX ; ! "оправдывать"
ак:ак V-IV-AR-LEX ; ! ""
ак:ак V-IV-AR-LEX ; ! ""
ак:ак V-IV-AR-LEX ; ! "to stream"
акла:акла V-TV-IR-LEX ; ! "justify"
акла:акла V-TV-IR-LEX ; ! "оправдывать"
акла:акла V-TV-IR-LEX ; ! "оправдывать"
акса:акса V-IV-IR-LEX ; ! "хромать"
акса:акса V-IV-IR-LEX ; ! "хромать"
активлаштыр:активлаштыр V-TV-IR-LEX ; ! ""
акыр:акыр V-IV-IR-LEX ; ! "cry out"
акыр:акыр V-IV-IR-LEX ; ! "to shout loudly"
акыр:акыр V-IV-IR-LEX ; ! "кричать,ревет,бранить"
акыр:акыр V-IV-IR-LEX ; ! "кричать,ревет,бранить"
акыр:акыр V-IV-IR-LEX ; ! "кричать,ревет,бранить"
ал:ал V-TV-IR-LEX ; ! ""
ал:ал V-TV-IR-LEX ; ! ""
ал:ал V-TV-IR-LEX ; ! "брать,получать,покупать"
алалан:алалан V-IV-IR-LEX ; ! ""
алга% бар:алга% бар V-IV-IR-LEX ; ! "ahead" Use/MT
алга% җибәр:алга% җибәр V-TV-IR-LEX ; ! "to increase"
алга% иел:алга% иел V-IV-IR-LEX ; ! "to rush"
алга% кит:алга% кит V-IV-AR-LEX ; ! "развиваться,расти" Use/MT
алда:алда V-TV-IR-LEX ; ! "deceive"
алдакчыга% әйлән:алдакчыга% әйлән V-IV-IR-LEX ; ! "to become a liar" Use/MT
алдап%-сула:алдап%-сула V-TV-IR-LEX ; ! "amuse,quiet,console" Use/MT
алдыр:алдыр V-TV-IR-LEX ; ! "bring,deliver,disclose,find oneself robbed,suscribe" NOTE (kaz tat) caus
алмаш:алмаш V-IV-IR-LEX ; ! ""
алмаш:алмаш V-TV-IR-LEX ; ! "exchange,swap,be confused"
алмаштыр:алмаштыр V-TV-IR-LEX ; ! ""
алпан%-тилпән% йөр:алпан%-тилпән% йөр V-IV-IR-LEX ; ! "to run clumsily"
алсулан:алсулан V-IV-IR-LEX ; ! "blush,redden (face)"
алсулан:алсулан V-IV-IR-LEX ; ! "to become scarlet"
алтынла:алтынла V-TV-IR-LEX ; ! "gild,cover with gold"
алын:алын V-IV-IR-LEX ; ! "be taken,be gathered,be collected,be raised,be levied,be deducted" (kaz tat) pass
алып% бар:алып% бар V-TV-IR-LEX ; ! ""
алып% бар:алып% бар V-TV-IR-LEX ; ! "carry,take to,deliver to" Use/MT
алып% бар:алып% бар V-TV-IR-LEX ; ! "take"
алып% бар:алып% бар V-TV-IR-LEX ; ! "take"
алып% бар:алып% бар V-TV-IR-LEX ; ! "отвезти,отнести,доставить" NOTE Use/MT
алып% бар:алып% бар V-TV-IR-LEX ; ! "отвезти,отнести,доставить" Use/MT
алып% бир:алып% бир V-TV-IR-LEX ; ! "подавать,доставать" Use/MT
алып% кил:алып% кил V-TV-IR-LEX ; ! ""
алып% кил:алып% кил V-TV-IR-LEX ; ! "bring"
алып% кил:алып% кил V-TV-IR-LEX ; ! "bring"
алып% кил:алып% кил V-TV-IR-LEX ; ! "приносить,привозить" Use/MT
алып% кит:алып% кит V-TV-AR-LEX ; ! "take away"
алып% кит:алып% кит V-TV-AR-LEX ; ! "take away"
алып% ташла:алып% ташла V-TV-IR-LEX ; ! ""
алыш:алыш V-IV-IR-LEX ; ! ""
алыш:алыш V-IV-IR-LEX ; ! "fight,wrestle"
алыштыр:алыштыр V-TV-IR-LEX ; ! "set (on),urge on,incite"
анатомла:анатомла V-TV-IR-LEX ; ! "to perform an autopsy"
аннексиялә:аннексиялә V-TV-IR-LEX ; ! "to annex"
ансатлан:ансатлан V-IV-IR-LEX ; ! "to become easy"
аныкла:аныкла V-TV-IR-LEX ; ! ""
аныкла:аныкла V-TV-IR-LEX ; ! "elucidate,clarify,define,specify"
аныкла:аныкла V-TV-IR-LEX ; ! "выяснять,определять,уточнять"
аныкла:аныкла V-TV-IR-LEX ; ! "выяснять,определять,уточнять"
аңкы:аңкы V-TV-IR-LEX ; ! "to spread"
аңла:аңла V-TV-IR-LEX ; ! ""
аңла:аңла V-TV-IR-LEX ; ! "understand,guess"
аңлат:аңлат V-TV-IR-LEX ; ! ""
аңлашыл:аңлашыл V-IV-IR-LEX ; ! ""
аптыра:аптыра V-IV-IR-LEX ; ! "become perplexed,confused,taken aback"
аптыра:аптыра V-IV-IR-LEX ; ! "become perplexed,confused,taken aback"
аптыра:аптыра V-TV-IR-LEX ; ! "become perplexed,confused,taken aback"
аптырап% кал:аптырап% кал V-IV-IR-LEX ; ! "to be disturbed" Use/MT
арала:арала V-TV-IR-LEX ; ! "walk among"
аралаш:аралаш V-IV-IR-LEX ; ! ""
аралаш:аралаш V-IV-IR-LEX ; ! "merge,blend/принимать участие,вмешиваться,смешивать"
арканла:арканла V-TV-IR-LEX ; ! "to tie"
аркылы%-торкылы% сал:аркылы%-торкылы% сал V-TV-IR-LEX ; ! "" Use/MT
арт:арт V-IV-IR-LEX ; ! ""
арт:арт V-IV-IR-LEX ; ! "augment,rise/увеличиваться,умножаться"
арт:арт V-IV-IR-LEX ; ! "увеличиваться,умножаться"
арт:арт V-IV-IR-LEX ; ! "увеличиваться,умножаться"
арттыр:арттыр V-TV-IR-LEX ; ! ""
арттыр:арттыр V-TV-IR-LEX ; ! "to enlarge" (kaz tat) caus
арттырыл:арттырыл V-IV-IR-LEX ; ! ""
арчы:арчы V-TV-IR-LEX ; ! "clean/чистить,очищать"
арчы:арчы V-TV-IR-LEX ; ! "чистить,очищать"
арчы:арчы V-TV-IR-LEX ; ! "чистить,очищать"
аршынла:аршынла V-TV-IR-LEX ; ! "to measure in arshines"
ары:ары V-IV-IR-LEX ; ! ""
ары:ары V-IV-IR-LEX ; ! "to become tired"
арыгайт:арыгайт V-TV-IR-LEX ; ! "to reduce (cattle) to emaciation" (kaz tat) caus
арык:арык V-IV-IR-LEX ; ! "lose weiht (о скоте)"
арык:арык V-IV-IR-LEX ; ! "lose weiht (о скоте)"
арык:арык V-IV-IR-LEX ; ! "lose weiht (о скоте)"
арык:арык V-IV-IR-LEX ; ! "to grow thin"
арын:арын V-IV-IR-LEX ; ! "free oneself (of),get rid (of)"
арыт:арыт V-TV-IR-LEX ; ! "to tire out" (kaz tat) caus
асра:асра V-TV-IR-LEX ; ! "feed,keep,support,maintain"
асра:асра V-TV-IR-LEX ; ! "содержать,кормить,выращивать"
асра:асра V-TV-IR-LEX ; ! "содержать,кормить,выращивать"
ассимиляциялә:ассимиляциялә V-TV-IR-LEX ; ! "to assimilate"
ассызыкла:ассызыкла V-TV-IR-LEX ; ! "подчеркнуть"
ассызыкла:ассызыкла V-TV-IR-LEX ; ! "подчеркнуть" NOTE (kaz) trimm
асылын% аңла:асылын% аңла V-IV-IR-LEX ; ! "вникать"
ата:ата V-TV-IR-LEX ; ! ""
ата:ата V-TV-IR-LEX ; ! ""
ата:ата V-TV-IR-LEX ; ! "call by name,mention"
ата:ата V-TV-IR-LEX ; ! "называть,упоминать"
ата:ата V-TV-IR-LEX ; ! "называть,упоминать,предназначать,посвящать"
ата:ата V-TV-IR-LEX ; ! "предназначать,посвящать"
атаклан:атаклан V-IV-IR-LEX ; ! "to be popular"
атал:атал V-IV-IR-LEX ; ! "именоваться,называться" (kaz tat) pass
атап% күрсәт:атап% күрсәт V-TV-IR-LEX ; ! "подчеркнуть" (kaz tat) Use/MT FIXME CHECK
ат:ат V-TV-AR-LEX ; ! ""
ат:ат V-TV-AR-LEX ; ! "shoot,fire,splash"
ат:ат V-TV-AR-LEX ; ! "стрелять;рассветать"
ат:ат V-TV-AR-LEX ; ! "стрелять;рассветать"
атла:атла V-IV-IR-LEX ; ! "to pace off"
атла:атла V-IV-IR-LEX ; ! "to step"
атла:атла V-IV-IR-LEX ; ! "to step"
атла:атла V-IV-IR-LEX ; ! "to step"
атлан:атлан V-IV-IR-LEX ; ! "ride" +DAT
ау:ау V-IV-AR-LEX ; ! ""
ау:ау V-IV-AR-LEX ; ! "опрокидывать"
ау:ау V-IV-AR-LEX ; ! "упасть,опрокинуться"
аудар:аудар V-TV-IR-LEX ; ! "to throw down" (kaz tat) caus
аударыл:аударыл V-IV-IR-LEX ; ! (kaz tat) passive
аула:аула V-TV-IR-LEX ; ! "to hunt"
ауна:ауна V-IV-IR-LEX ; ! "to turn/валяться"
аунат:аунат V-TV-IR-LEX ; ! "to drag in" (kaz tat) caus
аурупалаш:аурупалаш V-IV-IR-LEX ; ! "to become europeanized" (tat) recognize европалаш
ахылда:ахылда V-IV-IR-LEX ; ! "to complain loudly"
ахырына% җиткер:ахырына% җиткер V-TV-IR-LEX ; ! "to put an end to an affair" Use/MT
ач:ач V-TV-AR-LEX ; ! ""
ач:ач V-TV-AR-LEX ; ! "open,reveal,unlock,discover"
ач:ач V-TV-AR-LEX ; ! "открывать"
ач:ач V-TV-AR-LEX ; ! "открывать"
ачулан:ачулан V-TV-IR-LEX ; ! "to be angry"
ачык:ачык V-IV-IR-LEX ; ! "to famish"
ачыкла:ачыкла V-TV-IR-LEX ; ! ""
ачыкла:ачыкла V-TV-IR-LEX ; ! ""
ачыкла:ачыкла V-TV-IR-LEX ; ! ""
ачыкла:ачыкла V-TV-IR-LEX ; ! "elucidate,clarify,define,specify"
ачыкла:ачыкла V-TV-IR-LEX ; ! "to elucidate"
ачыкла:ачыкла V-TV-IR-LEX ; ! "выяснять,определять,уточнять"
ачыкла:ачыкла V-TV-IR-LEX ; ! "выяснять,определять,уточнять"
ачыклан:ачыклан V-IV-IR-LEX ; ! ""
ачыклан:ачыклан V-IV-IR-LEX ; ! ""
ачыл:ачыл V-IV-IR-LEX ; ! ""
ачыл:ачыл V-IV-IR-LEX ; ! "to clear up (of weather)"
ачын:ачын V-IV-IR-LEX ; ! "возмущаться,испытывать душевную боль"
ачыт:ачыт V-TV-IR-LEX ; ! "itch,gawn,acidify"
аша:аша V-TV-IR-LEX ; ! ""
аша:аша V-TV-IR-LEX ; ! "eat"
аша:аша V-TV-IR-LEX ; ! "to feed (oneself)"
ашал:ашал V-IV-IR-LEX ; ! "to be eaten" (kaz tat) passive
ашарга% пешер:ашарга% пешер V-TV-IR-LEX ; ! "prepare food"
ашат:ашат V-TV-IR-LEX ; ! "to rear" (tat) caus
аш:аш V-IV-AR-LEX ; ! "перевалить"
аш:аш V-IV-AR-LEX ; ! "перевалить"
аш:аш V-IV-AR-LEX ; ! "перевалить"
аш:аш V-IV-IR-LEX ; ! ""
аш:аш V-TV-IR-LEX ; ! ""
ашкын:ашкын V-IV-IR-LEX ; ! "thirst for,yearn for"
ашык:ашык V-IV-IR-LEX ; ! "hurry"
ашык:ашык V-IV-IR-LEX ; ! "торопиться,спешить"
ашык:ашык V-IV-IR-LEX ; ! "торопиться,спешить"
ашыр:ашыр V-TV-IR-LEX ; ! ""
ашыр:ашыр V-TV-IR-LEX ; ! "drive off,drive through,overfill"
ашырыл:ашырыл V-IV-IR-LEX ; ! ""
ая:ая V-TV-IR-LEX ; ! "жалеть,щадить,сжаливаться"
ая:ая V-TV-IR-LEX ; ! "жалеть,щадить,сжаливаться"
ая:ая V-TV-IR-LEX ; ! "жалеть,щадить,сжаливаться"
аякка% бас:аякка% бас V-IV-AR-LEX ; ! ""
багыш:багыш V-TV-IR-LEX ; ! "educate,look after" (kaz tat) coop
багышла:багышла V-TV-IR-LEX ; ! "to devote to"
багышла:багышла V-TV-IR-LEX ; ! "to intend (for)"
багышла:багышла V-TV-IR-LEX ; ! "посвящать"
багышла:багышла V-TV-IR-LEX ; ! "посвящать"
багышлан:багышлан V-IV-IR-LEX ; ! ""
бае:бае V-IV-IR-LEX ; ! ""
бает:бает V-TV-IR-LEX ; ! "to enrich" (kaz tat) caus
баз:баз V-IV-AR-LEX ; ! "осмелиться"
бак:бак V-TV-AR-LEX ; ! "look,scrutinize"
бакылда:бакылда V-IV-IR-LEX ; ! "to bleat"
бакыр:бакыр V-IV-IR-LEX ; ! "кричать,ревет,бранить"
балчык% сыла:балчык% сыла V-TV-IR-LEX ; ! "to soil" Use/MT
бар:бар V-IV-IR-LEX ; ! ""
бар:бар V-IV-IR-LEX ; ! "идти,ехать"
бар:бар V-IV-IR-LEX ; ! "идти,ехать"
барла:барла V-TV-IR-LEX ; ! "to check"
барлыкка% китер:барлыкка% китер V-TV-IR-LEX ; ! ""
баррикадала:баррикадала V-TV-IR-LEX ; ! "to barricade"
барыл:барыл V-IV-IR-LEX ; ! ""
барымтала:барымтала V-TV-IR-LEX ; ! "to plunder" Use/MT
барып% чык:барып% чык V-IV-AR-LEX ; ! ""
бас:бас V-IV-AR-LEX ; ! ""
бас:бас V-TV-AR-LEX ; ! "supress,restrain"
бас:бас V-TV-AR-LEX ; ! "давить,вставать;печатать"
бастыр:бастыр V-TV-IR-LEX ; ! ""
бат:бат V-IV-AR-LEX ; ! "погружаться,тонуть"
батыр:батыр V-TV-IR-LEX ; ! "to drive in"
баш% бул:баш% бул V-IV-IR-LEX ; ! "to rule"
баш% каг:баш% каг V-IV-AR-LEX ; ! ""
башкар:башкар V-TV-IR-LEX ; ! ""
башкар:башкар V-TV-IR-LEX ; ! "исполнять,выполнять"
башкар:башкар V-TV-IR-LEX ; ! "исполнять,выполнять"
башла:башла V-TV-IR-LEX ; ! ""
башла:башла V-TV-IR-LEX ; ! "start,begin"
башла:башла V-TV-IR-LEX ; ! "начинать,приступать"
бел:бел V-TV-IR-LEX ; ! ""
бел:бел V-TV-IR-LEX ; ! "знать,понимать,полагать"
белдер:белдер V-TV-IR-LEX ; ! "значить" FIXME NOTE caus
белеш:белеш V-TV-IR-LEX ; ! ""
белеш:белеш V-TV-IR-LEX ; ! "to associate with" (kaz tat) coop
белеш:белеш V-TV-IR-LEX ; ! "наводить справки"
берек:берек V-IV-IR-LEX ; ! ""
беркет:беркет V-TV-IR-LEX ; ! "lock,fasten"
беркетел:беркетел V-IV-IR-LEX ; ! "to be confirmed" (kaz tat) passive
берләштер:берләштер V-TV-IR-LEX ; ! ""
берләштер:берләштер V-TV-IR-LEX ; ! "to set out together"
бет:бет V-IV-AR-LEX ; ! ""
бет:бет V-IV-AR-LEX ; ! "кончаться,заканчиваться"
бетер:бетер V-TV-IR-LEX ; ! "" ! FIXME  causative
бетер:бетер V-TV-IR-LEX ; ! "to end"
бетер:бетер V-TV-IR-LEX ; ! "заканчивать"
бетер:бетер V-TV-IR-LEX ; ! "заканчивать" FIXME this looks as a causative to me /I.S./
бәйлә:бәйлә V-TV-IR-LEX ; ! "hobble horses"
бәйлә:бәйлә V-TV-IR-LEX ; ! "tie up"
бәйлә:бәйлә V-TV-IR-LEX ; ! "tie up,communicate"
бәйлә:бәйлә V-TV-IR-LEX ; ! "to tie horses together by their legs for preventing them from running away"
бәйлә:бәйлә V-TV-IR-LEX ; ! "to tie one sheep to another by the neck"
бәйлә:бәйлә V-TV-IR-LEX ; ! "связывать,привязывать"
бәйлә:бәйлә V-TV-IR-LEX ; ! "связывать,привязывать"
бәйлән:бәйлән V-IV-IR-LEX ; ! ""
бәйлән:бәйлән V-IV-IR-LEX ; ! "придираться"
бәйләнеш:бәйләнеш V-IV-IR-LEX ; ! "to associate (with)"
бәйрәм% ит:бәйрәм% ит V-TV-AR-LEX ; ! "celebrate,hold selebration"
бәрел:бәрел V-IV-IR-LEX ; ! "to get into a fight" FIXME CHECK
бәрелеш:бәрелеш V-IV-IR-LEX ; ! ""
бәс:бәс V-TV-IR-LEX ; ! ""
бәхәсләш:бәхәсләш V-IV-IR-LEX ; ! "argue,bet"
бәхәсләш:бәхәсләш V-IV-IR-LEX ; ! "to argue"
бәхиләш:бәхиләш V-IV-IR-LEX ; ! "to say farewell"
бәхилләш:бәхилләш V-IV-IR-LEX ; ! "to bid good-bye (to a dying person)"
бәялә:бәялә V-TV-IR-LEX ; ! ""
бәялә:бәялә V-TV-IR-LEX ; ! "замечать,обращать внимание"
бәялә:бәялә V-TV-IR-LEX ; ! "оценивать"
бәялә:бәялә V-TV-IR-LEX ; ! "оценивать"
бәялә:бәялә V-TV-IR-LEX ; ! "оценивать"
бәялән:бәялән V-IV-IR-LEX ; ! ""
бәянлә:бәянлә V-TV-IR-LEX ; ! "докладывать,рассказывать,излагать"
бие:бие V-TV-IR-LEX ; ! ""
бие:бие V-TV-IR-LEX ; ! "танцевать"
биз:биз V-IV-AR-LEX ; ! "renounce,disavow"
биз:биз V-IV-AR-LEX ; ! "потерять,отвыкать"
бизә:бизә V-TV-IR-LEX ; ! "adorn,embellish,decorate"
бизә:бизә V-TV-IR-LEX ; ! "to decorate (with a design)"
бизә:бизә V-TV-IR-LEX ; ! "to step"
бизә:бизә V-TV-IR-LEX ; ! "украшать"
бизә:бизә V-TV-IR-LEX ; ! "украшать"
бизә:бизә V-TV-IR-LEX ; ! "украшать"
бил% алыш:бил% алыш V-IV-IR-LEX ; ! "to wrestle"
билгелә:билгелә V-TV-IR-LEX ; ! ""
билгелә:билгелә V-TV-IR-LEX ; ! "to mark"
билгелә:билгелә V-TV-IR-LEX ; ! "определять"
билгә% так:билгә% так V-TV-AR-LEX ; ! ""
билә:билә V-TV-IR-LEX ; ! ""
билә:билә V-TV-IR-LEX ; ! "владеть,править"
биләмдә% йөр:биләмдә% йөр  V-IV-IR-LEX ; ! "gezinmek" ! Use/MT
бимазала:бимазала V-TV-IR-LEX ; ! "disturb" trouble
бир:бир V-TV-IR-LEX ; ! ""
бир:бир V-TV-IR-LEX ; ! "давать,отдавать,сдавать"
бирел:бирел V-IV-IR-LEX ; ! ""
бишәүлә:бишәүлә V-TV-IR-LEX ; ! "to do something in groups of five" Use/MT
бишәү% эшлә:бишәү% эшлә V-TV-IR-LEX ; ! "to do something in groups of five" Use/MT
богаула:богаула V-TV-IR-LEX ; ! "to hobble (in iron fetters)"
боер:боер V-TV-IR-LEX ; ! "order"
бозаула:бозаула V-IV-IR-LEX ; ! "to calve"
боз:боз V-TV-AR-LEX ; ! ""
боз:боз V-TV-AR-LEX ; ! "pervert"
боз:боз V-TV-AR-LEX ; ! "spoil"
боз:боз V-TV-AR-LEX ; ! "to spoil"
боз:боз V-TV-AR-LEX ; ! "портить,нарушать,разрешить"
бозыл:бозыл V-IV-IR-LEX ; ! "to become stale" (tat) pass?
бозыл:бозыл V-IV-IR-LEX ; ! "to deteriorate" (kaz tat) passive
бозып% күрсәт:бозып% күрсәт V-TV-IR-LEX ; ! "pervert"
болай% ит:болай% ит V-TV-AR-LEX ; ! ""
болай% ит:болай% ит V-TV-AR-LEX ; ! "" Use/MT
болай% ит:болай% ит V-TV-IR-LEX ; ! "" ! Use/MT
бораула:бораула V-TV-IR-LEX ; ! "to bore"
бораула:бораула V-TV-IR-LEX ; ! "to bore"
бор:бор V-TV-IR-LEX ; ! "to stitch pleats"
бор:бор V-TV-IR-LEX ; ! "turn"
бормалан:бормалан V-IV-IR-LEX ; ! "wind"
борчы:борчы V-TV-IR-LEX ; ! ""
борчыл:борчыл V-IV-IR-LEX ; ! "to feel sick"
борчыл:борчыл V-IV-IR-LEX ; ! "to worry"
борчыл:борчыл V-IV-IR-LEX ; ! "беспокоиться"
борчыл:борчыл V-IV-IR-LEX ; ! "беспокоиться"
ботаклан:ботаклан V-IV-IR-LEX ; ! "to ramify"
ботарла:ботарла V-TV-IR-LEX ; ! "to tear into pieces"
бөгел:бөгел V-IV-IR-LEX ; ! "to bend" (kaz tat) pass
бөгел:бөгел V-IV-IR-LEX ; ! "to bend oneself or itself"
бөгел:бөгел V-IV-IR-LEX ; ! "to stoop"
бөдрәлә:бөдрәлә V-TV-IR-LEX ; ! "to curl"
бөдрәлән:бөдрәлән V-IV-IR-LEX ; ! "wind" FIXME passive?
бөк:бөк V-TV-AR-LEX ; ! "fold"
бөкелә:бөкелә V-TV-IR-LEX ; ! "to cork"
бөкерәй:бөкерәй V-IV-IR-LEX ; ! "to hobble a skittish mare while milking her"
бөкерәй:бөкерәй V-IV-IR-LEX ; ! "to huddle up"
бөл:бөл V-IV-AR-LEX ; ! "to suffer great damage"
бөрелән:бөрелән V-IV-IR-LEX ; ! "to goffer"
бөреш:бөреш V-IV-IR-LEX ; ! "to shrink"
бөреш:бөреш V-IV-IR-LEX ; ! "to shrivel from cold"
бөрке:бөрке V-TV-IR-LEX ; ! "to spray"
бөркел:бөркел V-IV-IR-LEX ; ! "to come in flocks"
бөркел:бөркел V-IV-IR-LEX ; ! "to splash oneself" FIXME passive
бөркән:бөркән V-TV-IR-LEX ; ! "to cover oneself" (kaz tat) refl
бөрмәлә:бөрмәлә V-TV-IR-LEX ; ! "to pleat (a dress)"
бөтенлә:бөтенлә V-TV-IR-LEX ; ! "to make whole"
бу:бу V-TV-AR-LEX ; ! "завязывать,связывать"
бугазла:бугазла V-TV-IR-LEX ; ! "seize by the throat"
бугазла:бугазла V-TV-IR-LEX ; ! "to catch by the throat"
буй% җит:буй% җит V-IV-AR-LEX ; ! "to grow up"
буйла:буйла V-TV-IR-LEX ; ! "to drive in"
буйла:буйла V-TV-IR-LEX ; ! "to go"
буйсын:буйсын V-IV-IR-LEX ; ! "obey,comply,submit"
буйсын:буйсын V-IV-IR-LEX ; ! "obey unquestioningly"
бул:бул V-IV-IR-LEX ; ! ""
бул:бул V-IV-IR-LEX ; ! "1. быть"
булдыра% ал:булдыра% ал V-TV-IR-LEX ; ! ""
булдыр:булдыр V-TV-IR-LEX ; ! ""
булдыр:булдыр V-TV-IR-LEX ; ! "допускать" (kaz tat) caus
булдырыл:булдырыл V-IV-IR-LEX ; ! ""
булып% чык:булып% чык V-IV-AR-LEX ; ! ""
булыш:булыш V-IV-IR-LEX ; ! "помогать"
бурычкаb% ал:бурычкаb% ал V-TV-IR-LEX ; ! "to have money owed to one" Use/MT
бурычка% кер:бурычка% кер V-IV-IR-LEX ; ! "to borrow"
бутал:бутал V-IV-IR-LEX ; ! "to get mixed"
буша:буша V-IV-IR-LEX ; ! "be desolate"
буша:буша V-IV-IR-LEX ; ! "bulge out,protrude"
буша:буша V-IV-IR-LEX ; ! "пустеть,освобождаться;ослабевать"
бушат:бушат V-TV-IR-LEX ; ! "to shift"
буыл:буыл V-IV-IR-LEX ; ! "to suffocate" (tat) pass/refl?
буылып% өр:буылып% өр V-IV-IR-LEX ; ! "to bark fiercely at some­thing (of a dog)" Use/MT
буя:буя V-TV-IR-LEX ; ! "to paint"
бүл:бүл V-TV-AR-LEX ; ! ""
бүл:бүл V-TV-AR-LEX ; ! "swaddle"
бүл:бүл V-TV-AR-LEX ; ! "делить"
бүл:бүл V-TV-AR-LEX ; ! "делить"
бүл:бүл V-TV-AR-LEX ; ! "отвлекаться" FIXME:CHECK
бүлдер:бүлдер V-TV-IR-LEX ; ! "перебивать"
бүлеп% кара:бүлеп% кара V-TV-IR-LEX ; ! ""
бүлеш:бүлеш V-IV-IR-LEX ; ! ""
бүләк% ит:бүләк% ит V-TV-AR-LEX ; ! ""
бүләк% ит:бүләк% ит V-TV-AR-LEX ; ! "to make a present" Use/MT
бүләклә:бүләклә V-TV-IR-LEX ; ! ""
бүләклә:бүләклә V-TV-IR-LEX ; ! ""
бүләклән:бүләклән V-IV-IR-LEX ; ! ""
быгырда:быгырда V-IV-IR-LEX ; ! "to boil intensely"
бытылда:бытылда V-IV-IR-LEX ; ! "to mumble"
быхылда:быхылда V-IV-IR-LEX ; ! "to plop" Use/MT
ваемсыз% бул:ваемсыз% бул V-IV-IR-LEX ; ! "to quietly enjoy one­self"
ваз% кич:ваз% кич V-IV-AR-LEX ; ! "deny"
ваклан:ваклан V-IV-IR-LEX ; ! "to become small"
ваксын:ваксын V-TV-IR-LEX ; ! "to consider something (to be) small"
ват:ват V-TV-AR-LEX ; ! ""
ват:ват V-TV-AR-LEX ; ! "crumble"
вәгазьлә:вәгазьлә V-TV-IR-LEX ; ! "admonish"
винтла:винтла V-TV-IR-LEX ; ! "to screw in"
гадәтлән:гадәтлән V-IV-IR-LEX ; ! "to   acquire   habits"
гадиләштер:гадиләштер V-TV-IR-LEX ; ! ""
гаеплә:гаеплә V-TV-IR-LEX ; ! "обвинять,упрекать"
гаеплә:гаеплә V-TV-IR-LEX ; ! "обвинять,упрекать"
гаеп% так:гаеп% так V-IV-AR-LEX ; ! "обвинять,упрекать"
гаҗәплән:гаҗәплән V-IV-IR-LEX ; ! "to be surprised"
газапла:газапла V-TV-IR-LEX ; ! "мучить"
газапла:газапла V-TV-IR-LEX ; ! "мучить"
газапла:газапла V-TV-IR-LEX ; ! "мучить"
газаплан:газаплан V-IV-IR-LEX ; ! "rush about,be confused"
гайбәт% тарат:гайбәт% тарат V-IV-IR-LEX ; ! "gossip,slander" Use/MT
гариплән:гариплән V-IV-IR-LEX ; ! "to become a cripple"
гафил% бул:гафил% бул V-IV-IR-LEX ; ! ""
гафу% ит:гафу% ит V-TV-AR-LEX ; ! ""
гомер% ит:гомер% ит V-IV-AR-LEX ; ! ""
гөрелдә:гөрелдә V-IV-IR-LEX ; ! "to emit dull sounds"
гөрелдә:гөрелдә V-IV-IR-LEX ; ! "to wheeze"
гөр% кил:гөр% кил V-IV-IR-LEX ; ! "" Use/MT
гөрселдә:гөрселдә V-IV-IR-LEX ; ! "to thunder"
дегетлә:дегетлә V-TV-IR-LEX ; ! "to tar"
демократлаш:демократлаш V-IV-IR-LEX ; ! "to become democratized"
дерелдә:дерелдә V-IV-IR-LEX ; ! "дрожать,трястись,трепетать"
дәвала:дәвала V-TV-IR-LEX ; ! ""
дәвала:дәвала V-TV-IR-LEX ; ! ""
дәвам% ит:дәвам% ит V-TV-AR-LEX ; ! ""
дәвам% ит:дәвам% ит V-TV-IR-LEX ; ! ""
дәлиллә:дәлиллә V-TV-IR-LEX ; ! "prove"
дәртләндер:дәртләндер V-TV-IR-LEX ; ! "to inspire"
ди:ди%{j%} V-TV-AR-LEX ; ! "сказать,называть" NOTE 1) TV - well, it's used with nom, not acc 2) quotative or smth
ди:ди V-TV-AR-LEX ; ! "speak"
ди:ди V-TV-IR-LEX ; ! ""
дистәлә:дистәлә V-TV-IR-LEX ; ! "to count by tens"
дошманлаш:дошманлаш V-IV-IR-LEX ; ! "be at loggerheads with"
дошманлаш:дошманлаш V-IV-IR-LEX ; ! "to be hostile to each other"
дуслаш:дуслаш V-IV-IR-LEX ; ! "to be reconciled (with)"
егет% бул:егет% бул V-IV-IR-LEX ; ! "to distinguish oneself" Use/MT
егыл:егыл V-IV-IR-LEX ; ! "fall"
ек:ек V-TV-AR-LEX ; ! "knock over (passive = fall over)"
ела:ела V-IV-IR-LEX ; ! "cry,weep"
елмай:елмай V-IV-IR-LEX ; ! ""
елмай:елмай V-IV-IR-LEX ; ! "to smile"
елмай:елмай V-IV-IR-LEX ; ! "to smile"
ерагай:ерагай V-IV-IR-LEX ; ! "put on airs,feel at ease,feel unconstrained"
ерагай:ерагай V-IV-IR-LEX ; ! "remove oneself"
ераклаш:ераклаш V-IV-IR-LEX ; ! "move off,move away,keep away from"
ераклаштыр:ераклаштыр V-TV-IR-LEX ; ! "to remove" (kaz tat) caus
ерт:ерт V-TV-IR-LEX ; ! "tear"
ерт:ерт V-TV-IR-LEX ; ! "to cut into small pieces (thin"
ешай:ешай V-IV-IR-LEX ; ! "to become more frequent"
ешайт:ешайт V-TV-IR-LEX ; ! "to make more frequent" (kaz tat) caus
әзерлә:әзерлә V-TV-IR-LEX ; ! ""
әзерлә:әзерлә V-TV-IR-LEX ; ! ""
әзерлә:әзерлә V-TV-IR-LEX ; ! ""
әзерлә:әзерлә V-TV-IR-LEX ; ! "готовить,подготавливать,приготавливать"
әзерлән:әзерлән V-IV-IR-LEX ; ! ""
әйлендереп% ал:әйлендереп% ал V-TV-IR-LEX ; ! ""
әйләндереп% ал:әйләндереп% ал V-TV-IR-LEX ; ! "to gird"
әйләндер:әйләндер V-TV-IR-LEX ; ! "вращаться;превращаться"
әйлән:әйлән V-IV-AR-LEX ; ! ""
әйлән:әйлән V-IV-IR-LEX ; ! "вращаться;превращаться"
әйлән:әйлән V-IV-IR-LEX ; ! "вращаться;превращаться"
әйт:әйт V-TV-IR-LEX ; ! ""
әйт:әйт V-TV-IR-LEX ; ! "сказать,говорить,рассказывать"
әйт:әйт V-TV-IR-LEX ; ! "сказать,говорить,рассказывать"
әйткәләш:әйткәләш V-IV-IR-LEX ; ! "to be coupled"
әйткәләш:әйткәләш V-IV-IR-LEX ; ! "to get into a fight" FIXME CHECK
әкренәй:әкренәй V-IV-IR-LEX ; ! "to slow down"
әмәллә:әмәллә V-TV-IR-LEX ; ! "contrive,manage,find a way out"
әңгәмәләш:әңгәмәләш V-IV-IR-LEX ; ! ""
әрдәнәгә% өй:әрдәнәгә% өй V-TV-AR-LEX ; ! "to put together in rows or layers" Use/MT
әрәм%-шәрәм% ит:әрәм%-шәрәм% ит V-TV-AR-LEX ; ! "to expend for nothing"
әтәчлән:әтәчлән V-IV-IR-LEX ; ! "to be on one's high horse"
әче:әче V-IV-IR-LEX ; ! "to get overcurdled (of sour milk)"
җавап% бир:җавап% бир V-TV-IR-LEX ; ! ""
җавап% бир:җавап% бир V-TV-IR-LEX ; ! ""
җаен% тап:җаен% тап V-IV-AR-LEX ; ! ""
җайла:җайла V-TV-IR-LEX ; ! "to designate"
җайлаш:җайлаш V-IV-IR-LEX ; ! "to get settled"
җанлан:җанлан V-IV-IR-LEX ; ! "to come to life"
җаны% чыккан% бул:җаны% чыккан% бул V-IV-IR-LEX ; ! "be beaten half to death" Use/MT
җәел:җәел V-IV-IR-LEX ; ! "extend,overflow" (kaz tat) pass
җәй:җәй V-TV-AR-LEX ; ! "to pasture"
җәй:җәй V-TV-IR-LEX ; ! ""
җәйлә:җәйлә V-IV-IR-LEX ; ! "to set up a summer camp"
җәлеп% ит:җәлеп% ит V-TV-AR-LEX ; ! ""
җәлеп% ит:җәлеп% ит V-TV-AR-LEX ; ! "привлекaть,вовлекать"
җәрәхәтлә:җәрәхәтлә V-TV-IR-LEX ; ! "to damage"
җибәр:җибәр V-TV-IR-LEX ; ! ""
җибәр:җибәр V-TV-IR-LEX ; ! ""
җибәр:җибәр V-TV-IR-LEX ; ! ""
җибәр:җибәр V-TV-IR-LEX ; ! "send"
җикер:җикер V-IV-IR-LEX ; ! "to shout"
җиктер:җиктер V-TV-IR-LEX ; ! "to order (someone) to harness (a horse)" (kaz tat) caus
җилдер:җилдер V-TV-IR-LEX ; ! "to gallop fast"
җилемлә:җилемлә V-TV-IR-LEX ; ! "to glue"
җилемлә:җилемлә V-TV-IR-LEX ; ! "to glue up"
җиленлә:җиленлә V-IV-IR-LEX ; ! "to accumulate milk in udder (of cow before calving)"
җилен% үстер:җилен% үстер V-IV-IR-LEX ; ! "to accumulate milk in udder (of cow before calving)"
җиллән:җиллән V-IV-IR-LEX ; ! "to be aired"
җилләт:җилләт V-TV-IR-LEX ; ! "to winnow (wheat)"
җилфердә:җилфердә V-IV-IR-LEX ; ! "to soar"
җиңеләйт:җиңеләйт V-TV-IR-LEX ; ! ""
җиң:җиң V-TV-AR-LEX ; ! "win,overcome"
җиң% сызган:җиң% сызган V-IV-IR-LEX ; ! "train oneself,display activity"
җирән:җирән V-IV-IR-LEX ; ! "to have an aversion"
җирлә:җирлә V-TV-IR-LEX ; ! "to bury"
җител:җител V-IV-IR-LEX ; ! ""
җитеш:җитеш V-IV-IR-LEX ; ! "to ripen (of fruit)"
җитештер:җитештер V-TV-IR-LEX ; ! ""
җитештерү:җитештерү V-TV-IR-LEX ; ! "производить"
җитәклә:җитәклә V-TV-IR-LEX ; ! "lead by hand"
җит:җит V-IV-AR-LEX ; ! ""
җит:җит V-IV-AR-LEX ; ! "reach"
җиткез:җиткез V-TV-IR-LEX ; ! "" FIXME NOTE caus
җиткез:җиткез V-TV-IR-LEX ; ! "to bring to" (kaz tat) caus
җиһазлан:җиһазлан V-IV-IR-LEX ; ! "to be equipped with tools"
җыел:җыел V-IV-IR-LEX ; ! "pour out"
җыел:җыел V-IV-IR-LEX ; ! "to accumulate"
җыерыл:җыерыл V-IV-IR-LEX ; ! "to develop (of folds"
җый:җый V-TV-AR-LEX ; ! "gather,pluck"
җый:җый V-TV-AR-LEX ; ! "to gather"
җый:җый V-TV-IR-LEX ; ! ""
җыйна:җыйна V-TV-IR-LEX ; ! ""
җыйна:җыйна V-TV-IR-LEX ; ! ""
җылын:җылын V-TV-IR-LEX ; ! ""
җырла:җырла V-TV-IR-LEX ; ! ""
зарык:зарык V-IV-IR-LEX ; ! "be bored"
зәвыклан:зәвыклан V-IV-IR-LEX ; ! "to want"
зәңгәрсулан:зәңгәрсулан V-IV-IR-LEX ; ! "to look blue" FIXME CHECK
зәһәрәй:зәһәрәй V-IV-IR-LEX ; ! "to rage (of a hard frost)"
зурайт:зурайт V-TV-IR-LEX ; ! "to raise"
зыян% сал:зыян% сал V-IV-IR-LEX ; ! "to cause harm" Use/MT
игәүлә:игәүлә V-TV-IR-LEX ; ! "saw"
игәүлә:игәүлә V-TV-IR-LEX ; ! "to file (work with a file)"
игәүлә:игәүлә V-TV-IR-LEX ; ! "to rub or file wood with a rasp"
игътибарга% алма:игътибарга% алма V-TV-IR-LEX ; ! "to neglect"
игътибар% ит:игътибар% ит V-IV-AR-LEX ; ! "замечать,обращать внимание"
игътибарсыз% бул:игътибарсыз% бул V-IV-IR-LEX ; ! ""
идарә% ит:идарә% ит V-IV-AR-LEX ; ! "править" Use/MT
идарә% ит:идарә% ит V-IV-AR-LEX ; ! "руководить,возглавлять,управлять"
иел:иел V-IV-IR-LEX ; ! "bend"
изел:изел V-IV-IR-LEX ; ! "to be oppressed" (kaz tat) passive
из:из V-TV-AR-LEX ; ! "squish"
из:из V-TV-AR-LEX ; ! "давить,размешивать,угнетать"
и:и V-TV-AR-LEX ; ! "bend,curve"
ил% гизеп:ил% гизеп V-IV-IR-LEX ; ! "to wander" Use/MT
илә:илә V-TV-IR-LEX ; ! "просеивать"
илһамлан:илһамлан V-IV-IR-LEX ; ! "to show readiness"
имгән:имгән V-IV-IR-LEX ; ! "to become crippled"
имәргә% чык:имәргә% чык V-IV-AR-LEX ; ! "to be admitted to ewes or cows for sucking (of lambs and calves)" Use/MT
имчәктән% аер:имчәктән% аер V-TV-IR-LEX ; ! "to wean a child" Use/MT
интектер:интектер V-TV-IR-LEX ; ! "to bore"
иплә:иплә V-TV-IR-LEX ; ! "to gain"
ирен:ирен V-IV-IR-LEX ; ! "лениться"
ирен:ирен V-IV-IR-LEX ; ! "лениться"
иреш:иреш V-IV-IR-LEX ; ! "to attain"
иркенлә:иркенлә V-IV-IR-LEX ; ! "to feel free"
иркәлә:иркәлә V-TV-IR-LEX ; ! ""
иркәлә:иркәлә V-TV-IR-LEX ; ! "to take care of someone attentively"
иркәлә:иркәлә V-TV-IR-LEX ; ! "беречь,ласкать,лелеять"
исем% куш:исем% куш V-TV-AR-LEX ; ! ""
исемлә:исемлә V-TV-IR-LEX ; ! ""
исемлә:исемлә V-TV-IR-LEX ; ! ""
исер:исер V-IV-IR-LEX ; ! "get drunk"
исәнләш:исәнләш V-IV-IR-LEX ; ! "greet,visit,see each other"
исәнләш:исәнләш V-IV-IR-LEX ; ! "to greet one another"
исәплә:исәплә V-TV-IR-LEX ; ! ""
исәплә:исәплә V-TV-IR-LEX ; ! "to count"
исәплән:исәплән V-IV-IR-LEX ; ! ""
исәпләш:исәпләш V-IV-IR-LEX ; ! "to take something into consideration"
ис:ис V-IV-AR-LEX ; ! "twist,spin"
искер:искер V-IV-IR-LEX ; ! "to be shabby"
искә% ал:искә% ал V-TV-IR-LEX ; ! "pay attention"
искә% төшер:искә% төшер V-TV-IR-LEX ; ! ""
искә% төшер:искә% төшер V-TV-IR-LEX ; ! ""
иснә:иснә V-TV-IR-LEX ; ! "smell"
истә% тот:истә% тот V-TV-AR-LEX ; ! ""
истә% тот:истә% тот V-TV-AR-LEX ; ! ""
ит:ит V-TV-AR-LEX ; ! "do,make"
ит:ит V-TV-AR-LEX ; ! "do,make"
ит:ит V-TV-IR-LEX ; ! "do,make" Dir/LR
ишет:ишет V-TV-IR-LEX ; ! ""
ишет:ишет V-TV-IR-LEX ; ! "hear"
иш:иш V-TV-AR-LEX ; ! "to felt (wool)"
иш:иш V-TV-AR-LEX ; ! "twist,spin"
иш:иш V-TV-IR-LEX ; ! ""
ияр:ияр V-IV-IR-LEX ; ! "follow"
иярлә:иярлә V-TV-IR-LEX ; ! "седлать"
йогышсызландыр:йогышсызландыр V-TV-IR-LEX ; ! "to disinfect" (tat) caus
йок:йок V-TV-AR-LEX ; ! "be communicated (of diseases)"
йокла:йокла V-IV-IR-LEX ; ! ""
йокымсыра:йокымсыра V-IV-IR-LEX ; ! "be in a sluggish and drowsy state"
йокымсыра:йокымсыра V-IV-IR-LEX ; ! "to sit in thoughtfulness"
йолкы:йолкы V-TV-IR-LEX ; ! "pluck out"
йомгакла:йомгакла V-TV-IR-LEX ; ! "to conclude"
йомгакла:йомгакла V-TV-IR-LEX ; ! "to formulate"
йомша:йомша V-IV-IR-LEX ; ! "soften"
йомшарт:йомшарт V-TV-IR-LEX ; ! "to turn up" (kaz tat) caus
йөгер:йөгер V-IV-IR-LEX ; ! ""
йөгер:йөгер V-IV-IR-LEX ; ! "run"
йөгер:йөгер V-IV-IR-LEX ; ! "to walk fast"
йөгәнлә:йөгәнлә V-TV-IR-LEX ; ! "to bridle"
йөгәнсезлән:йөгәнсезлән V-IV-IR-LEX ; ! "to commit excesses"
йөз:йөз V-IV-AR-LEX ; ! "swim"
йөреп% чык:йөреп% чык V-TV-AR-LEX ; ! "бродить,скитаться"
йөр:йөр V-IV-IR-LEX ; ! ""
йөр:йөр V-IV-IR-LEX ; ! ""
йөр:йөр V-IV-IR-LEX ; ! "move"
йөртел:йөртел V-IV-IR-LEX ; ! "to be put into motion or into action" FIXME CHECK
йөрт:йөрт V-TV-IR-LEX ; ! ""
йөрт:йөрт V-TV-IR-LEX ; ! "" (kaz tat) caus
кабалан:кабалан V-IV-IR-LEX ; ! "to walk with hasty steps"
кабарын:кабарын V-IV-IR-LEX ; ! "protest"
кабатла:кабатла V-TV-IR-LEX ; ! ""
кабул% ит:кабул% ит V-TV-AR-LEX ; ! ""
кабул% ит:кабул% ит V-TV-AR-LEX ; ! ""
кабул% ит:кабул% ит V-TV-AR-LEX ; ! ""
кабул% ит:кабул% ит V-TV-IR-LEX ; ! ""
кабул% итмә:кабул% итмә V-TV-IR-LEX ; ! "loose the habbit" Use/MT
кабыгыннан% арындыр:кабыгыннан% арындыр V-TV-IR-LEX ; ! "to busk"
кабын:кабын V-IV-IR-LEX ; ! "вспыхнуть"
кабырчыклан:кабырчыклан V-IV-IR-LEX ; ! "to appear (of tumors)"
кагыл:кагыл V-IV-IR-LEX ; ! "to go by"
кагыш:кагыш V-TV-IR-LEX ; ! "вколачивать" (каz tat) coop
када:када V-TV-IR-LEX ; ! "stick in"
кадакла:кадакла V-TV-IR-LEX ; ! "to nail"
кадаклап% үлчә:кадаклап% үлчә V-TV-IR-LEX ; ! "to weigh in pounds" Use/MT FIXME CHECK
каер:каер V-TV-IR-LEX ; ! "to train (a hunting bird)"
каерыл:каерыл V-IV-IR-LEX ; ! "to be turned down (of a collar)" (kat tat) passive
каеш:каеш V-IV-IR-LEX ; ! "to bend down" (kaz tat) coop FIXME CHECK
казы:казы V-TV-IR-LEX ; ! "dig"
казы:казы V-TV-IR-LEX ; ! "dig"
казы:казы V-TV-IR-LEX ; ! "to peck"
казыкла:казыкла V-TV-IR-LEX ; ! "to tie something to a stake driven into the ground"
кайгыр:кайгыр V-IV-IR-LEX ; ! "be in mourning, express sorrow, present condolences"
кайгыр:кайгыр V-IV-IR-LEX ; ! "to grieve"
кайгырт:кайгырт V-TV-IR-LEX ; ! "to irritate"
кайна:кайна V-IV-IR-LEX ; ! "boil"
кайна:кайна V-IV-IR-LEX ; ! "to seethe"
кайтар:кайтар V-TV-IR-LEX ; ! "to be defeated"
кайтар:кайтар V-TV-IR-LEX ; ! "to trim the sharp end of some­thing"
кайтарыл:кайтарыл V-IV-IR-LEX ; ! "be repaid,be reimbursed" (kaz tat) passive
кайтарып% бир:кайтарып% бир V-TV-IR-LEX ; ! ""
кайт:кайт V-IV-IR-LEX ; ! ""
кайт:кайт V-IV-IR-LEX ; ! "return"
как:как V-TV-AR-LEX ; ! "knock"
как:как V-TV-AR-LEX ; ! "to seek out"
какла:какла V-TV-IR-LEX ; ! "to cut (meat) into small pieces" FIXME CHECK
какша:какша V-IV-IR-LEX ; ! "to get loose"
какылда:какылда V-IV-IR-LEX ; ! "to talk loudly and incessantly"
какыр:какыр V-TV-IR-LEX ; ! "to spit"
калайла:калайла V-TV-IR-LEX ; ! "to cover with tin plate"
калдыр:калдыр V-TV-IR-LEX ; ! ""
калдыр:калдыр V-TV-IR-LEX ; ! "forsake" (kaz tat) caus
калдыр:калдыр V-TV-IR-LEX ; ! "to leave a horse standing" FIXME
кал:кал V-IV-IR-LEX ; ! "remain"
кал:кал V-IV-IR-LEX ; ! "remain"
калынай:калынай V-IV-IR-LEX ; ! ""
калынай:калынай V-IV-IR-LEX ; ! "to become fat"
калыпка% кер:калыпка% кер V-IV-IR-LEX ; ! "to go into a usual" Use/MT
калыплан:калыплан V-IV-IR-LEX ; ! "to go into a usual"
калыплаш:калыплаш V-IV-IR-LEX ; ! ""
кама:кама V-TV-IR-LEX ; ! "imprison,surroud"
камилләш:камилләш V-IV-IR-LEX ; ! "to ripen"
камилләштер:камилләштер V-TV-IR-LEX ; ! ""
камилләштер:камилләштер V-TV-IR-LEX ; ! "to breed" (kaz tat) caus
камчыла:камчыла V-TV-IR-LEX ; ! "to lash the sides (of a horse)"
кана:кана V-IV-IR-LEX ; ! "to oppress"
канат:канат V-TV-IR-LEX ; ! "to stain with blood" (kaz tat) caus
каңгырап% йөр:каңгырап% йөр V-IV-IR-LEX ; ! "to become restless" Use/MT
каңгырап% йөр:каңгырап% йөр V-IV-IR-LEX ; ! "wander aimlessly" Use/MT
капла:капла V-TV-IR-LEX ; ! ""
капла:капла V-TV-IR-LEX ; ! "to cork"
капла:капла V-TV-IR-LEX ; ! "to cover"
капла:капла V-TV-IR-LEX ; ! "to encircle yurt with rope to fasten felts to framework"
капла:капла V-TV-IR-LEX ; ! "to project"
каплан:каплан V-IV-IR-LEX ; ! "to be covered with a thin layer (of ice)" (kaz tat) ?refl; FIXME CHECK
каплат:каплат V-TV-IR-LEX ; ! "to force to lie (down)"
каптыр:каптыр V-TV-IR-LEX ; ! "to do up"
капчыкла:капчыкла V-TV-IR-LEX ; ! "насыпать в мешки"
капша:капша V-TV-IR-LEX ; ! "feel"
каравылла:каравылла V-TV-IR-LEX ; ! "to watch"
кара:кара V-TV-IR-LEX ; ! ""
кара:кара V-TV-IR-LEX ; ! ""
кара:кара V-TV-IR-LEX ; ! ""
кара:кара V-TV-IR-LEX ; ! ""
кара:кара V-TV-IR-LEX ; ! ""
кара:кара V-TV-IR-LEX ; ! "look at"
кара:кара V-TV-IR-LEX ; ! "воспитывать,пасти,присматриваться"
кара:кара V-TV-IR-LEX ; ! "воспитывать,пасти,присматриваться"
кара:кара V-TV-IR-LEX ; ! "воспитывать,пасти,присматриваться"
кара:кара V-TV-IR-LEX ; ! "пробовать"
кара:кара V-TV-IR-LEX ; ! "пробовать"
каралан:каралан V-IV-IR-LEX ; ! "to be slandered"
карал:карал V-IV-IR-LEX ; ! ""
карал:карал V-IV-IR-LEX ; ! "to be considered" (kaz tat) passive
карал:карал V-IV-IR-LEX ; ! "to be hardly visible"
каралт:каралт V-TV-IR-LEX ; ! "to soil"
каран:каран V-IV-IR-LEX ; ! "to look around (on both sides)" (kaz tat) ?refl
каран:каран V-IV-IR-LEX ; ! "to look back fearfully"
каран:каран V-TV-IR-LEX ; ! ""
караңгылан:караңгылан V-IV-IR-LEX ; ! "to get dark"
карар% ит:карар% ит V-TV-AR-LEX ; ! ""
карар% ит:карар% ит V-TV-IR-LEX ; ! ""
караш:караш V-TV-IR-LEX ; ! "to help" (kaz tat) recipr&coop
караштыр:караштыр V-TV-IR-LEX ; ! "to investigate"
карга:карга V-TV-IR-LEX ; ! "curse,damn"
каркылда:каркылда V-IV-IR-LEX ; ! "to guffaw"
каршы% тор:каршы% тор V-IV-IR-LEX ; ! "to resist"
карышла:карышла V-TV-IR-LEX ; ! "to measure with the thumb and middle fingers spread apart"
кат:кат V-IV-AR-LEX ; ! "harden"
катла:катла V-TV-IR-LEX ; ! "to pile in layers"
катнаш:катнаш V-IV-IR-LEX ; ! "merge,blend/принимать участие,вмешиваться,смешивать"
катнаш:катнаш V-IV-IR-LEX ; ! "participate"
катнаш:катнаш V-IV-IR-LEX ; ! "participate"
катнаш:катнаш V-IV-IR-LEX ; ! "принимать участие,вмешиваться,смешивать"
катнаш:катнаш V-IV-IR-LEX ; ! "принимать участие,вмешиваться,смешивать"
кауша:кауша V-IV-IR-LEX ; ! "anxious,uneasy,agitated,disturbed,confused,bustle"
кауша:кауша V-IV-IR-LEX ; ! "anxious,uneasy,agitated,disturbed,confused,bustle"
кауша:кауша V-IV-IR-LEX ; ! "anxious,uneasy,agitated,disturbed,confused,bustle"
кауша:кауша V-IV-IR-LEX ; ! "to be timid"
каушатып% җибәр:каушатып% җибәр V-TV-IR-LEX ; ! "to disturb" Use/MT
каһәрлән:каһәрлән V-IV-IR-LEX ; ! "to get angry"
кач:кач V-IV-AR-LEX ; ! ""
кач:кач V-IV-AR-LEX ; ! "flee"
квалификациялән:квалификациялән V-IV-IR-LEX ; ! "specialize"
кер:кер V-IV-IR-LEX ; ! ""
кер:кер V-IV-IR-LEX ; ! "enter"
кер:кер V-IV-IR-LEX ; ! "enter"
керт:керт V-TV-IR-LEX ; ! "" FIXME NOTE caus
керт:керт V-TV-IR-LEX ; ! "" (kaz tat) caus
кершәнлә:кершәнлә V-TV-IR-LEX ; ! "to powder"
кетердә:кетердә V-IV-IR-LEX ; ! "or kitip-kitip et- to crunch on"
кетердә:кетердә V-IV-IR-LEX ; ! "to crack"
кешнә:кешнә V-IV-IR-LEX ; ! ""
кешнә:кешнә V-IV-IR-LEX ; ! "to neigh loudly (of a stallion)"
кәнәгать% булма:кәнәгать% булма V-IV-IR-LEX ; ! "not to  be content (with)" Use/MT
кәнәгатьләндер:кәнәгатьләндер V-TV-IR-LEX ; ! "" (tat) caus
киерел:киерел V-IV-IR-LEX ; ! "to be in an agonizing condition"
кикер:кикер V-IV-IR-LEX ; ! "burp"
килеп% җит:килеп% җит V-TV-AR-LEX ; ! ""
килеп% җит:килеп% җит V-TV-IR-LEX ; ! ""
килеп% чык:килеп% чык V-IV-AR-LEX ; ! ""
килеп% чык:килеп% чык V-IV-AR-LEX ; ! ""
килеп% чык:килеп% чык V-IV-AR-LEX ; ! ""
килеп% чык:килеп% чык V-IV-AR-LEX ; ! ""
килеш:килеш V-IV-IR-LEX ; ! ""
килеш:килеш V-IV-IR-LEX ; ! "agree"
кил:кил V-IV-AR-LEX ; ! "come"
кил:кил V-IV-IR-LEX ; ! ""
кимер:кимер V-TV-IR-LEX ; ! "to gnaw round"
кинаяле% сөйлә:кинаяле% сөйлә V-IV-IR-LEX ; ! "to line"
киңәйтел:киңәйтел V-IV-IR-LEX ; ! ""
киңәш:киңәш V-IV-IR-LEX ; ! "to consult"
кип:кип V-IV-AR-LEX ; ! "to crack"
кире% бир:кире% бир V-TV-IR-LEX ; ! ""
кисеп% ал:кисеп% ал V-TV-IR-LEX ; ! "to cut off" Use/MT
кисеп% ал:кисеп% ал V-TV-IR-LEX ; ! "to cut" Use/MT
кисеш:кисеш V-IV-IR-LEX ; ! "to gather in one place"
кис:кис V-TV-AR-LEX ; ! "cut"
кис:кис V-TV-AR-LEX ; ! "saw"
кител:кител V-IV-IR-LEX ; ! "to repulse"
китер:китер V-TV-IR-LEX ; ! ""
китер:китер V-TV-IR-LEX ; ! ""
китер:китер V-TV-IR-LEX ; ! "bring" (kaz tat) caus
китер:китер V-TV-IR-LEX ; ! "подавать,доставать"
кит:кит V-IV-AR-LEX ; ! ""
кит:кит V-IV-AR-LEX ; ! ""
кит:кит V-IV-AR-LEX ; ! ""
кит:кит V-IV-AR-LEX ; ! ""
кит:кит V-IV-AR-LEX ; ! ""
кит:кит V-IV-AR-LEX ; ! "leave"
кичек:кичек V-IV-IR-LEX ; ! "stop,stay"
кичер:кичер V-TV-IR-LEX ; ! ""
кичер:кичер V-TV-IR-LEX ; ! "forgive"
кой:кой V-TV-AR-LEX ; ! ""
кой:кой V-TV-AR-LEX ; ! "to fall (of rain)"
кой:кой V-TV-AR-LEX ; ! "лить"
комга% утыр:комга% утыр V-IV-IR-LEX ; ! "to run aground (of a vessel)" Use/MT
комсызлан:комсызлан V-IV-IR-LEX ; ! "to be greedy"
коралландыр:коралландыр V-TV-IR-LEX ; ! "to arm" (kaz tat) caus
кораллан:кораллан V-IV-IR-LEX ; ! "to arm oneself"
кораллан:кораллан V-IV-IR-LEX ; ! "to go armed"
коргаксы:коргаксы V-IV-IR-LEX ; ! "to dry out"
кор:кор V-TV-IR-LEX ; ! ""
кор:кор V-TV-IR-LEX ; ! "build"
кор:кор V-TV-IR-LEX ; ! "build"
корытыл:корытыл V-IV-IR-LEX ; ! "to be dried up" (kaz tat) passive
коткар:коткар V-TV-IR-LEX ; ! "save"
котла:котла V-TV-IR-LEX ; ! "to congratulate"
котылдыр:котылдыр V-TV-IR-LEX ; ! "to help out" (kaz tat) caus
котыл:котыл V-IV-IR-LEX ; ! "to get rid of"
котырт:котырт V-TV-IR-LEX ; ! "to incite" (kaz tat) caus
кочакла:кочакла V-TV-IR-LEX ; ! "hug"
көй:көй V-IV-AR-LEX ; ! "burn"
көйлә:көйлә V-TV-IR-LEX ; ! "sing"
көлемсерә:көлемсерә V-IV-IR-LEX ; ! ""
көлемсерә:көлемсерә V-IV-IR-LEX ; ! "to smile slightly"
көлеш:көлеш V-IV-IR-LEX ; ! "to laugh with others" (kaz tat) coop
көл:көл V-IV-AR-LEX ; ! "laugh"
көл:көл V-IV-IR-LEX ; ! ""
көнлә:көнлә V-TV-IR-LEX ; ! "to envy"
көнлә:көнлә V-TV-IR-LEX ; ! "to envy"
көпшәкләндер:көпшәкләндер V-TV-IR-LEX ; ! "to turn inside out" (kaz tat) caus
көрәш:көрәш V-IV-IR-LEX ; ! "deal,fight,wrestle"
көрәш:көрәш V-IV-IR-LEX ; ! "to dispute"
көрәш:көрәш V-IV-IR-LEX ; ! "to joust"
көрәш:көрәш V-IV-IR-LEX ; ! "to wrestle"
көт:көт V-TV-AR-LEX ; ! ""
көт:көт V-TV-AR-LEX ; ! "meet"
көт:көт V-TV-AR-LEX ; ! "to expect"
көт:көт V-TV-AR-LEX ; ! "wait"
көч% куй:көч% куй V-IV-AR-LEX ; ! "strive"
кристаллан:кристаллан V-IV-IR-LEX ; ! "to crystallize"
куала:куала V-TV-IR-LEX ; ! "to urge on"
куан:куан V-IV-IR-LEX ; ! "rejoice"
кузгат:кузгат V-TV-IR-LEX ; ! "to move"
куй:куй V-TV-AR-LEX ; ! ""
куй:куй V-TV-AR-LEX ; ! "release" put
ку:ку V-TV-AR-LEX ; ! ""
ку:ку V-TV-AR-LEX ; ! "chase"
кукырай:кукырай V-IV-IR-LEX ; ! "to curve back"
кул% бир:кул% бир V-IV-IR-LEX ; ! "to carry something together"
куллан:куллан V-TV-IR-LEX ; ! ""
куллан:куллан V-TV-IR-LEX ; ! ""
куллан:куллан V-TV-IR-LEX ; ! "употреблять"
кунак% бул:кунак% бул V-IV-IR-LEX ; ! "to stay with" Use/MT
кундыр:кундыр V-TV-IR-LEX ; ! "to keep a guest overnight" (kaz tat) caus
кун:кун V-IV-AR-LEX ; ! "land; stay over"
кургашынла:кургашынла V-TV-IR-LEX ; ! "to fasten something, свинцевать"
курк:курк V-TV-IR-LEX ; ! ""
куркын:куркын V-IV-IR-LEX ; ! "to become frightened (unexpectedly)"
куркып% кара:куркып% кара V-IV-IR-LEX ; ! ""
куркыт:куркыт V-TV-IR-LEX ; ! "to frighten" (kaz tat) caus
курык:курык V-IV-IR-LEX ; ! "to fear"
курык:курык V-IV-IR-LEX ; ! "to fear" FIXME (tat) ы reduces
кутырлан:кутырлан V-IV-IR-LEX ; ! "to get mangy"
куш:куш V-TV-AR-LEX ; ! ""
куш:куш V-TV-AR-LEX ; ! "add"
кушыр:кушыр V-TV-IR-LEX ; ! "to twist"
куып% кайтар:куып% кайтар V-TV-IR-LEX ; ! "to drive" Use/MT
күбеклән:күбеклән V-IV-IR-LEX ; ! "to foam"
күбәй:күбәй V-IV-IR-LEX ; ! ""
күбәй:күбәй V-IV-IR-LEX ; ! ""
күз% алдына% китер:күз% алдына% китер V-TV-IR-LEX ; ! ""
күз% алдына% китер:күз% алдына% китер V-TV-IR-LEX ; ! ""
күз% бу:күз% бу V-IV-AR-LEX ; ! "завораживать,гипнотизировать,заколдовывать"
күз% бу:күз% бу V-IV-AR-LEX ; ! "завораживать,гипнотизировать,заколдовывать"
күзәт:күзәт V-TV-IR-LEX ; ! ""
күзәт:күзәт V-TV-IR-LEX ; ! ""
күзәт:күзәт V-TV-IR-LEX ; ! "guard"
күзәт:күзәт V-TV-IR-LEX ; ! "watch,observe,notice"
күзәт:күзәт V-TV-IR-LEX ; ! "наблюдвать,контролировать,проверять"
күзәт:күзәт V-TV-IR-LEX ; ! "следить,наблюдать"
күзәт:күзәт V-TV-IR-LEX ; ! "следить,наблюдать"
күз% ташла:күз% ташла V-IV-IR-LEX ; ! ""
күмәклә:күмәклә V-TV-IR-LEX ; ! "to do something jointly with others"
күнегүләр% эшлә:күнегүләр% эшлә V-IV-IR-LEX ; ! "to exercize" Use/MT
күн:күн V-IV-AR-LEX ; ! ""
күн:күн V-IV-AR-LEX ; ! "to arm oneself"
күн:күн V-IV-AR-LEX ; ! "to train"
күп% кан:күп% кан V-IV-IR-LEX ; ! "bleed" Use/MT
күп% өлешен:күп% өлешен V-TV-IR-LEX ; ! "lessen" Use/MT
күрен:күрен V-IV-IR-LEX ; ! "be seen" (kaz tat) passive
күрен:күрен V-IV-IR-LEX ; ! "FIXME after fixing derivatives in kaz.lexc"
күреп% кал:күреп% кал V-TV-IR-LEX ; ! ""
күр:күр V-TV-IR-LEX ; ! "see"
күр:күр V-TV-IR-LEX ; ! "to help" көңілін демдеу
күр:күр V-TV-NOPASS-IR-LEX ; ! ""
күр:күрен V-TV-PASS-IR-LEX ; ! ""
күрсәт:күрсәт V-TV-IR-LEX ; ! "" FIXME NOTE caus
күрсәт:күрсәт V-TV-IR-LEX ; ! "show" (kaz tat) ?caus
күтәр:күтәр V-TV-IR-LEX ; ! ""
күтәр:күтәр V-TV-IR-LEX ; ! "lift"
күтәрт:күтәрт V-TV-IR-LEX ; ! "to load on someone's back" (tat) caus
күчеп% йөр:күчеп% йөр V-IV-IR-LEX ; ! "to move to another place (of nomads)" Use/MT
күчер:күчер V-TV-IR-LEX ; ! ""
күчер:күчер V-TV-IR-LEX ; ! "to move"
күч:күч V-IV-AR-LEX ; ! ""
күч:күч V-IV-AR-LEX ; ! "lead a nomad's life,move to another place"
кыенлаш:кыенлаш V-IV-IR-LEX ; ! "ослоңниться"
кызар:кызар V-IV-IR-LEX ; ! "to be covered with bruises"
кызган:кызган V-TV-IR-LEX ; ! "жалеть"
кыз:кыз V-IV-AR-LEX ; ! "to get overcurdled (of sour milk)"
кызыксын:кызыксын V-IV-IR-LEX ; ! "to get interested in"
кызыктыр:кызыктыр V-TV-IR-LEX ; ! "to cause interest" (kaz tat) caus
кызыш:кызыш V-IV-IR-LEX ; ! "to rot"
кылан:кылан V-IV-IR-LEX ; ! "pretend,feign"
кылан:кылан V-IV-IR-LEX ; ! "to stand on ceremony"
кылан:кылан V-TV-IR-LEX ; ! "to grimace"
кыл:кыл V-TV-IR-LEX ; ! ""
кыл:кыл V-TV-IR-LEX ; ! ""
кыл:кыл V-TV-IR-LEX ; ! "do"
кыраулан:кыраулан V-IV-IR-LEX ; ! "to be covered with frost"
кыркы:кыркы V-TV-IR-LEX ; ! "shear"
кыркы:кыркы V-TV-IR-LEX ; ! "to shear (a camel)"
кыркылда:кыркылда V-IV-IR-LEX ; ! "to have a rattle in the tnroat"
кыр:кыр V-TV-IR-LEX ; ! "shear"
кыр:кыр V-TV-IR-LEX ; ! "to polish"
кыр:кыр V-TV-IR-LEX ; ! "to ruin;скоблить"
кыркыш:кыркыш V-TV-IR-LEX ; ! "помогать стричь" (kaz tat) coop
кыршы:кыршы V-TV-IR-LEX ; ! "to make uneven"
кыршылдыр:кыршылдыр V-TV-IR-LEX ; ! "to make speckled"
кыршылдыр:кыршылдыр V-TV-IR-LEX ; ! "to make uneven"
кырын:кырын V-IV-IR-LEX ; ! "to shave"
кырын% ят:кырын% ят V-IV-AR-LEX ; ! "to lie on one's side"
кырып%-себер:кырып%-себер V-TV-IR-LEX ; ! "оголять"
кыскарт:кыскарт V-TV-IR-LEX ; ! "to shorten"
кыс:кыс V-TV-AR-LEX ; ! "press,squeeze"
кысрыкла:кысрыкла V-TV-IR-LEX ; ! "press,surround,encircle"
кысрыкла:кысрыкла V-TV-IR-LEX ; ! "to drive (in)"
кыстыр:кыстыр V-TV-IR-LEX ; ! "to jam" (kaz tat) caus
кысыл:кысыл V-IV-IR-LEX ; ! "to be pinched" (kaz tat) passive
кысыл:кысыл V-IV-IR-LEX ; ! "тесниться"
кысыр% кал:кысыр% кал V-IV-IR-LEX ; ! "to be barren" Use/MT
кыткылда:кыткылда V-IV-IR-LEX ; ! "to wheeze"
кычкыр:кычкыр V-IV-IR-LEX ; ! ""
кычкыр:кычкыр V-IV-IR-LEX ; ! ""
кычкыр:кычкыр V-IV-IR-LEX ; ! "to talk loudly"
кычкыр:кычкыр V-TV-IR-LEX ; ! ""
кычкырып% җибәр:кычкырып% җибәр V-TV-IR-LEX ; ! ""
кычкырып% сөйлә:кычкырып% сөйлә V-IV-IR-LEX ; ! "to talk loudly and distinctly" Use/MT
кышла:кышла V-IV-IR-LEX ; ! "to pass the winter"
кыштырда:кыштырда V-IV-IR-LEX ; ! "to rustle"
кыюсызлан:кыюсызлан V-IV-IR-LEX ; ! ""
либеральләш:либеральләш V-IV-IR-LEX ; ! "to become a liberal"
мавыктыр:мавыктыр V-TV-IR-LEX ; ! "to amuse"
май% кун:май% кун V-IV-AR-LEX ; ! "to settle thickly" Use/MT
майла:майла V-TV-IR-LEX ; ! "oil" grease
майландыр:майландыр V-TV-IR-LEX ; ! "to shake (of a wineskin" (kaz tat) caus
маймыллан:маймыллан V-IV-IR-LEX ; ! "to ape"
макта:макта V-TV-IR-LEX ; ! "commend,praise"
ман:ман V-TV-AR-LEX ; ! "scoop,ladle out"
масай:масай V-IV-IR-LEX ; ! "to rumble"
маташ:маташ V-IV-IR-LEX ; ! "суетиться,возиться"
машиналаштыр:машиналаштыр V-TV-IR-LEX ; ! "mechanize"
межала:межала V-TV-IR-LEX ; ! "draw a boundary line"
мен:мен V-IV-AR-LEX ; ! ""
мәгълүм% ит:мәгълүм% ит V-TV-AR-LEX ; ! "to inform"
мәлҗерә:мәлҗерә V-IV-IR-LEX ; ! "to become languid"
мәсхәрәлә:мәсхәрәлә V-TV-IR-LEX ; ! "put to shame"
мыжла:мыжла V-IV-IR-LEX ; ! "to team"
мыркылда:мыркылда V-IV-IR-LEX ; ! "to grunt"
мыскылла:мыскылла V-TV-IR-LEX ; ! "to feel malicious joy"
мыштырда:мыштырда V-IV-IR-LEX ; ! "to tarry"
назла:назла V-TV-IR-LEX ; ! "беречь,ласкать,лелеять"
назла:назла V-TV-IR-LEX ; ! "беречь,ласкать,лелеять"
начарлан:начарлан V-IV-IR-LEX ; ! "to become worse"
нечкәр:нечкәр V-IV-IR-LEX ; ! "to grow thinner"
нечкәрт:нечкәрт V-TV-IR-LEX ; ! "to make thinner" (kaz tat) caus
нәкышла:нәкышла V-TV-IR-LEX ; ! "to decorate with designs"
нигезлә:нигезлә V-TV-IR-LEX ; ! ""
нигезлә:нигезлә V-TV-IR-LEX ; ! ""
никахлаш:никахлаш V-IV-IR-LEX ; ! "to marry"
ниятлән:ниятлән V-IV-IR-LEX ; ! "intend"
нормалаштыр:нормалаштыр V-TV-IR-LEX ; ! "to standardize"
нужа% күр:нужа% күр V-IV-IR-LEX ; ! "to live in poverty" Use/MT
нурлан:нурлан V-IV-IR-LEX ; ! "to brighten (of eyes)"
ныгы:ныгы V-IV-IR-LEX ; ! "to produce a faint noise"
ныгы:ныгы V-IV-IR-LEX ; ! "укрепляться"
ныгыт:ныгыт V-TV-IR-LEX ; ! ""
ныкла:ныкла V-TV-IR-LEX ; ! "fasten"
нык% тор:нык% тор V-IV-IR-LEX ; ! "to be attached to" Use/MT
ое:ое V-IV-IR-LEX ; ! "be in a sluggish and drowsy state"
оет:оет V-TV-IR-LEX ; ! "sour,thicken"
оештыр:оештыр V-TV-IR-LEX ; ! ""
оештырыл:оештырыл V-IV-IR-LEX ; ! ""
озата% бар:озата% бар V-TV-IR-LEX ; ! ""
озат:озат V-TV-IR-LEX ; ! ""
озынай:озынай V-IV-IR-LEX ; ! "get longer"
олтан% сал:олтан% сал V-IV-IR-LEX ; ! "to fix a new sole to a shoe"
омтыл:омтыл V-IV-IR-LEX ; ! "move ahead"
оныт:оныт V-TV-IR-LEX ; ! ""
оныт:оныт V-TV-IR-LEX ; ! "forget,mislay"
орнаментла:орнаментла V-TV-IR-LEX ; ! "to make a design"
остар:остар V-IV-IR-LEX ; ! "to specialize (in)"
от:от V-TV-AR-LEX ; ! ""
от:от V-TV-AR-LEX ; ! "win,beat"
охша:охша V-IV-IR-LEX ; ! "resemble"
очкылык% тот:очкылык% тот V-IV-AR-LEX ; ! "hiccough"
оч:оч V-IV-AR-LEX ; ! ""
оч:оч V-IV-AR-LEX ; ! "fly"
очра:очра V-IV-IR-LEX ; ! "befell,meet unexpectedly"
очраш:очраш V-IV-IR-LEX ; ! ""
очраш:очраш V-IV-IR-LEX ; ! "to meet"
оша:оша V-IV-IR-LEX ; ! ""
оша:оша V-IV-IR-LEX ; ! "be pleased with"
оял:оял V-IV-IR-LEX ; ! "be ashamed"
оял:оял V-IV-IR-LEX ; ! "be ashamed,embarrassed"
өзлек:өзлек V-IV-IR-LEX ; ! "осложниться /о болезни/"
өз:өз V-TV-AR-LEX ; ! "cut,pluck" pluck
өйрәнеп% кит:өйрәнеп% кит V-IV-AR-LEX ; ! "to make a habit of frequently calling somewhere"
өйрән:өйрән V-TV-IR-LEX ; ! ""
өйрән:өйрән V-TV-IR-LEX ; ! "learn"
өйрән:өйрән V-TV-IR-LEX ; ! "to arm oneself"
өйрәт:өйрәт V-TV-IR-LEX ; ! "teach"
өлгер:өлгер V-IV-IR-LEX ; ! ""
өлгерт:өлгерт V-TV-IR-LEX ; ! ""
өмет% ит:өмет% ит V-TV-AR-LEX ; ! ""
өмет% ит:өмет% ит V-TV-IR-LEX ; ! ""
өметлән:өметлән V-IV-IR-LEX ; ! "to hope"
өметлән:өметлән V-TV-IR-LEX ; ! ""
өндә:өндә V-IV-IR-LEX ; ! "make a sound"
өр:өр V-IV-IR-LEX ; ! "bark(dog)"
өр:өр V-TV-IR-LEX ; ! "blow"
өскә% күтәрел:өскә% күтәрел V-IV-IR-LEX ; ! "to rise up"
өстер:өстер V-TV-AR-LEX ; ! "bother,trouble,harass,tease,set (a dog) on"
өстәл:өстәл V-IV-IR-LEX ; ! "to be added" (kaz tat) passive
өстә:өстә V-TV-IR-LEX ; ! ""
өтергелә:өтергелә V-TV-IR-LEX ; ! "to cut down"
өт:өт V-TV-IR-LEX ; ! "to burn"
парлан:парлан V-IV-IR-LEX ; ! "to pair off"
пешер:пешер V-TV-IR-LEX ; ! "to boil (food)"
пешер:пешер V-TV-IR-LEX ; ! "варить" FIXME NOTE (tat) it might be caus, not sure
пешер:пешер V-TV-IR-LEX ; ! "варить" FIXME:NOTE: (tat) it might be caus, not sure
пешер:пешер V-TV-IR-LEX ; ! "заварить" чәй
пеш:пеш V-IV-AR-LEX ; ! "burn oneself"
планлаштыр:планлаштыр V-TV-IR-LEX ; ! ""
планлаштыр:планлаштыр V-TV-IR-LEX ; ! "plan"
планлаштыр:планлаштыр V-TV-IR-LEX ; ! "to plan"
пычран:пычран V-IV-IR-LEX ; ! ""
пычра:пычра V-IV-IR-LEX ; ! "пачкать,марать"
пычрат:пычрат V-TV-IR-LEX ; ! "to soil"
пычрат:пычрат V-TV-IR-LEX ; ! "to spoil"
пышкыр:пышкыр V-IV-IR-LEX ; ! "sneeze (for animals)"
пышылда:пышылда V-IV-IR-LEX ; ! "to whisper"
рамкала:рамкала V-TV-IR-LEX ; ! "to frame"
раслан:раслан V-IV-IR-LEX ; ! ""
раслан:раслан V-IV-IR-LEX ; ! "be confirmed,be sanctioned" (kaz tat) passive
расла:расла V-IV-IR-LEX ; ! "утверждать (приказ,план)"
расла:расла V-TV-IR-LEX ; ! ""
расла:расла V-TV-IR-LEX ; ! "to confirm"
ратификациялә:ратификациялә V-TV-IR-LEX ; ! "to ratify"
ремонтла:ремонтла V-TV-IR-LEX ; ! ""
реформала:реформала V-TV-IR-LEX ; ! "to reform"
рәнҗе:рәнҗе V-IV-IR-LEX ; ! "be offended,feel hurt"
рәттән% чык:рәттән% чык V-IV-AR-LEX ; ! "to spoil"
ризыклан:ризыклан V-IV-IR-LEX ; ! ""
ризыклан:ризыклан V-IV-IR-LEX ; ! "to feed (oneself)"
рөхсәт% ит:рөхсәт% ит V-TV-AR-LEX ; ! ""
рөхсәт% ит:рөхсәт% ит V-TV-IR-LEX ; ! ""
рухлан:рухлан V-IV-IR-LEX ; ! "to be inspired"
савык:савык V-IV-IR-LEX ; ! "get well,recover"
савык:савык V-IV-IR-LEX ; ! "to recover"
сагалап% тор:сагалап% тор V-TV-IR-LEX ; ! "be on the watch for,lie in wait for,be in pursuit of" Use/MT
сагын:сагын V-TV-IR-LEX ; ! "miss"
сагын:сагын V-TV-IR-LEX ; ! "miss,mourn"
сазлан:сазлан V-IV-IR-LEX ; ! "to become miry"
сайла:сайла V-TV-IR-LEX ; ! ""
сайла:сайла V-TV-IR-LEX ; ! "choose"
сайла:сайла V-TV-IR-LEX ; ! "to be legible"
сайлат:сайлат V-TV-IR-LEX ; ! "to let choose"
сайра:сайра V-IV-IR-LEX ; ! "to sing (of birds)"
сак% бул:сак% бул V-IV-IR-LEX ; ! (kaz) passive
саклан:саклан V-IV-IR-LEX ; ! ""
саклан:саклан V-IV-IR-LEX ; ! "to be ashamed" (kaz tat) refl
саклан:саклан V-IV-IR-LEX ; ! "to defend" (kaz tat) refl
саклан:саклан V-IV-IR-LEX ; ! "to escape"
сакла:сакла V-TV-IR-LEX ; ! ""
сакла:сакла V-TV-IR-LEX ; ! "guard"
сакла:сакла V-TV-IR-LEX ; ! "to guard"
сакла:сакла V-TV-IR-LEX ; ! "uphold"
сакла:сакла V-TV-IR-LEX ; ! "охранять"
саклат:саклат V-TV-IR-LEX ; ! "to frighten" (kaz tat) caus FIXME CHECK
сал:сал V-TV-IR-LEX ; ! "build"
сал:сал V-TV-IR-LEX ; ! "build,cast,lay,put"
сал:сал V-TV-IR-LEX ; ! "класть"
салын:салын V-IV-IR-LEX ; ! "to dangle"
салын:салын V-IV-IR-LEX ; ! "to hang"
салын:салын V-IV-IR-LEX ; ! "складываться" (kaz tat) passive
салынып% төш:салынып% төш V-IV-AR-LEX ; ! "to drag" Use/MT
санал:санал V-IV-IR-LEX ; ! "to be counted" (kaz tat) passive
сана:сана V-TV-IR-LEX ; ! ""
сасы:сасы V-IV-IR-LEX ; ! "stink"
саташ:саташ V-IV-IR-LEX ; ! "be in one's dotage"
саташ:саташ V-IV-IR-LEX ; ! "err, be mistaken,be confused,find fault with,quarrel"
сат:сат V-TV-AR-LEX ; ! ""
саттыр:саттыр V-TV-IR-LEX ; ! "to offer for sale" (kaz tat) caus
сатыл:сатыл V-IV-IR-LEX ; ! "to be for sale" (kaz tat) passive
сатыл:сатыл V-IV-IR-LEX ; ! "to sell one's belongings"
сатып% ал:сатып% ал V-TV-IR-LEX ; ! ""
сау:сау V-TV-AR-LEX ; ! "to milk"
селкенеп% тор:селкенеп% тор V-IV-IR-LEX ; ! "to lean out (of a window)" Use/MT
селке:селке V-TV-IR-LEX ; ! "shake"
селкет:селкет V-TV-IR-LEX ; ! "to make frequent short movements with something"
сеңдер:сеңдер V-TV-IR-LEX ; ! "" (kaz tat) caus
сәламәт% фикерлә:сәламәт% фикерлә V-IV-IR-LEX ; ! "" Use/MT
сәламлә:сәламлә V-TV-IR-LEX ; ! ""
сиз:сиз V-TV-AR-LEX ; ! ""
сиз:сиз V-TV-AR-LEX ; ! ""
сиз:сиз V-TV-AR-LEX ; ! "feel,forsee"
сиз:сиз V-TV-AR-LEX ; ! "to understand"
сиз:сиз V-TV-IR-LEX ; ! ""
сиз:сиз V-TV-IR-LEX ; ! ""
сикереп% чап:сикереп% чап V-IV-AR-LEX ; ! "to go at a gallop"
сикер:сикер V-IV-IR-LEX ; ! "leap,spring"
сикер:сикер V-IV-IR-LEX ; ! "to jump"
сикертеп% чап:сикертеп% чап V-TV-AR-LEX ; ! "to go at a gallop"
симерт:симерт V-TV-IR-LEX ; ! "to fatten cattle" (tat) caus
сирәкләндер:сирәкләндер V-TV-IR-LEX ; ! "to thin" (kaz tat) caus
си:си V-IV-AR-LEX ; ! "pee"
советлаштыр:советлаштыр V-TV-IR-LEX ; ! "to sovietize"
сора:сора V-TV-IR-LEX ; ! ""
сора:сора V-TV-IR-LEX ; ! ""
сора:сора V-TV-IR-LEX ; ! ""
сораш:сораш V-TV-IR-LEX ; ! ""
сораштыр:сораштыр V-TV-IR-LEX ; ! "to search"
сорылан:сорылан V-IV-IR-LEX ; ! "to turn gray"
соры% төскә:соры% төскә V-IV-IR-LEX ; ! "to cause to fade" Use/MT FIXME CHECK
сөзеш:сөзеш V-IV-IR-LEX ; ! "to ram each other (of sheep)"
сөз:сөз V-TV-AR-LEX ; ! "to butt"
сөз:сөз V-TV-AR-LEX ; ! "to butt"
сөйләп% бир:сөйләп% бир V-TV-IR-LEX ; ! ""
сөйләп% бир:сөйләп% бир V-TV-IR-LEX ; ! ""
сөйлә:сөйлә V-TV-IR-LEX ; ! ""
сөйләшеп% утыр:сөйләшеп% утыр V-IV-IR-LEX ; ! "беседовать" Use/MT
сөйләш:сөйләш V-IV-IR-LEX ; ! ""
сөйләш:сөйләш V-TV-IR-LEX ; ! "to talk for the last time (with someone who is dying)"
сөйрәл:сөйрәл V-IV-IR-LEX ; ! "to drag"
сөйрә:сөйрә V-TV-IR-LEX ; ! "drag"
сөй:сөй V-TV-AR-LEX ; ! ""
сөрән% сук:сөрән% сук V-IV-AR-LEX ; ! "to loaf"
сөр:сөр V-TV-IR-LEX ; ! ""
сөр:сөр V-TV-IR-LEX ; ! ""
сөр:сөр V-TV-IR-LEX ; ! "furrow"
сөя:сөя V-TV-IR-LEX ; ! "lean" support
специальләш:специальләш V-IV-IR-LEX ; ! "specialize"
специальләш:специальләш V-IV-IR-LEX ; ! "to specialize (in)"
сугар:сугар V-TV-IR-LEX ; ! "water"
сугарыл:сугарыл V-IV-IR-LEX ; ! "to be given to drink" (kaz tat) passive
сугыш:сугыш V-IV-IR-LEX ; ! "arrange a fight"
судка% тарт:судка% тарт V-TV-IR-LEX ; ! "to compel" Use/MT
судка% тартыл:судка% тартыл V-IV-IR-LEX ; ! "to be tried" Use/MT
суз:суз V-TV-AR-LEX ; ! ""
суй:суй V-TV-AR-LEX ; ! "slaughter"
сукбайлыкта% йөр:сукбайлыкта% йөр V-IV-IR-LEX ; ! "to move to another place (of nomads)" Use/MT
сук:сук V-IV-AR-LEX ; ! "hit"
сук:сук V-IV-AR-LEX ; ! "hit,strike"
суктыр:суктыр V-TV-IR-LEX ; ! "to bring" (kaz tat) caus
сул:сул V-IV-IR-LEX ; ! "to dry up"
сулу% ал:сулу% ал V-IV-IR-LEX ; ! "отдыхать"
сумалала:сумалала V-TV-IR-LEX ; ! "to resin"
сусавын% бас:сусавын% бас V-IV-AR-LEX ; ! "drink one's fill" Use/MT
суса:суса V-IV-IR-LEX ; ! "to be thirsty (and quench one's thirst)"
сусат:сусат V-TV-IR-LEX ; ! "to cause hunger"
суы:суы V-IV-IR-LEX ; ! "to cool down"
суыт:суыт V-TV-IR-LEX ; ! ""
сүлпәнлән:сүлпәнлән V-IV-IR-LEX ; ! "become sluggish" inert
сүтел:сүтел V-IV-IR-LEX ; ! "set out for the pasture,unroll"
сыдыр:сыдыр V-TV-IR-LEX ; ! "to skin an animal"
сыеш:сыеш V-IV-IR-LEX ; ! "to get on (with someone)"
сызгала:сызгала V-TV-IR-LEX ; ! "to trace"
сызгандыр:сызгандыр V-TV-IR-LEX ; ! "to make someone roll up the sleeves" (kaz tat) caus
сызгыр:сызгыр V-IV-IR-LEX ; ! "to whistle"
сызла:сызла V-IV-IR-LEX ; ! "to ache"
сызла:сызла V-IV-IR-LEX ; ! "to feel unbearable pain (for example"
сыз:сыз V-TV-AR-LEX ; ! "to write"
сыйдыр:сыйдыр V-TV-IR-LEX ; ! "to hold"
сыйла:сыйла V-TV-IR-LEX ; ! "to make a present"
сыйла:сыйла V-TV-IR-LEX ; ! "to treat"
сый:сый V-IV-AR-LEX ; ! "to go in"
сынат:сынат V-IV-IR-LEX ; ! "to submit something to someone"
сын:сын V-IV-AR-LEX ; ! "break"
сыпыр:сыпыр V-TV-IR-LEX ; ! "sweep"
сыр:сыр V-TV-IR-LEX ; ! "stitch"
сытыл:сытыл V-IV-IR-LEX ; ! "to become flat" (tat) passive
табыштыр:табыштыр V-TV-IR-LEX ; ! "устраивать,подыскать"
тавышлан:тавышлан V-IV-IR-LEX ; ! "to make a row"
тала:тала V-TV-IR-LEX ; ! "dispute,argue"
талаш:талаш V-IV-IR-LEX ; ! "браниться"
талдыр:талдыр V-TV-IR-LEX ; ! "to exhaust"
таләп% ит:таләп% ит V-TV-AR-LEX ; ! ""
таләп% ит:таләп% ит V-TV-IR-LEX ; ! ""
талпын:талпын V-IV-IR-LEX ; ! "strive"
талык:талык V-IV-IR-LEX ; ! "to be semiconscious"
таманла:таманла V-TV-IR-LEX ; ! "to fit"
тамаша% кыл:тамаша% кыл V-TV-AR-LEX ; ! "watch,observe" Use/MT
тамгала:тамгала V-TV-IR-LEX ; ! "to brand"
тамыр% җибәр:тамыр% җибәр V-IV-IR-LEX ; ! "to put out shoots (of plants)" Use/MT
тансыкла:тансыкла V-TV-IR-LEX ; ! "to have a strong desire"
тантаналы% рәвештә:тантаналы% рәвештә V-TV-AR-LEX ; ! "to announce" Use/MT
таны:таны V-TV-IR-LEX ; ! "опознавать"
таныштыр:таныштыр V-TV-IR-LEX ; ! ""
таң% кал:таң% кал V-IV-IR-LEX ; ! "to be astonished at something"
тап% ит:тап% ит V-TV-AR-LEX ; ! ""
тап% ит:тап% ит V-TV-IR-LEX ; ! ""
таптан:таптан V-IV-IR-LEX ; ! "to crowd"
тап:тап V-TV-AR-LEX ; ! ""
тап:тап V-TV-AR-LEX ; ! ""
тап:тап V-TV-AR-LEX ; ! ""
таптап% бетер:таптап% бетер V-TV-IR-LEX ; ! "растаптывать"
тапта:тапта V-TV-IR-LEX ; ! "trample"
тапшыр:тапшыр V-TV-IR-LEX ; ! ""
тапшыр:тапшыр V-TV-IR-LEX ; ! "broadcast"
тапшыр:тапшыр V-TV-IR-LEX ; ! "hand over"
тарай:тарай V-IV-IR-LEX ; ! "to shrink"
тарайт:тарайт V-TV-IR-LEX ; ! "to dry up" (kaz tat) caus
тарал:тарал V-IV-IR-LEX ; ! "to be disentangled"
тарал:тарал V-IV-IR-LEX ; ! "to disperse"
тарал:тарал V-IV-IR-LEX ; ! "to part"
тарал:тарал V-IV-IR-LEX ; ! "to scatter"
тарал:тарал V-IV-IR-LEX ; ! "расходиться;распространяться"
тара:тара V-TV-IR-LEX ; ! "расчесывать"
таркал:таркал V-IV-IR-LEX ; ! ""
таркал:таркал V-IV-IR-LEX ; ! "to rip along the seams"
тар%-мар% ит:тар%-мар% ит V-TV-AR-LEX ; ! "to brawl"
тарткала:тарткала V-TV-IR-LEX ; ! "to drag"
тарт:тарт V-TV-IR-LEX ; ! ""
тарттыр:тарттыр V-TV-IR-LEX ; ! "break to small pieces"
тартын:тартын V-IV-IR-LEX ; ! "to resist"
тартып% ал:тартып% ал V-TV-IR-LEX ; ! ""
тартыш:тартыш V-IV-IR-LEX ; ! "to argue"
тартыш:тартыш V-IV-IR-LEX ; ! "to writhe"
татулаш:татулаш V-IV-IR-LEX ; ! "to make peace"
татып% кара:татып% кара V-TV-IR-LEX ; ! "taste" Use/MT
таты:таты V-TV-IR-LEX ; ! "taste"
таушал:таушал V-IV-IR-LEX ; ! "to become spoiled"
ташлан:ташлан V-IV-IR-LEX ; ! "to attack (someone) furiously (with one's eyes starting out of one's head)"
ташла:ташла V-TV-IR-LEX ; ! ""
ташла:ташла V-TV-IR-LEX ; ! "quit"
ташы:ташы V-TV-IR-LEX ; ! ""
таян:таян V-IV-IR-LEX ; ! "to lean one's elbows (on)"
таян:таян V-IV-IR-LEX ; ! "to lean upon someone"
тегел:тегел V-IV-IR-LEX ; ! "to be stuck into" (kaz tat) passive
тезлән:тезлән V-IV-IR-LEX ; ! "sit cross-legged"
тез:тез V-TV-AR-LEX ; ! "string,thread"
текәлеп% кара:текәлеп% кара V-IV-IR-LEX ; ! "напирание"
текәл:текәл V-IV-IR-LEX ; ! "to fasten one's eyes (on)"
телемлә:телемлә V-TV-IR-LEX ; ! ""
телә:телә V-TV-IR-LEX ; ! ""
телә:телә V-TV-IR-LEX ; ! "desire"
телә:телә V-TV-IR-LEX ; ! "wish"
тел:тел V-TV-AR-LEX ; ! "cut"
тереклек% ит:тереклек% ит V-IV-AR-LEX ; ! "to exist" Use/MT
терел:терел V-IV-IR-LEX ; ! "выздоравливать"
терел:терел V-IV-IR-LEX ; ! "выздоравливать"
терә:терә V-TV-IR-LEX ; ! "support"
терәш:терәш V-IV-IR-LEX ; ! "vie with someone"
теркә:теркә V-TV-IR-LEX ; ! "attach/register"
тешлә:тешлә V-TV-IR-LEX ; ! "bite"
тәбриклә:тәбриклә V-TV-IR-LEX ; ! "to approve"
тәвәкәллә:тәвәкәллә V-IV-IR-LEX ; ! "решиться"
тәгаенлә:тәгаенлә V-TV-IR-LEX ; ! "dedicate/посвящать,предназначать,посвящать"
тәгәрәп% төш:тәгәрәп% төш V-IV-AR-LEX ; ! "slide down"
тәкәбберлән:тәкәбберлән V-IV-IR-LEX ; ! "to be on one's high horse"
тәкәбберлән:тәкәбберлән V-IV-IR-LEX ; ! "to display haughtiness"
тәкъдим% ит:тәкъдим% ит V-TV-AR-LEX ; ! ""
тәкъдим% ит:тәкъдим% ит V-TV-AR-LEX ; ! ""
тәкъдим% ит:тәкъдим% ит V-TV-AR-LEX ; ! "offer"
тәкъдим% ит:тәкъдим% ит V-TV-IR-LEX ; ! ""
тәмам% бул:тәмам% бул V-IV-IR-LEX ; ! "to be completely finished" Use/MT
тәмамлан:тәмамлан V-IV-IR-LEX ; ! "to end" (kaz tat) passive
тәмамла:тәмамла V-TV-IR-LEX ; ! "to complete"
тәмамла:тәмамла V-TV-IR-LEX ; ! "заканчивать"
тәмамла:тәмамла V-TV-IR-LEX ; ! "заканчивать"
тәмлелән:тәмлелән V-IV-IR-LEX ; ! "to become tasty"
тәрбиялә:тәрбиялә V-TV-IR-LEX ; ! "to cultivate" FIXME check
тәрбиялә:тәрбиялә V-TV-IR-LEX ; ! "to educate"
тәрҗемә% ит:тәрҗемә% ит V-TV-AR-LEX ; ! "translate"
тәрҗемә% ит:тәрҗемә% ит V-TV-AR-LEX ; ! "переводить"
тәрҗемә% ит:тәрҗемә% ит V-TV-AR-LEX ; ! "переводить"
тәртипсезлән:тәртипсезлән V-IV-IR-LEX ; ! "to become undisciplined"
тәфсиллә:тәфсиллә V-TV-IR-LEX ; ! "spell"
тәшкил% ит:тәшкил% ит V-TV-AR-LEX ; ! "составлять" Use/MT
тәэмин% ител:тәэмин% ител V-IV-IR-LEX ; ! "to obtain" Use/MT
тәэмин% ит:тәэмин% ит V-TV-AR-LEX ; ! "provide"
тәэмин% ит:тәэмин% ит V-TV-AR-LEX ; ! "provide"
тәэмин% ит:тәэмин% ит V-TV-AR-LEX ; ! "to  supply"
тәэмин% ит:тәэмин% ит V-TV-AR-LEX ; ! "обеспечивать"
тибеш:тибеш V-IV-IR-LEX ; ! "to be disquieted by stings of gadflies (of horses)"
тигезләш:тигезләш V-IV-IR-LEX ; ! "to equal"
тизлән:тизлән V-IV-IR-LEX ; ! "to rush"
тизләт:тизләт V-TV-IR-LEX ; ! "to hurry"
тизләт:тизләт V-TV-IR-LEX ; ! "to quicken"
тиз%-тиз:тиз%-тиз V-TV-IR-LEX ; ! "" Use/MT
тикшерен:тикшерен V-IV-IR-LEX ; ! ""
тикшерен:тикшерен V-IV-IR-LEX ; ! "research"
тикшер:тикшер V-TV-IR-LEX ; ! ""
тикшер:тикшер V-TV-IR-LEX ; ! "examine"
тикшер:тикшер V-TV-IR-LEX ; ! "research"
тикшер:тикшер V-TV-IR-LEX ; ! "наблюдвать,контролировать,проверять"
тикшер:тикшер V-TV-IR-LEX ; ! "наблюдвать,контролировать,проверять"
тилер:тилер V-IV-IR-LEX ; ! "to become abnormal"
тилер:тилер V-IV-IR-LEX ; ! "to rage"
тилмер:тилмер V-IV-IR-LEX ; ! "to stare"
тимерлә:тимерлә V-TV-IR-LEX ; ! "to encircle"
тирбәл:тирбәл V-IV-IR-LEX ; ! "to reel"
тирбәл:тирбәл V-IV-IR-LEX ; ! "to rock"
тирбәт:тирбәт V-TV-IR-LEX ; ! "to rock"
тирәнәй:тирәнәй V-IV-IR-LEX ; ! "to get deeper"
тирлә:тирлә V-IV-IR-LEX ; ! "to perspire"
ти:ти V-IV-AR-LEX ; ! ""
токарлан:токарлан V-IV-IR-LEX ; ! "задерживаться"
тормышка% аш:тормышка% аш V-IV-AR-LEX ; ! ""
тормышка аш:тормышка аш V-IV-IR-LEX ; ! ""
тормышка% ашыр:тормышка% ашыр V-TV-IR-LEX ; ! "" FIXME NOTE caus Use/MT
тормышка% ашыр:тормышка% ашыр V-TV-IR-LEX ; ! "" (kaz tat) caus (kaz) trimm Use/MT
тор:тор V-IV-IR-LEX ; ! ""
тоташ:тоташ V-IV-IR-LEX ; ! ""
тоткарлан:тоткарлан V-IV-IR-LEX ; ! "задерживаться"
тотлык:тотлык V-IV-IR-LEX ; ! "to falter"
тот:тот V-TV-AR-LEX ; ! ""
тот:тот V-TV-IR-LEX ; ! "grasp,hold"
тотын:тотын V-IV-IR-LEX ; ! "to catch"
тотып% тор:тотып% тор V-TV-IR-LEX ; ! ""
төбә:төбә V-IV-IR-LEX ; ! "to aim"
төгәл% ит:төгәл% ит V-TV-AR-LEX ; ! "to elucidate"
төерлән:төерлән V-IV-IR-LEX ; ! "to clot"
төзе:төзе V-TV-IR-LEX ; ! ""
төзәйт:төзәйт V-TV-IR-LEX ; ! "straighten out"
төзәт:төзәт V-TV-IR-LEX ; ! ""
төзәт:төзәт V-TV-IR-LEX ; ! ""
төзәт:төзәт V-TV-IR-LEX ; ! "исправлять"
төз:төз V-TV-AR-LEX ; ! ""
төй:төй V-TV-AR-LEX ; ! "to pulverize"
төкер:төкер V-TV-IR-LEX ; ! "spit"
төлкелән:төлкелән V-IV-IR-LEX ; ! "to flatter"
төпләт:төпләт V-TV-IR-LEX ; ! "to send (a book) to be bound" (kaz tat) caus
төрткәлә:төрткәлә V-TV-IR-LEX ; ! "to nudge"
төрткәлә:төрткәлә V-TV-IR-LEX ; ! "to push"
төрткәләш:төрткәләш V-IV-IR-LEX ; ! "to get into a fight" FIXME CHECK
төр:төр V-TV-IR-LEX ; ! "turn up"
төр:төр V-TV-IR-LEX ; ! "упаковывать"
төрттер:төрттер V-TV-IR-LEX ; ! "to tease (verbally)"
төтенлә:төтенлә V-IV-IR-LEX ; ! "to smoke"
төтәслә:төтәслә V-TV-IR-LEX ; ! "drive out,banish,stigmatize,ostracize"
төчкер:төчкер V-IV-IR-LEX ; ! "sneeze (for people)"
төшендер:төшендер V-TV-IR-LEX ; ! ""
төшенкелеккә% бирел:төшенкелеккә% бирел V-IV-IR-LEX ; ! "to become apathetic" Use/MT
төшен:төшен V-TV-IR-LEX ; ! ""
төшер:төшер V-TV-IR-LEX ; ! ""
төш:төш V-IV-AR-LEX ; ! ""
төя:төя V-TV-IR-LEX ; ! ""
тудыр:тудыр V-TV-IR-LEX ; ! "to deliver" (kaz tat) caus
туен:туен V-IV-IR-LEX ; ! "recieve full satsifaction"
тузгы:тузгы V-IV-IR-LEX ; ! "to be extremely worn out"
туз:туз V-IV-AR-LEX ; ! "wear out"
туйдыр:туйдыр V-TV-IR-LEX ; ! "to satisfy someone's thirst"
туклан:туклан V-IV-IR-LEX ; ! ""
туклан:туклан V-IV-IR-LEX ; ! ""
туклан:туклан V-IV-IR-LEX ; ! "to feed (on)"
тукмарла:тукмарла V-TV-IR-LEX ; ! "to club"
тукма:тукма V-TV-IR-LEX ; ! ""
тукта:тукта V-IV-IR-LEX ; ! ""
тукта:тукта V-IV-IR-LEX ; ! "to stop for a while"
тукы:тукы V-TV-IR-LEX ; ! "weave"
туна:туна V-TV-IR-LEX ; ! "rob,plunder"
туплан:туплан V-IV-IR-LEX ; ! "to crowd" (kaz tat) refl
тупла:тупла V-TV-IR-LEX ; ! ""
тупла:тупла V-TV-IR-LEX ; ! "to classify"
тупла:тупла V-TV-IR-LEX ; ! "составлять целое из отдельных частей"
туракла:туракла V-TV-IR-LEX ; ! "to cut a carcass to pieces"
туракла:туракла V-TV-IR-LEX ; ! "to cut with scissors"
турсай:турсай V-IV-IR-LEX ; ! "to be on the watch for"
туры% кил:туры% кил V-IV-AR-LEX ; ! "" Use/MT
түбәнәй:түбәнәй V-IV-IR-LEX ; ! "fall,sink,become lower"
түбәнәй:түбәнәй V-IV-IR-LEX ; ! "sink"
түзеп% утыра:түзеп% утыра V-IV-IR-LEX ; ! "to be restless" Use/MT
түз:түз V-IV-AR-LEX ; ! "endure"
тыгызла:тыгызла V-TV-IR-LEX ; ! "to condense"
тыел:тыел V-IV-IR-LEX ; ! "to suppress"
тый:тый V-TV-AR-LEX ; ! ""
тый:тый V-TV-IR-LEX ; ! "forbid"
тыкылдат:тыкылдат V-TV-IR-LEX ; ! "to knock (not violently)"
тыкылда:тыкылда V-IV-IR-LEX ; ! "to produce"
тын% алдыр:тын% алдыр V-TV-IR-LEX ; ! "давать покой" Use/MT
тын% ал:тын% ал V-TV-IR-LEX ; ! ""
тын% бет:тын% бет V-IV-IR-LEX ; ! "be out of breath,puff and pant,get excited,exert oneself" Use/MT
тын:тын V-IV-AR-LEX ; ! ""
тын:тын V-IV-AR-LEX ; ! "be still"
тын:тын V-IV-AR-LEX ; ! "to settle (of liquids)"
тынычлан:тынычлан V-IV-IR-LEX ; ! "to calm down"
тынычсызлан:тынычсызлан V-IV-IR-LEX ; ! "to become upset"
тыңла:тыңла V-TV-IR-LEX ; ! ""
тыңла:тыңла V-TV-IR-LEX ; ! ""
тырна:тырна V-TV-IR-LEX ; ! "claw"
тырыш:тырыш V-IV-IR-LEX ; ! ""
тырыш:тырыш V-IV-IR-LEX ; ! (kaz) passive
тышла:тышла V-TV-IR-LEX ; ! "обшивать"
уз:уз V-TV-AR-LEX ; ! "проходить"
узыш:узыш V-IV-IR-LEX ; ! "to compete in running" (kaz tat) coop
уйламый% эшлә:уйламый% эшлә V-TV-IR-LEX ; ! "to display carelessness" Use/MT
уйлан:уйлан V-IV-IR-LEX ; ! "ponder"
уйлап% ал:уйлап% ал V-TV-IR-LEX ; ! ""
уйла:уйла V-TV-IR-LEX ; ! ""
уйла:уйла V-TV-IR-LEX ; ! "think"
уйла:уйла V-TV-IR-LEX ; ! "обдумывать"
уйлаш:уйлаш V-IV-IR-LEX ; ! "to take part in the elaboration and discussion of some question"
уйнакла:уйнакла V-IV-IR-LEX ; ! "to go"
уйна:уйна V-TV-IR-LEX ; ! ""
уйна:уйна V-TV-IR-LEX ; ! "play"
укала:укала V-TV-IR-LEX ; ! "to sew on lace or braid"
укый%-яза% бел:укый%-яза% бел V-IV-IR-LEX ; ! "to become literate" (tat) trim
укы:укы V-IV-IR-LEX ; ! "learn,study"
укы:укы V-IV-IR-LEX ; ! "учиться"
укы:укы V-TV-IR-LEX ; ! "read"
укы:укы V-TV-IR-LEX ; ! "читать"
ула:ула V-IV-IR-LEX ; ! ""
ула:ула V-IV-IR-LEX ; ! "to whistle"
уңайла:уңайла V-TV-IR-LEX ; ! "to repair"
уңышлы% бет:уңышлы% бет V-IV-AR-LEX ; ! ""
урап% ал:урап% ал V-TV-IR-LEX ; ! "to surround"
ура:ура V-TV-IR-LEX ; ! "to treat fortifications"
ура:ура V-TV-IR-LEX ; ! "wrap around"
ургыл:ургыл V-IV-IR-LEX ; ! "to bubble"
урла:урла V-TV-IR-LEX ; ! "steal"
урнаштыр:урнаштыр V-TV-IR-LEX ; ! "to distribute" (kaz tat) caus
урнаштырыл:урнаштырыл V-TV-IR-LEX ; ! ""
урнаш:урнаш V-IV-IR-LEX ; ! "be installed,be fortified"
урнаш:урнаш V-IV-IR-LEX ; ! "be located"
урнаш:урнаш V-IV-IR-LEX ; ! "be strenghtened,be fixed"
урнаш:урнаш V-IV-IR-LEX ; ! "to settle"
урнаш:урнаш V-IV-IR-LEX ; ! "располагаться"
ур:ур V-TV-IR-LEX ; ! "mow"
утал:утал V-IV-IR-LEX ; ! "полоть" (kaz tat) passive
утыр:утыр V-IV-IR-LEX ; ! ""
утыр:утыр V-IV-IR-LEX ; ! "ride" +DAT
утыр:утыр V-IV-IR-LEX ; ! "shrink"
утыр:утыр V-IV-IR-LEX ; ! "sit,board"
у:у V-TV-AR-LEX ; ! "to rub with the palm"
уян:уян V-IV-IR-LEX ; ! "wake" (kaz tat) refl
уят:уят V-TV-IR-LEX ; ! "awake" (kaz tat) caus
үгетлә:үгетлә V-TV-IR-LEX ; ! "to agitate"
үгетлә:үгетлә V-TV-IR-LEX ; ! "вращаться;превращаться"
үги% күр:үги% күр V-TV-IR-LEX ; ! "difference,distinction" Use/MT
үгилән:үгилән V-IV-IR-LEX ; ! "miss one's parents"
үҗәтлән:үҗәтлән V-IV-IR-LEX ; ! "persist,be stubborn"
үзгәрт:үзгәрт V-TV-IR-LEX ; ! ""
үзгәр:үзгәр V-IV-IR-LEX ; ! ""
үзгәр:үзгәр V-IV-IR-LEX ; ! ""
үзгәр:үзгәр V-IV-IR-LEX ; ! "change"
үз% күр:үз% күр V-TV-IR-LEX ; ! "take liberties with"
үзләштер:үзләштер V-TV-IR-LEX ; ! ""
үзләштер:үзләштер V-TV-IR-LEX ; ! "master,learn"
үзләштер:үзләштер V-TV-IR-LEX ; ! "to   acquire   property"
үзсүзлән:үзсүзлән V-IV-IR-LEX ; ! "to persist"
үкен:үкен V-IV-IR-LEX ; ! "complain,regret"
үкерт:үкерт V-TV-IR-LEX ; ! "do something easily" (kaz tat) caus
үкер:үкер V-IV-IR-LEX ; ! "moo,sob"
үксе:үксе V-IV-IR-LEX ; ! "sob"
үл:үл V-IV-AR-LEX ; ! ""
үл:үл V-IV-AR-LEX ; ! "die,sink"
үлчә:үлчә V-TV-IR-LEX ; ! "measure,weigh"
үпкәлә:үпкәлә V-IV-IR-LEX ; ! "be ashamed"
үпкәлә:үпкәлә V-IV-IR-LEX ; ! "to take offense"
үрдер:үрдер V-TV-IR-LEX ; ! "drive cattle to pasture" (kaz tat) caus
үрлә:үрлә V-IV-IR-LEX ; ! "ascend,rise"
үрмәлә:үрмәлә V-IV-IR-LEX ; ! "карабкаться"
үрмәл:үрмәл V-IV-AR-LEX ; ! "crawl,creep"
үр:үр V-TV-AR-LEX ; ! "plait,weave"
үрче:үрче V-IV-IR-LEX ; ! "develop,increase"
үстер:үстер V-TV-IR-LEX ; ! "" FIXME NOTE caus
үстер:үстер V-TV-IR-LEX ; ! "" (kaz tat) caus
үс:үс V-IV-AR-LEX ; ! "develop,grow"
үс:үс V-IV-AR-LEX ; ! "increase,gain weight"
үс:үс V-IV-AR-LEX ; ! "развиваться,расти"
үтен:үтен V-TV-IR-LEX ; ! ""
үтеп% бар:үтеп% бар V-TV-IR-LEX ; ! ""
үтер:үтер V-TV-IR-LEX ; ! ""
үтер:үтер V-TV-IR-LEX ; ! "kill,destroy" (kaz tat) caus
үтәл:үтәл V-IV-IR-LEX ; ! "be repaid,be reimbursed" (kaz tat) passive
үтә:үтә V-TV-IR-LEX ; ! "carry out,fulfill"
үтә:үтә V-TV-IR-LEX ; ! "execute"
үтә:үтә V-TV-IR-LEX ; ! "исполнять,выполнять"
үткенлән:үткенлән V-IV-IR-LEX ; ! "get sharp,be daring"
үткәрел:үткәрел V-IV-IR-LEX ; ! ""
үткәр:үткәр V-TV-IR-LEX ; ! ""
үткәр:үткәр V-TV-IR-LEX ; ! ""
үткәр:үткәр V-TV-IR-LEX ; ! ""
үткәр:үткәр V-TV-IR-LEX ; ! "pass through,let through" (kaz tat) caus
үтмәсләндер:үтмәсләндер V-TV-IR-LEX ; ! "to bend"
үт:үт V-TV-AR-LEX ; ! ""
файдалан:файдалан V-TV-IR-LEX ; ! ""
файдасызлан:файдасызлан V-IV-IR-LEX ; ! "to become unproductive or inefficient" Use/MT
фараз% кыл:фараз% кыл V-IV-IR-LEX ; ! "" Use/MT
фараз% кыл:фараз% кыл V-IV-IR-LEX ; ! "предсказать"
фаразла:фаразла V-TV-IR-LEX ; ! ""
фаразла:фаразла V-TV-IR-LEX ; ! "suppose"
фаразла:фаразла V-TV-IR-LEX ; ! "предвидеть,предполагать"
фикер% алыш:фикер% алыш V-IV-IR-LEX ; ! "обсуңдать" FIXME they govern different cases, should be handled somehow later
финансла:финансла V-TV-IR-LEX ; ! ""
формалаштыр:формалаштыр V-TV-IR-LEX ; ! ""
формалаш:формалаш V-IV-IR-LEX ; ! ""
халыкка% чыгар:халыкка% чыгар V-TV-IR-LEX ; ! "announce"
характерла:характерла V-TV-IR-LEX ; ! "to describe"
хафалан:хафалан V-IV-IR-LEX ; ! "огорчаться"
хезмәт% ит:хезмәт% ит V-IV-AR-LEX ; ! ""
хәбәр% ит:хәбәр% ит V-TV-AR-LEX ; ! ""
хәбәр% ит:хәбәр% ит V-TV-IR-LEX ; ! ""
хәвефлән:хәвефлән V-IV-IR-LEX ; ! "to fear"
хәерчелән:хәерчелән V-IV-IR-LEX ; ! "to become impoverished" (kat tat) passive
хәлдән% тай:хәлдән% тай V-IV-AR-LEX ; ! "to get tired" Use/MT
хәл% ит:хәл% ит V-TV-AR-LEX ; ! ""
хәл% ит:хәл% ит V-TV-IR-LEX ; ! ""
хәллән:хәллән V-IV-IR-LEX ; ! "to get well"
хәлсезлән:хәлсезлән V-IV-IR-LEX ; ! "be feeble"
хәрефлә:хәрефлә V-TV-IR-LEX ; ! "spell"
хәтердә% тот:хәтердә% тот V-TV-AR-LEX ; ! ""
хәтерен% калдыр:хәтерен% калдыр V-IV-IR-LEX ; ! "chatter,pester (with)"
хәтерлә:хәтерлә V-TV-IR-LEX ; ! ""
хулиганлан:хулиганлан V-IV-IR-LEX ; ! "to be pugnacious"
хупла:хупла V-TV-IR-LEX ; ! ""
хупла:хупла V-TV-IR-LEX ; ! "to approve"
хупла:хупла V-TV-IR-LEX ; ! "uphold"
хупла:хупла V-TV-IR-LEX ; ! "одобрять"
хурла:хурла V-TV-IR-LEX ; ! "to humiliate"
хуш% кил:хуш% кил V-IV-AR-LEX ; ! "нравиться"
хушлаш:хушлаш V-IV-IR-LEX ; ! "to say good-bye"
хырылдат:хырылдат V-TV-IR-LEX ; ! "to wheeze" (kaz tat) caus
хырылда:хырылда V-IV-IR-LEX ; ! "to snore"
хырылда:хырылда V-IV-IR-LEX ; ! "to speak hoarsely"
һуштан% яз:һуштан% яз V-IV-AR-LEX ; ! "to weaken" Use/MT
цементла:цементла V-TV-IR-LEX ; ! "to cement"
цинкла:цинкла V-TV-IR-LEX ; ! "to zincify"
чагыштыр:чагыштыр V-TV-IR-LEX ; ! ""
чайкал:чайкал V-IV-IR-LEX ; ! "to rock" (kaz tat) passive
чайка:чайка V-TV-IR-LEX ; ! "jostle"
чак:чак V-TV-AR-LEX ; ! "sting,bite"
чакырт:чакырт V-TV-IR-LEX ; ! "call" (kaz tat) caus
чакыр:чакыр V-TV-IR-LEX ; ! ""
чакыр:чакыр V-TV-IR-LEX ; ! ""
чакыр:чакыр V-TV-IR-LEX ; ! "invite"
чакырыл:чакырыл V-IV-IR-LEX ; ! ""
чакырып% чыгар:чакырып% чыгар V-TV-IR-LEX ; ! ""
чал:чал V-TV-AR-LEX ; ! "sacrifice,bring down"
чап:чап V-IV-AR-LEX ; ! ""
чап:чап V-IV-AR-LEX ; ! "бежать"
чап:чап V-TV-AR-LEX ; ! "swat,hit"
чап:чап V-TV-AR-LEX ; ! "to hew"
чап:чап V-TV-AR-LEX ; ! "to hew"
чатанла:чатанла V-IV-IR-LEX ; ! "to limp slightly"
чачакла:чачакла V-TV-IR-LEX ; ! "to border with tasseis and fringe"
черелдә:черелдә V-IV-IR-LEX ; ! "to scream"
черет:черет V-TV-IR-LEX ; ! "to let rot" (kaz tat) caus
черкиләрдән% саклан:черкиләрдән% саклан V-IV-IR-LEX ; ! "save oneself from mosquitos' stings" Use/MT FIXME
чәбәлән:чәбәлән V-IV-IR-LEX ; ! "to be coupled"
чәйнә:чәйнә V-TV-IR-LEX ; ! "chew"
чәкештер:чәкештер V-TV-IR-LEX ; ! "чокаться"
чәлперәй:чәлперәй V-IV-IR-LEX ; ! "to become sluggish"
чәнчеп% тиш:чәнчеп% тиш V-TV-AR-LEX ; ! "to puncture" Use/MT
чәнче:чәнче V-TV-IR-LEX ; ! "stab"
чәрдәклә:чәрдәклә V-TV-IR-LEX ; ! "cut into pieces,mince"
чәчел:чәчел V-IV-IR-LEX ; ! "разбросаться" (kaz tat) caus
чәчәк% ат:чәчәк% ат V-IV-AR-LEX ; ! "develop,flourish"
чәчәк% ат:чәчәк% ат V-IV-AR-LEX ; ! "plant flowers"
чәч:чәч V-TV-IR-LEX ; ! "scatter"
чиген:чиген V-IV-IR-LEX ; ! "withdraw"
чик:чик V-TV-AR-LEX ; ! "испытывать"
чина:чина V-IV-IR-LEX ; ! "to squeal"
чиратлаш:чиратлаш V-IV-IR-LEX ; ! ""
чиратлаш:чиратлаш V-IV-IR-LEX ; ! ""
чирәм% белән% каплан:чирәм% белән% каплан V-IV-IR-LEX ; ! "to be overgrown with thick grass" Use/MT
чиркан:чиркан V-IV-IR-LEX ; ! "to be squeamish"
чиркан:чиркан V-IV-IR-LEX ; ! "to feel disgust"
чирлән:чирлән V-IV-IR-LEX ; ! "to sprawl (stretching out one's"
чистарт:чистарт V-TV-IR-LEX ; ! "to sift (grain)"
читләш:читләш V-IV-IR-LEX ; ! "loose the habbit"
чиш:чиш V-TV-AR-LEX ; ! ""
чиш:чиш V-TV-AR-LEX ; ! ""
чиш:чиш V-TV-AR-LEX ; ! "untie"
чиш:чиш V-TV-IR-LEX ; ! ""
чиш:чиш V-TV-IR-LEX ; ! ""
чиялән:чиялән V-IV-IR-LEX ; ! "to be tightly tied"
чолга:чолга V-TV-IR-LEX ; ! "to wrap up the legs in foot-cloths"
чорна:чорна V-TV-IR-LEX ; ! "to tie (a cord)"
чөй% как:чөй% как V-IV-AR-LEX ; ! "to wedge in" Use/MT
чөмер:чөмер V-TV-IR-LEX ; ! "to drink water (of a camel)"
чуалыш:чуалыш V-IV-IR-LEX ; ! "массовые волнения"
чуарлап% бетер:чуарлап% бетер V-TV-IR-LEX ; ! ""
чукы:чукы V-TV-IR-LEX ; ! "to peck"
чум:чум V-IV-AR-LEX ; ! "dive"
чумыр:чумыр V-TV-IR-LEX ; ! "to take with a shovel or scoop"
чүгәлә:чүгәлә V-IV-IR-LEX ; ! "to squat"
чүктер:чүктер V-TV-IR-LEX ; ! "to force to lie (down)"
чүмечлә:чүмечлә V-TV-IR-LEX ; ! "to ladle out"
чүмәләлә:чүмәләлә V-TV-IR-LEX ; ! "to pile in shocks"
чыбыкла:чыбыкла V-TV-IR-LEX ; ! "to whip"
чыгарт:чыгарт V-TV-IR-LEX ; ! "to force to lead out" NOTE this is interesting - looks like caus > caus /I.S./
чыгар:чыгар V-TV-IR-LEX ; ! "" FIXME NOTE caus
чыгар:чыгар V-TV-IR-LEX ; ! "выводить"
чыгымлан:чыгымлан V-IV-IR-LEX ; ! "to spend (a great deal of money)"
чыда:чыда V-IV-IR-LEX ; ! "put up,take it"
чык:чык V-IV-AR-LEX ; ! ""
чык:чык V-IV-AR-LEX ; ! "err, be mistaken,be confused,find fault with,quarrel" NOTE lrx "акылыннан"
чык:чык V-IV-AR-LEX ; ! "leave"
чык:чык V-IV-AR-LEX ; ! "to lean out"
чылтыра:чылтыра V-IV-IR-LEX ; ! "to rumble"
чынла:чынла V-IV-IR-LEX ; ! "put up with"
чыныктыр:чыныктыр V-TV-IR-LEX ; ! "to be serious"
чыныктыр:чыныктыр V-TV-IR-LEX ; ! "to make strong" (kaz tat) caus
чыныктыр:чыныктыр V-TV-IR-LEX ; ! "to temper" (kaz tat) caus
чыңгылда:чыңгылда V-IV-IR-LEX ; ! "to emit a metallic sound"
чырай% сыт:чырай% сыт V-IV-AR-LEX ; ! "to frown"
чытырда:чытырда V-IV-IR-LEX ; ! "to crack"
чытырда:чытырда V-IV-IR-LEX ; ! "to crunch"
шакылда:шакылда V-IV-IR-LEX ; ! "to squeak"
шалтыра:шалтыра V-IV-IR-LEX ; ! "to rattle"
шалтыра:шалтыра V-IV-IR-LEX ; ! "to roar"
шаркылда:шаркылда V-IV-IR-LEX ; ! "to laugh loudly"
шартла:шартла V-IV-IR-LEX ; ! "to get angry and show dis­pleasure by grumbling and motions (of a man)"
шартла:шартла V-IV-IR-LEX ; ! "трескаться"
шартла:шартла V-TV-IR-LEX ; ! ""
шатлан:шатлан V-IV-IR-LEX ; ! "to have a desire"
шаулат:шаулат V-TV-IR-LEX ; ! "to  spill"
шаула:шаула V-IV-IR-LEX ; ! ""
шаула:шаула V-IV-IR-LEX ; ! "make a ruckus"
шаула:шаула V-IV-IR-LEX ; ! "to clatter"
шаула:шаула V-IV-IR-LEX ; ! "to neigh loudly (of a stallion)"
шаула:шаула V-IV-IR-LEX ; ! "to shoot up"
шаянлан:шаянлан V-IV-IR-LEX ; ! "to play mean tricks"
шелтәлә:шелтәлә V-TV-IR-LEX ; ! "to reprove"
шелтәлә:шелтәлә V-TV-IR-LEX ; ! "укорять,упрекать"
шелтәлә:шелтәлә V-TV-IR-LEX ; ! "укорять,упрекать"
шелтәлә:шелтәлә V-TV-IR-LEX ; ! "упрекать"
шешен:шешен V-IV-IR-LEX ; ! "to swell"
шеш:шеш V-IV-AR-LEX ; ! "swell"
шәйлән:шәйлән V-IV-IR-LEX ; ! "to turn gray"
шомар:шомар V-IV-IR-LEX ; ! "to acquire a habit"
шөгыльлән:шөгыльлән V-IV-IR-LEX ; ! "вращаться;превращаться"
штраф% сал:штраф% сал V-IV-IR-LEX ; ! "обвинять,упрекать"
шулай% ит:шулай% ит V-IV-IR-LEX ; ! "" Use/MT
шыгырдат:шыгырдат V-TV-IR-LEX ; ! "to cause grinding of teeth" (kaz tat) caus
шыгырда:шыгырда V-IV-IR-LEX ; ! "to crunch"
шыгырда:шыгырда V-IV-IR-LEX ; ! "to gnash one's teeth"
шыксызлан:шыксызлан V-IV-IR-LEX ; ! "to become clumsy"
шыпырда:шыпырда V-IV-IR-LEX ; ! "to rustle"
шыртлат:шыртлат V-TV-IR-LEX ; ! "to cause a crash"
шыртлат:шыртлат V-TV-IR-LEX ; ! "to make a knocking noise"
ымла:ымла V-IV-IR-LEX ; ! ""
ыңгыраш:ыңгыраш V-IV-IR-LEX ; ! "to moan"
ыңгыраш:ыңгыраш V-IV-IR-LEX ; ! "to moan"
ыргакла:ыргакла V-TV-IR-LEX ; ! "to capture unbroken horses (with a kuruk)" FIXME CHECK
ыргыт:ыргыт V-TV-IR-LEX ; ! ""
ыргыт:ыргыт V-TV-IR-LEX ; ! "cast,fling"
ыргы:ыргы V-IV-IR-LEX ; ! "to jump"
ырылдаш:ырылдаш V-IV-IR-LEX ; ! "growl,roar" (kaz tat) coop
ырылда:ырылда V-IV-IR-LEX ; ! "to bark"
ыр:ыр V-TV-IR-LEX ; ! "hit"
ышан:ышан V-TV-IR-LEX ; ! "believe"
ышан:ышан V-TV-IR-LEX ; ! "believe"
ышыклан:ышыклан V-IV-IR-LEX ; ! "to seek shelter (from bad weather)"
эвакуациялән:эвакуациялән V-IV-IR-LEX ; ! "to evacuate"
эзәрлә:эзәрлә V-TV-IR-LEX ; ! "follow someone closely"
эзлә:эзлә V-TV-IR-LEX ; ! ""
эзлә:эзлә V-TV-IR-LEX ; ! ""
эзлә:эзлә V-TV-IR-LEX ; ! "seek,look for"
элеп% куй:элеп% куй V-TV-AR-LEX ; ! "to line"
эләктереп% ал:эләктереп% ал V-TV-IR-LEX ; ! ""
эләктер:эләктер V-TV-IR-LEX ; ! ""
эләктер:эләктер V-TV-IR-LEX ; ! "to couple"
эләктер:эләктер V-TV-IR-LEX ; ! "to do up"
эл:эл V-TV-AR-LEX ; ! "hang"
эндәш:эндәш V-IV-IR-LEX ; ! "to give tongue to one another" FIXME collective
эреләндер:эреләндер V-TV-IR-LEX ; ! "to enlarge" (kaz tat) caus
эрет:эрет V-TV-IR-LEX ; ! "to soften" (kaz tat) caus
эрет:эрет V-TV-IR-LEX ; ! "плавить" (kaz tat) caus
эре:эре V-IV-IR-LEX ; ! "melt"
эре:эре V-IV-IR-LEX ; ! "to melt"
эре:эре V-IV-IR-LEX ; ! "плавиться"
эре:эре V-IV-IR-LEX ; ! "таять,растворяться"
эрлә:эрлә V-TV-IR-LEX ; ! "spin"
эскертлә:эскертлә V-TV-IR-LEX ; ! "stack (hay)"
эчкерсез% сөйлә:эчкерсез% сөйлә V-TV-IR-LEX ; ! "to speak plainly/говорить простодушно" Use/MT
эч:эч V-TV-AR-LEX ; ! ""
эч:эч V-TV-AR-LEX ; ! "drink"
эш% ит:эш% ит V-IV-AR-LEX ; ! ""
эшкәрт:эшкәрт V-TV-IR-LEX ; ! ""
эшкәрт:эшкәрт V-TV-IR-LEX ; ! ""
эшләп% бетер:эшләп% бетер V-TV-IR-LEX ; ! "to complete" Use/MT
эшлә:эшлә V-TV-IR-LEX ; ! ""
эшлә:эшлә V-TV-IR-LEX ; ! ""
эшлә:эшлә V-TV-IR-LEX ; ! ""
эшлә:эшлә V-TV-IR-LEX ; ! "do,make"
эшлә:эшлә V-TV-IR-LEX ; ! "procces"
юат:юат V-TV-IR-LEX ; ! "comfort"
югалт:югалт V-TV-IR-LEX ; ! ""
югалып% кал:югалып% кал V-IV-IR-LEX ; ! "be at a loss,be confused" Use/MT
югал:югал V-IV-IR-LEX ; ! "lose"
югал:югал V-IV-IR-LEX ; ! "to become perplexed"
югал:югал V-IV-IR-LEX ; ! "to fuss"
юк% иттер:юк% иттер V-TV-IR-LEX ; ! "to force or compel someone to destroy" (kaz tat) caus Use/MT
юлга% чык:юлга% чык V-IV-AR-LEX ; ! "to leave" Use/MT
юләрлән:юләрлән V-IV-IR-LEX ; ! "to rave"
юнәлт:юнәлт V-TV-IR-LEX ; ! ""
юнәлт:юнәлт V-TV-IR-LEX ; ! ""
юнәлт:юнәлт V-TV-IR-LEX ; ! "select a course of action" (tat) caus
юра:юра V-TV-IR-LEX ; ! "to suppose"
юрттырып% җибәр:юрттырып% җибәр V-TV-IR-LEX ; ! "to put trotters in a race" Use/MT
юртып% бар:юртып% бар V-TV-IR-LEX ; ! "to trot" Use/MT
юыл:юыл V-IV-IR-LEX ; ! "to be rinsed" (kaz tat) passive
ю:ю V-TV-AR-LEX ; ! "wash"
ябык% күр:ябык% күр V-TV-IR-LEX ; ! "to consider meager" Use/MT
ябыктыр:ябыктыр V-TV-IR-LEX ; ! "to reduce (cattle) to emaciation" (kaz tat) caus
ябык:ябык V-IV-IR-LEX ; ! "lose weight"
ябык:ябык V-IV-IR-LEX ; ! "lose weight"
ябык:ябык V-IV-IR-LEX ; ! "lose weight"
ябык:ябык V-IV-IR-LEX ; ! "to become thin"
ябын:ябын V-TV-IR-LEX ; ! "to cover oneself up"
ябыштыр:ябыштыр V-TV-IR-LEX ; ! "to glue"
ябыш:ябыш V-IV-IR-LEX ; ! "cling"
ягыл:ягыл V-IV-IR-LEX ; ! "to be lit" (kaz tat) passive
ягын:ягын V-TV-IR-LEX ; ! "to excel in flattery" (kaz tat) refl
язып% бетер:язып% бетер V-TV-IR-LEX ; ! ""
яз:яз V-TV-AR-LEX ; ! ""
яз:яз V-TV-AR-LEX ; ! ""
яз:яз V-TV-AR-LEX ; ! "write"
якалаш:якалаш V-IV-IR-LEX ; ! "to catch one another by throat" (kaz tat) coop
якла:якла V-TV-IR-LEX ; ! ""
якла:якла V-TV-IR-LEX ; ! "to side with"
яктыр:яктыр V-TV-IR-LEX ; ! "заставить разжечь" (kaz tat) caus
якынай:якынай V-IV-IR-LEX ; ! "to become good friends"
якын% җибәр:якын% җибәр V-TV-IR-LEX ; ! "" (kaz) caus
якын% кил:якын% кил V-IV-IR-LEX ; ! "to approach" Use/MT
якын% кил:якын% кил V-IV-IR-LEX ; ! "to border" Use/MT FIXME CHECK
якын% куй:якын% куй V-TV-AR-LEX ; ! "to bring into contact" (kaz) caus
якынлаш:якынлаш V-IV-IR-LEX ; ! "to approach"
якынлаш:якынлаш V-IV-IR-LEX ; ! "to draw together"
якынлаш:якынлаш V-IV-IR-LEX ; ! "to press"
як:як V-TV-AR-LEX ; ! "set fire to,make a fire"
як:як V-TV-AR-LEX ; ! "сжигать,мазать"
ялагайлан:ялагайлан V-IV-IR-LEX ; ! ""
ялагайлан:ялагайлан V-IV-IR-LEX ; ! "to excel in flattery"
ялангачландыр:ялангачландыр V-TV-IR-LEX ; ! "to strip"
ялган:ялган V-IV-IR-LEX ; ! "to become flat" (tat) passive
ялган:ялган V-IV-IR-LEX ; ! "to become tied" (kaz tat) refl
ялгаш:ялгаш V-IV-IR-LEX ; ! "to join" (kaz tat) coop
ялга:ялга V-TV-IR-LEX ; ! ""
ялга:ялга V-TV-IR-LEX ; ! "add,attach,fasten"
ялга:ялга V-TV-IR-LEX ; ! "to bind"
ял% иттер:ял% иттер V-TV-IR-LEX ; ! "to let rest" (kaz tat) caus Use/MT
ял% ит:ял% ит V-IV-AR-LEX ; ! "to rest" FIXME CHECK
ял% ит:ял% ит V-IV-AR-LEX ; ! "отдыхать"
ял% ит:ял% ит V-IV-AR-LEX ; ! "отдыхать"
ялкаулан:ялкаулан V-IV-IR-LEX ; ! "to be lazy"
ялкаулан:ялкаулан V-IV-IR-LEX ; ! "to grow lazy"
ялкылан:ялкылан V-IV-IR-LEX ; ! "to flame"
ялтырат:ялтырат V-TV-IR-LEX ; ! "to illuminate" (kaz tat) caus
ялыктыр:ялыктыр V-TV-IR-LEX ; ! "to pester" (kaz tat) caus
ялын:ялын V-IV-IR-LEX ; ! "to implore"
яманлаш:яманлаш V-IV-IR-LEX ; ! "to detract each other" (kaz tat) coop
яманла:яманла V-TV-IR-LEX ; ! "to find fault (with)"
яма:яма V-TV-IR-LEX ; ! "to mend"
ян:ян V-IV-AR-LEX ; ! ""
ян:ян V-IV-AR-LEX ; ! "burn"
ян:ян V-IV-AR-LEX ; ! "запалиться /о лошади/"
яңарт:яңарт V-TV-IR-LEX ; ! ""
яп:яп V-TV-AR-LEX ; ! "close"
яп:яп V-TV-IR-LEX ; ! ""
яраклаштыр:яраклаштыр V-TV-IR-LEX ; ! "to incline"
ярат:ярат V-TV-IR-LEX ; ! ""
ярат:ярат V-TV-IR-LEX ; ! ""
ярат:ярат V-TV-IR-LEX ; ! "create"
ярат:ярат V-TV-IR-LEX ; ! "to like"
яра:яра V-IV-IR-LEX ; ! ""
яра:яра V-IV-IR-LEX ; ! "be useful"
ярдәм% ит:ярдәм% ит V-IV-AR-LEX ; ! ""
ярдәм% ит:ярдәм% ит V-TV-AR-LEX ; ! ""
ярдәм% ит:ярдәм% ит V-TV-IR-LEX ; ! ""
ярлыка:ярлыка V-TV-IR-LEX ; ! "benefit"
ярсулан:ярсулан V-IV-IR-LEX ; ! "be furious,fly into a rage"
ярсып% сөйлә:ярсып% сөйлә V-IV-IR-LEX ; ! "to speak hastily" FIXME CHECK
ярсы:ярсы V-IV-IR-LEX ; ! "закатиться в плаче"
яр:яр V-IV-AR-LEX ; ! ""
яр:яр V-TV-IR-LEX ; ! "split"
яр:яр V-TV-IR-LEX ; ! "to hew"
яр:яр V-TV-IR-LEX ; ! "to hew"
яса:яса V-TV-IR-LEX ; ! ""
яса:яса V-TV-IR-LEX ; ! ""
яса:яса V-TV-IR-LEX ; ! "do,make"
яссы% бул:яссы% бул V-IV-IR-LEX ; ! "to be well-trodden" Use/MT
ятимлән:ятимлән V-IV-IR-LEX ; ! "to feel lonely"
ятсын:ятсын V-IV-IR-LEX ; ! "to avoid"
ят:ят V-IV-AR-LEX ; ! ""
ят:ят V-IV-AR-LEX ; ! "lie"
яула:яула V-TV-IR-LEX ; ! ""
яула:яула V-TV-IR-LEX ; ! ""
яу:яу V-IV-AR-LEX ; ! ""
яу:яу V-IV-AR-LEX ; ! "percipitate"
яхшатлан:яхшатлан V-IV-IR-LEX ; ! "pretend to be honest or just"
яхшыла:яхшыла V-TV-IR-LEX ; ! "to accept as being good" (kaz tat) actually onle as gna_perf
яхшырт:яхшырт V-TV-IR-LEX ; ! ""
яхшыр:яхшыр V-IV-IR-LEX ; ! "to improve"
яшеллән:яшеллән V-IV-IR-LEX ; ! "to become green"
яшерен:яшерен V-IV-IR-LEX ; ! ""
яшерен:яшерен V-IV-IR-LEX ; ! "hide oneself" (kaz tat) refl
яшер:яшер V-TV-IR-LEX ; ! ""
яшер:яшер V-TV-IR-LEX ; ! "conceal,hide"
яшер:яшер V-TV-IR-LEX ; ! "to conceal"
яшер:яшер V-TV-IR-LEX ; ! "to disguise"
яшер:яшер V-TV-IR-LEX ; ! "to hide"
яшер:яшер V-TV-IR-LEX ; ! "to hobble a skittish mare while milking her"
яшә:яшә V-TV-IR-LEX ; ! "" consider яшәлгән >> transitive because of that

! Auxiliary verbs
!================

ал:ал VAUX ; ! ""
башла:башла VAUX ; ! ""
бет:бет VAUX ; ! ""
бетер:бетер VAUX ; ! "" ! FIXME:causative
бир:бир VAUX ; ! ""
бул:бул VAUX ; ! ""
ит:ит VAUX ; ! ""
йөр:йөр VAUX ; ! ""
кил:кил VAUX ; ! ""
кит:кит VAUX ; ! ""
чык:чык VAUX ; ! ""
ят:ят VAUX ; ! ""


!=====================!
 LEXICON Interjections 
!=====================!


димәк:димәк INTERJ ; ! "" 
ә:ә INTERJ ; ! ""
әйе:әйе INTERJ ; ! ""
әлбәттә:әлбәттә INTERJ ; ! "" 
менә:менә INTERJ ; ! "here is, вот"
юк:юк INTERJ ; ! ""

! Вводные слова
!==============

аның% каравы:аның% каравы INTERJ ; ! ""
бәлкем:бәлкем INTERJ ; ! ""
мәсәлән:мәсәлән INTERJ ; ! "e.g."
сүз% арасында:сүз% арасында INTERJ ; ! ""


!=====================!
 LEXICON Abbreviations
!=====================!


BAE:BAE ABBR ; ! ""
BG:BG ABBR ; ! ""
CEZ:CEZ ABBR ; ! ""
CNPC:CNPC ABBR ; ! ""
ER:ER ABBR ; ! ""
HAS:HAS ABBR ; ! ""
IMD:IMD ABBR ; ! ""
KPO:KPO ABBR ; ! ""
KZ:KZ ABBR ; ! ""
Kaz:Kaz ABBR ; ! ""
ААҖ:ААҖ ABBR ; ! "Ачык акционерлык җәмгыять=Public company"
АК:АК ABBR ; ! ""
АКШ:АКШ ABBR ; ! "USA"
АХХО:АХХО ABBR ; ! "eng. OSCE, rus. ОБСЕ"
БДБ:БДБ ABBR ; ! "CIS"
БМО:БМО ABBR ; ! "United Nations"
БТА:БТА ABBR ; ! "a bank in Kazakhstan"
Биохим:Биохим ABBR ; ! "Разведка&Добыча"
ВИЧ:ВИЧ ABBR ; ! ""
ГСДП:ГСДП ABBR ; ! "Жалпыұлттық социал демократиялық партия=Гомуммилли Социаль Демократик Партия"
ГЭС:ГЭС ABBR ; ! ""
Гленкор:Гленкор ABBR ; ! ""
ДТК:ДТК ABBR ; ! ""
Евросоюз:Евросоюз ABBR ; ! ""
Ембемунайгаз:Ембемунайгаз ABBR ; ! ""
КГБ:КГБ ABBR ; ! ""
КМДН:КМДН ABBR ; ! "Казакъстан Мөселманнары Диния Нәзараты"
КР:КР ABBR ; ! "Republic of Kazakhstan"
КХР:КХР ABBR ; ! ""
КазМУ:КазМУ ABBR ; ! "Al-Farabi Kazakh National Universty"
Казатомпром:Казатомпром ABBR ; ! ""
Казмунайгаз:Казмунайгаз ABBR ; ! ""
МАГАТЭ:МАГАТЭ ABBR ; ! ""
НАТО:НАТО ABBR ; ! ""
ОДКБ:ОДКБ ABBR ; ! "Ұжымдық қауіпсіздік келісімі"
РФ:РФ ABBR ; ! "Russian Federation"
СНПС:СНПС ABBR ; ! ""
СПИД:СПИД ABBR ; ! ""
ССР:ССР ABBR ; ! ""
ССРБ:ССРБ ABBR ; ! ""
ССРБ:ССРБ ABBR ; ! "USSR"
ССС:ССС ABBR ; ! ""
СССР:СССР ABBR ; ! "USSR"
ТР:ТР ABBR ; ! "Republic of Tatarstan"
ТЭМ:ТЭМ ABBR ; ! ""
УЕФА:УЕФА ABBR ; ! ""
ФСБ:ФСБ ABBR ; ! ""
ШХО:ШХО ABBR ; ! "Shanghai Cooperaton Organization"
ЭЧ:ЭЧ ABBR ; ! ""
ЭЭМ:ЭЭМ ABBR ; ! "Эчке эшләр министрлыгы"
б%.э%.к:б%.э%.к ABBR ;  ! "BCE"
б%.э:б%.э ABBR ;  ! "CE"
биекл%.:биекл%. ABBR ; ! ""
биол%.:биол%. ABBR ; ! ""
геогр%.:геогр%. ABBR ; ! ""
геол%.:геол%. ABBR ; ! ""
е%.:е%. ABBR ;  ! "year"
елл%.:елл%. ABBR ; ! ""
к%.:к%. ABBR ; ! "оңтүстік,көньяк,south" FIXME:CHECK -->"
кг:кг ABBR ;  ! "kg"
км:км ABBR ; ! "km"
км²:км2 ABBR ; ! "km²" Dir/LR
км²:км² ABBR ;  ! "km²"
км³:км3 ABBR ;  ! "km³" Dir/LR
км³:км³ ABBR ;  ! "km³"
лат%.:лат%. ABBR ; ! ""
м:м ABBR ; ! "m"
м²:м2 ABBR ; ! "m²" Dir/LR
м²:м² ABBR ;  ! "m²"
м³:м3 ABBR ;  ! "m³" Dir/LR
м³:м³ ABBR ;  ! "m³"
млн:млн ABBR ;  ! "million"
млрд:млрд ABBR ; ! "billion"
мм:мм ABBR ; ! "mm"
мәс%.:мәс%. ABBR ; ! ""
обл%.:обл%. ABBR ; ! ""
окр%.:окр%. ABBR ; ! ""
пед%.:пед%. ABBR ; ! ""
см:см ABBR ;  ! "cm"
т%.:т%. ABBR ; ! "tonne"
т%.:т%. ABBR ; ! "солтүстік,төньяк,north" FIXME:CHECK -->"
тех%.:тех%. ABBR ; ! ""
тирәнл%.:тирәнл%. ABBR ; ! ""
хим%.:хим%. ABBR ; ! "chemical"
экон%.:экон%. ABBR ; ! "economic"
ҖФ:ҖФ ABBR ; ! ""
ҖЧҖ:ҖЧҖ ABBR ; ! "LLC"
Қазпошта:Қазпошта ABBR ; ! ""
ҮИХ:ҮИХ ABBR ; ! "Үзбәкстан Ислам Хәрәкәте"
һ%.б%.:һ%.б%. ABBR ; ! etc.""
Өзәнмунайгаз:Өзәнмунайгаз ABBR ; ! ""


!===================!
 LEXICON Punctuation
!===================!


.%<sent%>:. # ;
..%<sent%>:.. # ;
...%<sent%>:... # ;
%;%<sent%>:%; # ;
%:%<sent%>:%: # ;
%!%<sent%>:%! # ;
%-%<guio%>:%- # ;
%—%<guio%>:%— # ;
,%<cm%>:, # ;
%?%<sent%>:%? # ; 
%'%<apos%>:%' # ;
%"%<sent%>:%" # ;
%«%<lquot%>:%« # ;
%»%<rquot%>:%» # ;
%”%<rquot%>:%” # ;
%“%<lquot%>:%“ # ;
%(%<lpar%>:%( # ;
%]%<rpar%>:%] # ;
%[%<lpar%>:%[ # ;
%)%<rpar%>:%) # ;
\%<sent%>:\ # ;
/%<sent%>:/ # ;

<(%0 | 1 | 2 | 3 | 4 | 5 | 6 | 7 | 8 | 9)+>  DIGITLEX ; ! Use/Circ
